【裁判字號】    94,訴,935
【裁判日期】    950126
【裁判案由】    強盜等
【裁判全文】
臺灣板橋地方法院刑事判決               94年度訴字第935號
公  訴  人  臺灣板橋地方法院檢察署檢察官
被      告  黃○○
            宙○○
前列二人共同
選任辯護人  蔡樹基律師
被      告  Ｂ○○
選任辯護人  蕭介生律師
被      告  Ｉ○○
選任辯護人  張振興律師
            李成功律師
上列被告因強盜等案件，經檢察官提起公訴（94年度少連偵字第
35號、第54號）及移送併辦（94年度少連偵字第61號、第95號、
第125號），本院判決如下：
    主  文
黃○○成年人與少年共同連續意圖為自己不法之所有，結夥三人
以上，攜帶兇器，於夜間侵入住宅以強暴至使不能抗拒，而取他
人之物，處有期徒刑拾玖年。扣案如附表三所示之物均沒收。又
變造國民身分證，足以生損害於公眾及他人，處有期徒刑陸月。
如附表二所示編號一、編號二之照片各壹張均沒收。應執行有期
徒刑拾玖年肆月。扣案如附表三所示之物、如附表二所示編號一
、編號二之照片各壹張均沒收。
宙○○成年人與少年共同連續意圖為自己不法之所有，結夥三人
以上，攜帶兇器，於夜間侵入住宅以強暴至使不能抗拒，而取他
人之物，處有期徒刑拾陸年。扣案如附表三所示之物品均沒收。
Ｉ○○成年人與少年共同連續意圖為自己不法之所有，結夥三人
以上，攜帶兇器，於夜間侵入住宅以強暴至使不能抗拒，而取他
人之物，處有期徒刑拾年。扣案如附表三所示之物品均沒收。
Ｂ○○成年人與少年共同連續意圖為自己不法之所有，結夥三人
以上，攜帶兇器，於夜間侵入住宅以強暴至使不能抗拒，而取他
人之物，處有期徒刑捌年。扣案如附表三所示之物品均沒收。
    事  實
一、黃○○曾於民國七十八年間，因違反懲治盜匪條例罪案件，
    經臺灣高等法院於七十九年三月十五日撤銷改判為有期徒刑
    三年六月，再經最高法院於七十九年五月二十四日判決上訴
    駁回確定，嗣經入監執行，並於八十一年一月十七日假釋付
    保護管束，而於八十二年四月三日保護管束期滿未經撤銷假
    釋而執行完畢（不構成累犯）；黃○○係宙○○之兄，而與
    Ｉ○○、Ｂ○○間則係朋友關係。
二、黃○○因生意失敗欠缺現金，欲以強盜手法獲取財物，乃於
    民國九十四年二月間請Ｉ○○代為尋找人手，Ｉ○○遂以電
    話邀約十二歲以上未滿十八歲之少年葉○○（七十九年七月
    三日出生，姓名年籍詳卷，另由本院少年法庭審理中），再
    由少年葉○○以電話聯絡同為十二歲以上未滿十八歲之少年
    張○○（七十九年六月十日出生）、李○○（七十九年八月
    五日出生）、吳○○（七十九年四月九日出生）、周○○（
    七十九年三月二十三日出生）（以上少年之姓名年籍均詳卷
    ，並均另由本院少年法庭審理中），而以黃○○為首，夥同
    宙○○、Ｉ○○、Ｂ○○、少年葉○○、張○○、李○○、
    吳○○、周○○，於九十四年二月間，共同意圖為自己不法
    之所有，並基於概括之犯意聯絡，共組強盜集團，由黃○○
    出資購買作案時所用之膠帶、束帶、西瓜刀、手套、口罩、
    運動帽，並由Ｉ○○於九十四年二月間某日，在黃○○位於
    臺北縣永和市○○路三○二巷九弄一號三樓住處附近，將其
    所有不具有殺傷力之玩具手槍一把（槍枝管制編號
    0000000000 號）借 予黃○○，再由黃○○在報紙分類廣告
    欄找尋家庭麻將所刊登之廣告，選定強盜作案對象後，分別
    召集如附表一所示之成員，約定在臺北縣中和市○○路○段
    之「力網狂藍」網咖會合後，宙○○即駕駛登記在其妻黃順
    美名下之車牌號碼8E-1656 號自用小客車，先前往黃○○上
    開住處搭載黃○○，再前往上開力網狂藍網咖搭載其他成員
    ，並於如附表一所示之時間，前往各該附表一所示地點，嗣
    到達現場後，由黃○○一人，或分別與少年張○○、Ｉ○○
    中一人以打麻將或借用廁所名義，先行進入查探情形，再藉
    故外出，與其他成員會合後，由黃○○持上開客觀上具有傷
    人危險性之兇器之玩具手槍一把、其餘成員持上開客觀上具
    有傷人危險性之兇器之西瓜刀，結夥三人以上攜帶兇器於夜
    間侵入各該被害人住宅或有人居住之建築物，由黃○○指揮
    其他成員分持西瓜刀控制如附表一所示之被害人，分別以如
    附表一所示之犯罪手法，致使各該被害人誤以為黃○○所持
    之玩具手槍為真槍，且遭其他成員分持西瓜刀壓制，遂心生
    畏懼，任由各該成員以上開膠帶、束帶綑綁被害人手腳，並
    用膠帶將被害人眼、口矇住等強暴方式，致使被害人不能抗
    拒，進而搜刮各該被害人身上、屋內之財物，再由黃○○收
    集放置在其所有袋子中後逃逸。嗣將強盜所得之現金贓款朋
    分花用；強盜所得之金飾則由黃○○以強盜取得之游文賢健
    保卡持往臺北縣永和市○○路五號不知情之「金勝福銀樓」
    出售，另強盜所得之手機則由黃○○持往臺北縣永和市○○
    路○段一九六號不知情之「東急通訊行」變賣，上開金飾及
    手機之變賣所得均由黃○○一人花用。
三、被告黃○○、宙○○、Ｉ○○三人於如附表一所示編號一、
    三、五、十一；被告黃○○、宙○○、Ｂ○○三人於如附表
    一所示編號十；黃○○、宙○○二人於如附表一所示編號二
    、四、八、九及上揭附表編號所示之少年間，共同基於意圖
    為自己不法所有之概括犯意聯絡，由黃○○先後於如附表一
    所示編號一至五、八至十一之盜領現金之手法欄內所載之時
    、地之自動提款設備，以上開附表所示編號一至五、八至十
    一盜領現金之手法，使該等自動付款設備誤認係有權持有金
    融卡、提款卡或現金卡之人提領現金，連續領取如各該附表
    所示之金額，以此不正方法由自動付款設備各取得上開附表
    一所示編號一至五、八至十一所示之現款，得款後朋分花用
    或由黃○○一人獨自花用完畢。
四、黃○○分別於如附表一所示編號十一之時地、如附表一所示
    不詳編號之時地強盜取得如附表二所示編號一、二之國民身
    分證後，另行基於變造特種文書之犯意，於九十四年三月二
    十七日下午一時許，在臺北縣永和市○○路三○二巷九弄一
    號三樓住處，將其自己之照片接續換貼於如附表二所示編號
    一、二之國民身分證上，變造午○○、陳柏林之各該國民身
    分證，預備供變賣強盜所得贓物之使用，足以生損害於午○
    ○、陳柏林各人與戶政機關對於戶籍管理之正確性。
五、嗣宙○○駕駛上開自用小客車搭載黃○○、Ｂ○○、少年葉
    ○○、少年周○○、少年張○○，攜帶黃○○所有，供犯罪
    所用之束帶、西瓜刀，及Ｉ○○所有借予黃○○持供犯罪所
    用之玩具手槍等，於九十四年三月二十七日晚上十時三十分
    許，在臺北縣三重市○○路○段一六四號前，欲選擇作案目
    標預備強盜時，為警當場查獲，並扣得(1)如附表二所示之變
    造午○○、陳柏林之國民身分證各一張；(2)如附表三所示編
    號一至六之物；(3)如附表四所示編號一至十五之物品。經警
    分別前往黃○○上開住處、少年張○○位於台北縣中和市○
    ○街四二巷三十號住處搜索，另扣得：(1)黃○○上開住處：
    如附表三所示編號七至九之物、如附表四所示編號十七至二
    八之物；(2)少年張○○上開住處：如表四所示編號十六之Ｌ
    Ｖ皮包一個。
六、案經台北縣政府警察局板橋分局、台北市政府警察局信義分
    局、大安分局移送臺灣板橋地方法院檢察署偵查起訴及移送
    併辦。
    理  由
一、證據能力有無之判斷：
  (一)被害人Ｋ○○之警詢筆錄：
    按「被告以外之人於審判中有下列情形之一，其於檢察事務
    官、司法警察官或司法警察調查中所為之陳述，經證明具有
    可信之特別情況，且為證明犯罪事實之存否所必要者，得為
    證據：一死亡者。二身心障礙致記憶喪失或無法陳述者。三
    滯留國外或所在不明而無法傳喚或傳喚不到者。四到庭後無
    正當理由拒絕陳述者。」刑事訴訟法第一百五十九條之三定
    有明文。查檢察事務官依法有調查犯罪及蒐集證據與詢問告
    訴人、被告、證人或鑑定人之權限；司法警察（官）依法亦
    具有調查犯罪嫌疑人犯罪情形及蒐集證據等職權，若其等所
    作之筆錄毫無例外的全無證據能力，當非所宜。再者，如上
    開陳述，係在可信之特別情況下所為，且為證明犯罪事實所
    必要，而於審判程序中發生事實上無法直接審理之原因時，
    若仍不承認該陳述之證據適格，即有未洽，為補救實務上採
    納傳聞法則可能發生之蒐證困難問題，自以使上開陳述取得
    證據能力，始符實體真實發見之訴訟目的。本件證人Ｋ○○
    前於九十四年四月九日業已接受警詢，惟其於本院審理時所
    在不明，經本院合法傳喚並未到庭，且經拘提，仍未到庭，
    觀其於警詢中之陳述，並無刑求、恐嚇或違背其個人自由意
    志而陳述之情形，又與如附表一所示之其他被害人所述犯罪
    手法大致相符，則證人Ｋ○○於警詢中之供述具有特別可信
    之情況，亦無顯無不可信之情事，且為證明本案犯罪事實存
    在所必要，依前開說明，自具有證據能力。
  (二)次按證人恐因陳述致自己或與其有前條第一項關係之人受刑
    事追訴或處罰者，得拒絕證言；證人有第一百八十一條之情
    形者，應告以得拒絕證言，刑事訴訟法第一百八十一條、第
    一百八十六條第二項分別定有明文。蓋雖除法律另有規定者
    外，不問何人，於他人之案件，有為證人之義務（同法第一
    百七十六條之一參照）。然被告並無自證己罪之義務，而有
    保持緘默之權利，此乃刑事被告之緘默權，且司法警察、檢
    察官及法院依法於訊問前，亦有告知其得保持緘默之義務（
    同法第九十五條第二款參照）。是國民於他人之案件中，雖
    有為證人之義務，但仍不能以其有作證之義務，而剝奪其為
    被告時之緘默權。為調和國民之作證義務與刑事被告緘默權
    之衝突，乃有刑事訴訟法第一百八十一條之規定，並於同法
    第一百八十六條第二項規定於此情形須告以得拒絕證言。被
    告黃○○自警詢開始，即坦承有結夥犯強盜犯行；而被告宙
    ○○亦坦承有駕駛上開自用小客車搭載被告黃○○等前往強
    盜地點；被告Ｉ○○亦有坦承如附表一所示編號一、十一之
    強盜犯行；被告Ｂ○○則不否認有於如附表一所示編號十一
    之時前往該附表所示之地點，是就本件強盜案件究有何人、
    以何方法參與等待證事實，非無使其等受刑事追訴處罰之虞
    ，故證人黃○○、宙○○、Ｉ○○、Ｂ○○就本案之強盜罪
    即有犯嫌，已符合刑事訴訟法第一百八十一條之要件，自有
    依法均有拒絕證言之權利，且依同法第一百八十六條第二項
    之規定，檢察官或法院在命其等具結作證前，應先告以得拒
    絕證言。然觀之偵訊筆錄，並未有告以得拒絕證言之記載，
    尚難認與刑事訴訟法第一百八十六條第二項之規定相符。惟
    此告知義務及拒絕證言權之規定，既係為調和國民作證義務
    與刑事被告緘默權而設，其所保障者應係恐受刑事追訴或處
    罰之證人，而非本案之被告，故違反此規定應生何種之效果
    ，當應自保障證人之權益而為解釋，而非將此利益或不利益
    ，歸諸於與上開規定無涉之本案被告。故檢察官於九十四年
    三月二十八日偵查中，在訊問證人黃○○、宙○○、Ｉ○○
    、Ｂ○○時雖未告以得拒絕證言，應認為僅生於對其他被告
    有不實之陳述時，不涉偽證罪責，亦不能以其等各自之陳述
    作為證明其等各自本身犯罪事實之證據之效果而已。綜上所
    述，本件檢察官於偵查中雖有未對證人黃○○、宙○○、Ｉ
    ○○、Ｂ○○告以得拒絕證言之程序瑕疵，然被告黃○○、
    宙○○、Ｉ○○、Ｂ○○於偵查中結證後證述之證詞仍有證
    據能力。被告黃○○、宙○○之辯護人蔡律師於本院審理時
    辯稱檢察官於九十四年三月二十八日訊問被告時，係以證人
    身分訊問，但並未告知得拒絕證言，故無證據能力云云（見
    本院卷三第四一頁、本院卷二第二六五頁），尚無可採。
  (三)又按被告以外之人（包括證人、鑑定人、告訴人、被害人及
    共同被告等）於檢察事務官、司法警察官或司法警察調查中
    所為之陳述，與審判中不符時，其先前之陳述具有較可信之
    特別情況，且為證明犯罪事實存否所必要者，得為證據，刑
    事訴訟法第一百五十九條之二定有明文。所謂「前後陳述不
    符」之要件，應就前後階段之陳述進行整體判斷，以決定其
    間是否具有實質性差異，惟無須針對全部陳述作比較，陳述
    之一部分有不符，亦屬之。而所謂「較可信之特別情況」之
    情形，亦應就前後陳述時之各種外部情況進行比較，以資決
    定何者外部情況具有可信性。若陳述係在特別可信之情況下
    所為，則虛偽陳述之危險性即不高，雖係審判外陳述，或未
    經被告反對詰問，仍得承認其有證據能力。所稱「外部情況
    」之認定，例示如下：
    1.時間之間隔：陳述人先前陳述是在記憶猶新的情況下直接
      作成，一般與事實較相近，事後即可能因記憶減弱或變化
      ，致有不清晰或陳述不符之現象發生。
    2.有意識的迴避：由於先前陳述時被告未在場，是陳述人直
      接面對詢問警員所為陳述較為坦然；事後可能因陳述人對
      被告有所顧忌或同情，因而在被告面前較不願陳述不利被
      告之事實。
    3.受外力干擾：陳述人單獨面對檢察事務官或司法警察（官
      ）所為之陳述，程度上較少會受到強暴、脅迫、詐欺、利
      誘或收買等外力之影響，其陳述較趨於真實。若被告在庭
      或有其他成員參與旁聽時，陳述人可能會本能的作出迴避
      對被告不利之證述，或因不想生事乃虛構事實而為陳述。
    4.事後串謀：目擊證人對警察描述所目睹情形，因較無時間
      或動機去編造事實，客觀上亦較難認與被告間有勾串情事
      ，其陳述具有較可信性。但事後因特殊關係，雙方可能因
      串謀而統一口徑；或事後情況變化，兩者從原先敵對關係
      變成現在友好關係等情形，其陳述即易偏離事實而較不可
      信。
    5.警詢或檢察事務官偵查時，有無辯護人、代理人或親友在
      場：如有上開親誼之人在場，自可期待證人為自由從容之
      陳述，其證言之可信度自較高。
    6.警詢或檢察事務官所作之偵查筆錄記載是否完整：如上開
      筆錄對於犯罪之構成要件、犯罪態樣、加重減輕事由或起
      訴合法要件等事實或情況，均翔實記載完整，自可推定證
      人之陳述，與事實較為相近，而可信為真實。法院應斟酌
      上列因素綜合判斷，亦應細究陳述人之問答態度、表情與
      舉動之變化，此一要件係屬訴訟法事實之證明，以自由證
      明為已足，且應由主張此項證據之人證明。惟此僅係確定
      上開陳述有無證據能力而已，至該證據具有證據能力後，
      其證據力之強弱問題，仍待法院綜合全辯論意旨及調查證
      據所得，依法認定之。
    經查：(1)本件證人即共犯少年葉○○、張○○、李○○、吳
    ○○、周○○於警訊時供述內容與其等於本院審理時之證述
    內容，雖有如下事實部分所述之前後陳述不符之情形，惟經
    本院審酌其等於警詢中之證述距案發日較近，當時記憶應較
    深刻，可立即反應所知，不致因時隔日久而遺忘案情；且較
    無來自被告或其他成員同庭在場之壓力而出於虛偽不實之指
    證，或事後串謀而故為迴護被告之機會。又九十四年三月二
    十八日警詢時，少年周○○之父母親在場（見九十四年少連
    偵字第三五號卷第二五頁）、於九十四年四月七日警詢時，
    其父在場（見本院九十四年少調字第四四四號E1影卷第十一
    頁）；少年葉○○於九十四年三月二十八日警詢時其父在場
    （見九十四年少連偵字第三五號卷第三六頁）、於九十四年
    四月七日警詢時其母在場（見本院九十四年少調字第四四四
    號E1影卷第二一頁）；少年張○○於九十四年三月二十八日
    警詢時其父在場（見九十四年少連偵字第三五號卷第四五頁
    ）、於九十四年四月七日警詢時其母在場（見本院九十四年
    少調字第四四四號E1影卷第十六頁）；少年李○○於九十四
    年四月七日警詢時，其母及律師均在場（見九十四年少連偵
    字第五四號第一一八頁），而其於九十四年四月十五日警詢
    時，則有其母在場（九十四年少連偵字第六一號卷第三四頁
    ）；少年吳○○於九十四年四月四日警詢時是由就讀學校之
    學務主任受其父之委託在場（見九十四年少連偵字第一二五
    號卷第三八頁）、於九十四年四月二十九日警詢時則有其父
    在場（見本院九十四年少調字第四四四號E1影卷第五頁），
    及上開少年其餘之警詢則均在臺灣臺北少年觀護所製作，均
    應無何強暴、脅迫、恐嚇或刑求等各情事；且少年張○○、
    葉○○、周○○於九十四年四月七日受警方借提詢問時，警
    方並無刑求情事，亦據各該少年於九十四年四月七日少年法
    庭訊問時，陳述甚明（見本院九十四年少調字第三一五號A1
    影卷第三五頁至第三六頁）。揆諸上開說明，其等於警詢中
    所為之陳述，客觀上應具有較可信之特別情況，且亦為證明
    犯罪事實存否所必要，依上揭規定，其等於警詢中之證言自
    有證據能力。(2)本件證人寅○○、Ｈ○○、辛○○於九十四
    年四月一日第二次警詢時雖均指認被告Ｂ○○有參加如附表
    一所示編號九之犯行，而於本院審理時則均證稱無法確認被
    告Ｂ○○有無參與該次強盜犯行，而有前後所述不符情形，
    惟本院審酌各該證人於九十四年四月一日警詢時係指認警方
    所提供之嫌犯照片，正確性本即較有疑義，且其等於九十四
    年四月四日第三次警詢時指認被告Ｂ○○本人時，即已陳明
    被告Ｂ○○是否有參與無法確定，故其等於本院審理時亦證
    稱被告Ｂ○○並未參與，自具有較可信性，是應以本院審理
    時所述為較可採。
  (四)再按被告以外之人於審判外向法官所為之陳述，得為證據，
    刑事訴訟法第一百五十九條之一第一項定有明文。立法理由
    係認被告以外之人（包括證人、鑑定人、告訴人、被害人及
    共同被告等）之陳述係在法官面前為之，因其任意陳述之信
    用性已受確定保障之情況下所為，自得作為證據。不問係其
    他刑事案件之羈押訊問期日、勘驗期日、準備程序期日、審
    理期日或民事事件、行政訴訟程序，凡係在普通法院法官（
    軍事法官、外國法官不與之）面前所為之陳述，均具有證據
    能力。本件證人即被害人葉素珍、黃素珍、潘阿淺、曾宜鵬
    、代號00000000號、庚○○○、梅錫光、Ｊ○○、丁○○、
    郭昭賢、譚道立、Ａ○○、Ｆ○○、乙○○、亥○○、午○
    ○、卯○○、寅○○、辛○○、Ｈ○○、陳春樹、翁鉦祐、
    落敏和、楊美華、王宗義、宇○○、癸○○、Ｄ○○、子○
    ○、柳瑞娥、戌○○、壬○○、未○○、玄○○於本院少年
    法庭（以下均簡稱「少年法庭」）向法官所為之供述（見九
    十四年少調字第三一五號影卷三第三一頁至第五一頁；九十
    四年度少調字第六八三號影卷第六頁至第十五頁、第二三頁
    至第三三頁、第五六頁至第五九頁、第八二頁至第一○一頁
    ；九十四年少調字第四一六號影卷二第三頁至第十八頁；九
    十四年少調字第四一四號影卷第二一頁至第三七頁；九十四
    年少調字第四一六號影卷第四八頁至第六一頁；九十四年少
    調字第四四四號影卷一第三一頁至第四三頁、第五一頁至第
    六八頁、第七四頁至第八四頁；同卷影卷二第四頁至第十九
    頁、第二五頁至第三三頁、第六六頁至第七四頁），在其等
    任意陳述之信用性無疑之情況下，其等證述依法自具有證據
    能力。又上開證人於警詢及少年法庭之陳述如有不符之處，
    自應由本院依前揭刑事訴訟法第一百五十九條之二規定為判
    斷，要非即可遽認上開證人之警詢筆錄無證據能力，依此，
    被告Ｉ○○之辯護人於九十四年十二月七日本院審理時抗辯
    被害人庚○○○之警詢筆錄無證據能力（見本院卷三第二一
    頁），自屬無據；是公訴人於該次本院審理時雖以被告Ｉ○
    ○之辯護人於該日始否認證人庚○○○警詢筆錄之證據能力
    為由聲請傳喚庚○○○擔任證人（見本院卷三第三六頁），
    本院認無再予傳喚之必要，亦附此敘明。
  (五)按證人應命具結，但未滿十六歲者，不得令其具結，刑事訴
    訟法第一百八十六條第一項第一款固定有明文。惟依其修正
    理由：「具結之作用，係使證人能在認識偽證處罰的負擔下
    據實陳述，以發現真實，故原則上證人應負具結之義務，而
    得免除此項義務者，應以無法理解具結之意義及效果者為限
    」，可知前開認不得令未滿十六歲之證人具結，係因認其尚
    無法理解具結之意義及效果，並非認該未滿十六歲之人不得
    為證人。而前開規定係屬強制規定，故縱令該未滿十六歲之
    證人具結，亦應認為僅係於該證人涉有不實陳述時，不涉偽
    證罪責，尚難因此即認其證言不具證據能力。是本件證人即
    共犯少年葉○○於本院審理時到庭證述，本院雖令其具結，
    依前開所述，其證言仍具有證據能力。
  (六)按被告以外之人於偵查中向檢察官所為陳述，除顯有不可信
    之情況者外，得為證據，同法第一百五十九條之一第二項定
    有明文。偵查中對被告以外之人（包括證人、鑑定人、告訴
    人、被害人及共同被告等）所為之偵查筆錄，或被告以外之
    人向檢察官所提之書面陳述，性質上均屬傳聞證據。惟現階
    段刑事訴訟法規定檢察官代表國家偵查犯罪、實施公訴，依
    法其有訊問被告、證人及鑑定人之權，證人、鑑定人且須具
    結，而實務運作時，檢察官偵查中向被告以外之人所取得之
    陳述，原則上均能遵守法律規定，不致違法取供，其可信度
    極高，職是，被告以外之人前於偵查中已具結而為證述，除
    反對該項供述得具有證據能力之一方，已釋明「顯有不可信
    之情況」之理由外，不宜以該證人未能於審判中接受他造之
    反對詰問為由，即遽指該證人於偵查中之陳述不具證據能力
    。本件證人吳端成、宇○○、壬○○、朱志勝、賴正義於檢
    察官偵查中所為之陳述（見九十四年少連偵字第三五號卷第
    一七九頁至第一八一頁），其等未曾提及檢察官在偵查時有
    不法取供之情形，亦無反對該項供述得具有證據能力之陳述
    ，更未釋明上開供述有顯不可信之情況，依上說明，其等於
    偵查中之證言自均具有證據能力。
  (七)按被告以外之人（包括證人、鑑定人、告訴人、被害人及共
    同被告等）於審判外之陳述雖不符刑事訴訟法第一百五十九
    條之一至之四等四條之規定，而經當事人於審判程序同意作
    為證據，法院審酌該言詞陳述或書面陳述作成時之情況，認
    為適當者，亦得為證據；當事人、代理人或辯護人於法院調
    查證據時，知有刑事訴訟法第一百五十九條第一項不得為證
    據之情形，而未於言詞辯論終結前聲明異議者，視為有前項
    之同意，同法第一百五十九條之五定有明文。立法意旨在於
    傳聞證據未經當事人之反對詰問予以核實，原則上先予排除
    。惟若當事人已放棄反對詰問權，於審判程序中表明同意該
    等傳聞證據可作為證據；或於言詞辯論終結前未聲明異議，
    基於尊重當事人對傳聞證據之處分權，及證據資料愈豐富，
    愈有助於真實發見之理念，且強化言詞辯論主義，使訴訟程
    序得以順暢進行，上開傳聞證據亦均具有證據能力。本件證
    人兒童柯○○固均曾於警詢中為陳述，其性質雖屬傳聞證據
    ，惟其未再於法院審理中為陳述，且查無符合同法第一百五
    十九條之一至之四等前四條之情形，其所為之上開警詢筆錄
    內容，業經本院審理時予以提示並告以要旨，且各經檢察官
    、辯護人及被告等人表示意見。當事人或辯護人已知上述筆
    錄乃傳聞證據，且均未於言詞辯論終結前對該筆錄內容異議
    （除被害人Ｋ○○之警詢筆錄外，其餘均不爭執證據能力一
    節，已據被告黃○○、宙○○之辯護人於本院審理時陳述甚
    明《見本院卷二第二四二頁》），依上開規定，是其於警詢
    中之證言應已擬制同意其有證據能力，本院審酌上開筆錄作
    成時，並無不當取供之情形，認為以之作為本案之證據亦屬
    適當，是兒童柯○○於警詢中之證言自具有證據能力。
  (八)被告宙○○雖於本院審理時辯稱：「（對於九十四年四月四
    日警詢筆錄之意見）當時在大安分局時，作我筆錄的警察有
    威脅我，說要打我，當時我本來要叫律師，後來另一個警察
    就說，反正你就配合，我們就不會讓你被打」等語（見本院
    卷二第二八四頁），然查：該警詢筆錄係出於被告宙○○之
    自由意識，並未遭警刑求之情，已據被告宙○○於九十四年
    四月四日偵查中陳述甚明（見九十四年聲他字第九七五號卷
    第八九頁《即本院所提示之九十四年少連偵字第三五號卷二
    》），而被告宙○○對此固另於本院審理時辯稱：「（問：
    九十四年四月四日你們在偵查中所言：你們在警詢中都是出
    於自由意識，沒有被刑求，有何意見？）當初做完筆錄時，
    警察有說叫我不要在檢察官面前亂講話，否則他還要把我借
    提出來」等語（見本院卷第二八六頁），然依被告宙○○於
    前開警詢所述：「當時我本來要叫律師」等語，足知其明知
    如遭威脅或可能無法出於自由意識陳述時，可請辯護人以保
    障權益，則其自不可能因警方告知不得在檢察官面前亂講話
    ，否則要再借提等語，即畏而未在檢察官訊問時保障己身權
    益。況其嗣後並未委任律師，有該警詢筆錄記載可參（見九
    十四年少連偵字第一二五號卷第十八頁），顯見其並無感到
    受有威脅，是被告宙○○前開所辯，尚不足據以該警詢筆錄
    係出於警方之恐嚇、威脅。
  (九)被告Ｂ○○就九十四年三月二十八日警詢筆錄雖辯稱：「警
    察是事先就跟我說不好好配合就要把我抓去，所以警詢不實
    在」云云（見本院卷二第二四九頁），並又辯稱該警詢筆錄
    是從三月二十八日凌晨一直做到三月二十八日下午，係屬疲
    勞訊問，該筆錄不得採為認定犯罪事實之依據云云（見本院
    卷二第二六五頁）。然查：
    1.被告Ｂ○○於九十四年三月二十八日接受警詢時，經警詢
      問是否將其受逮捕通知親友時，答稱其母業已前來過一節
      ，已據被告Ｂ○○於該警詢筆錄中陳述明確（見九十四年
      少連偵字第三五號卷第十四頁），足徵當時被告Ｂ○○業
      已遭逮捕，警方自無再以「不好好配合就要把伊抓去」等
      語相脅，況其母既然在場或業已離開，可知係認被告Ｂ○
      ○並無何無法表達自由意識之情，是被告Ｂ○○此部分辯
      詞，要無可採。
    2.次按違背刑事訴訟法第一○○條之三第一項固規定，所取
      得被告或犯罪嫌疑人之自白及其他不利之陳述，不得作為
      證據。但經證明其違背非出於惡意，且該自白或陳述係出
      於自由意志者，不在此限，同法第一百五十八條之二第一
      項定有明文。此係因夜間乃休息之時段，為尊重人權及保
      障程序之合法性，並避免疲勞訊問情形。是檢察事務官及
      司法警察（官）必須是因上開但書之情形，而取得之被告
      供述，始有證據能力。經查本件被告Ｂ○○於九十四年三
      月二十八日接受警詢時間係自九十四年三月二十八日凌晨
      二時十二分起至同日凌晨四時五十分止，固據該警詢筆錄
      記載明確（見九十四年少連偵字第三五號卷第十三頁），
      然臺北縣政府警察局板橋分局員警於製作該筆錄前，即已
      詢問被告Ｂ○○是否願意接受夜間詢問之意願，並經其同
      意在卷，亦據該警詢筆錄記載甚明（見九十四年少連偵字
      第三五號卷第十三頁），是被告Ｂ○○於警詢中所為之陳
      述，雖係在夜間所為，然並無證據證明警察取供時係出於
      惡意，況其自白係出於自由意識，已如前述，揆諸前揭說
      明，被告Ｂ○○前開警詢筆錄雖係夜間訊問，仍具有證據
      能力。
    3.末按被告之自白，非出於強暴、脅迫、利誘、詐欺、疲勞
      訊問、違法羈押或其他不當方法，且與事實相符者，得為
      證據，刑事訴訟法第一百五十六第一項定有明文。亦即被
      告之自白係出於自由意思，且與事實相符者，即有證據能
      力，反之，若係非法取供者，因其陳述非出於任意性，其
      所為之陳述即無證據能力。而非任意性之取供，不限於由
      實施之公務員為之為必要，其由第三人施用不正之方法者
      ，亦同（最高法院二十八年度上字第二五三○號判例意旨
      參照）。經查：
      (1)被告Ｂ○○前開九十四年三月二十八日警詢筆錄雖係夜
        間製作，惟此業經被告Ｂ○○同意，已如前述，況此警
        詢筆錄係被告Ｂ○○於上開時地為警查獲後，警方首份
        製作之筆錄，自難謂該次警詢筆錄中被告Ｂ○○有何受
        有疲勞訊問情事。
      (2)又被告Ｂ○○係於九十四年三月二十八日下午三時十分
        許，經警解送至臺灣板橋地方法院檢察署一節，亦有該
        署點名單一紙記載甚明（見九十四年少連偵字第三五號
        卷第一五四頁），而臺灣板橋地方法院檢察署檢察官係
        自同日下午四時十二分許，開始進行偵訊之情，亦有該
        日檢察官之訊問筆錄附卷可稽（見九十四年少連偵字第
        三五號卷第一五五頁），則於前開警詢完畢至解送臺灣
        地方法院檢察署期間，及在臺灣地方法院檢察署期間，
        被告Ｂ○○均非無休息時間，亦非均持續在警、偵之詢
        問或訊問中，況刑事訴訟法第九十五第二款規定：「訊
        問被告應先告知左列事項：…二得保持緘默，無須違背
        自己之意思而為陳述。…」，被告Ｂ○○依此規定自得
        保持緘默，此無論在警、偵當中均受有警方、檢察官告
        知，有各該警詢筆錄、偵查訊問筆錄足憑，其既未依法
        行使權利，自難謂係經警、偵為疲勞訊問。另參以被告
        Ｂ○○於上開警詢及偵查中所述，核與其嗣後於九十四
        年四月七日接受警詢時所述大致相符，足徵其並未因前
        開警、偵訊時間而有何疲勞致陳述不清情事。是被告Ｂ
        ○○於九十四年三月二十八日之警詢筆錄、檢察官偵訊
        筆錄均係出於其自由意識，而有證據能力。被告Ｂ○○
        辯稱該等筆錄係出於疲勞訊問，不具證據能力云云，尚
        無可採。
二、就事實分述如下：
  (一)如附表一所示之事實：
    一如附表一所示編號一：
      被告黃○○對其有於如附表一所示編號一之強盜案件及盜
      領現金之事實，已於本院準備程序及審理時坦承在卷（見
      本院卷二第二五○頁、第二五六頁、第二五七頁；本院卷
      一第一七七頁）；而被告宙○○亦不否認有於本件強盜案
      件中駕駛上開自用小客車搭載黃○○等共犯前往犯罪現場
      之事實（見本院卷二第二四三頁；本院卷一第一七七頁）
      ，惟辯稱：伊僅開車載被告黃○○、Ｉ○○、少年葉○○
      、少年張○○等人前往，並拿空袋子進入現場交給少年共
      犯，即返回車上，但未持刀入內，當時尚不知係強盜云云
      （見本院卷二第二四三頁、第二五六頁、第二五七頁）；
      被告Ｉ○○則於本院準備程序及審理時亦均不否認有參與
      本件強盜案件（見本院卷三第九頁、第十頁、第四一頁；
      本院卷二第二五六頁、第二五七頁；本院卷一第一七六頁
      ），惟辯稱伊是因被告黃○○說要去討債，才一起前往，
      到現場才知悉是強盜，而不得不共犯云云（見本院卷三第
      第十六頁、四一頁）。然查：
      1.如附表一所示編號一之事實，業據證人即被害人陳怡秀
        、吳端成、周沅章、陳建宏、林洛玨等人於警詢指述（
        見九十四年少連偵字第三五號卷第一一四頁起至第一二
        ○頁、第二五五頁至第二五六頁、第二五八頁至第二五
        九頁、第二六一頁至第二六二頁、第二六四頁至第二六
        五頁、第二六七頁；）、少年法庭訊問時各結證證述在
        卷（見九十四年少調字第三一五號A-2 影卷第六二頁至
        第七五頁）；復經證人吳端成於偵查中結證證述明確（
        見九十四年少連偵字第三五號第一八○頁），並有被害
        人陳建宏之存摺影本一件（見九十四年少連偵字第三五
        號第二七○頁）、中國信託商業銀行九十四年五月二十
        四日中信銀作業9481326517號函一件（見九十四年少調
        字第三一五號A-2 影卷第八五頁至第八六頁）、板信商
        業銀行三重分行九十四年六月九日板信三重字第094315
        0049號函一件（見九十四年少調字第三一五號A-2 影卷
        第九二頁至第九三頁）等各附卷可稽。
      2.被告宙○○雖辯稱伊僅開車載被告黃○○、Ｉ○○、少
        年葉○○、少年張○○等人前往，並拿空袋子進入現場
        交給少年共犯，即返回車上，但未持刀入內，當時尚不
        知係強盜云云，然查：
      (1)被告宙○○有持西瓜刀一起進入本件強盜案件現場一節
        ，已據其於偵查中自承：「我有帶西瓜刀跟他們一起進
        去，但是我西瓜刀沒有亮出來」等語甚明（見九十四年
        少連偵字第三五號卷第一六三頁），核與少年張○○、
        葉○○於九十四年五月二日少年法庭訊問時陳稱：「（
        問：誰拿西瓜刀？）我們二個人及宙○○都有拿西瓜刀
        進去屋內」等語相符（見九十四年少調字第三一五號A-
        2 影卷第三七頁）。
      (2)又證人林洛玨亦於九十四年五月十一日在少年法庭訊問
        時證稱：「（問：能否指認在庭少年及關係人是誰拿槍
        ？）就是右邊第三個（宙○○）進來後，把槍交給第四
        個（黃○○）」等語在卷（見九十四年少調字第三一五
        號A-2 影卷第六四頁），核與證人陳建宏、陳怡秀、周
        沅章、吳端成於同日證述：「對，我們都有看到是右邊
        第三個（宙○○）進來後，把槍交給第四個（黃○○）
        」等語相符（見九十四年少調字第三一五號A- 2影卷第
        六四頁），該等證人均係當庭指認被告宙○○本人，而
        當時在場供證人指認者包含本案之被告黃○○、宙○○
        、Ｉ○○、Ｂ○○四人及少年葉○○、李○○、周○○
        、吳○○、張○○等五位，該等證人既均明確指認被告
        宙○○，可見上開證人等之證述自均應可信。
      (3)況證人林洛玨、陳建宏、陳怡秀、周沅章、吳端成於九
        十四年五月十一日在少年法庭訊問時復證稱：「（問：
        你們方才稱後來第三個（宙○○）拿槍進來後，交給第
        四個（黃○○），而那第三個人交槍後，是否仍留在屋
        內還是有退出屋外？）留在屋內」、「（問：第三個（
        宙○○）留在屋內的時候，他手上有無拿武器？）他拿
        刀」、「（問：你們是被押到倉庫後，才被綑綁的？）
        是」、「（問：右邊第三個（宙○○）有無進去倉庫內
        ？）有」、「（問：右邊第三個（宙○○）在倉庫內，
        有無動手綑綁你們？）他們是一群人在外面的會議室將
        我們圍住，第三個（宙○○）也有一起持刀押我們進去
        倉庫，進入倉庫後，因為光線很暗，所以看不清楚第三
        個（宙○○）有無動手綁我們」等語在卷（見九十四年
        少調字第三一五號A-2 影卷第六四頁至第六五頁、第七
        一頁），益徵其等前開對於被告宙○○之指認，非屬無
        據。
      (4)證人少年葉○○於九十四年十一月八日在本院審理時雖
        證稱：宙○○好像在車上等語在卷（見本院卷二第三一
        頁），然其係以不確認之語氣為上開陳述，自難憑此遽
        證被告宙○○並未持刀進入現場，是證人葉○○此部分
        陳述，尚不足為有利於被告宙○○之認定。至被告黃○
        ○雖亦辯稱被告宙○○並不知情云云，然被告黃○○、
        宙○○為兄弟關係，本即有迴護之虞；另綜觀被告黃○
        ○自警詢、偵查、少年法庭訊問、以迄本院審理中所供
        述，對有關被告宙○○參與之犯行等情節，多避重就輕
        ，是其所述實無從憑信。
      綜觀上開被告宙○○於偵查中之陳述、少年共犯之證詞及
      被害人之指述，足徵被告宙○○除分擔駕駛上開自用小客
      車搭載其餘共犯之工作外，亦有持刀進入犯案現場為強盜
      行為之分擔無訛。是被告宙○○前開所辯，委不足採。
      3.被告Ｉ○○辯稱伊是因被告黃○○說要去討債，才一起
        前往，到現場才知悉是強盜，而不得不共犯云云。然被
        告Ｉ○○有於本件強盜現場持西瓜刀一節，已據其於本
        院審理時自承在卷（見本院卷三第十六頁）；而依證人
        即少年葉○○、張○○於九十四年十一月八日在本院審
        理時分別證稱：「黃○○、Ｉ○○先進去後再打電話給
        我們，我跟張○○再進去」、「Ｉ○○也有拿刀」、「
        黃○○、Ｉ○○先嚇被害人」（見本院卷二第三一頁）
        ；「叫被害人到房子的最裏面，我、葉○○、Ｉ○○就
        開始綁被害人」、「因為我跟修、闕顧著被害人，所以
        沒有看到懿怎麼搜財物」（見本院卷二第七五頁）等語
        ，可知被告Ｉ○○有於本件強盜現場持西瓜刀恫嚇並綑
        綁被害人即屬無疑，再參以證人黃○○所述：「（問：
        是不是每次在強盜前你都會分配工作？）差不多」、「
        （問：你分配的工作的內容大部分是什麼？）綁人跟搜
        刮財物」、「（問：你是在何時分配這些工具？）是在
        車上分配工具」（以上見本院卷二第一五二頁）、「（
        問：所以說他們下車的時候就各拿各的工具？）是的」
        （見本院卷二第一五三頁）等語，則被告Ｉ○○既與其
        餘共犯共乘被告宙○○所駕駛之上開自用小客車前往本
        件強盜現場，自難謂其係至犯案現場始知悉要從事強盜
        犯行云云，可見被告Ｉ○○所辯，顯屬事後卸責之詞，
        實無足採；且此亦可證被告宙○○辯稱其僅搭載本件共
        犯前往犯案現場，不知有強盜情事云云，亦無可採。
      4.末查本件強盜共犯有被告黃○○、宙○○、Ｉ○○及少
        年葉○○、張○○一節，亦經證人即少年葉○○、張○
        ○於本院審理時證述甚明（見本院卷第四六頁、第七五
        頁）；而本件係由被告黃○○選定作案目標後，由被告
        宙○○駕駛上開自用小客車搭載被告黃○○等共犯前往
        如附表一所示編號一地點強盜之事實，各為被告黃○○
        、宙○○、Ｉ○○等人所不爭執等情，已據其等於本院
        準備程序中陳明在卷（見本院卷一第一七七頁）。況被
        告宙○○、Ｉ○○參與本件強盜行為之情形，縱如其等
        所辯，亦難解免其等就本件強盜犯行有行為分擔之事實
        ，更遑論其等參與本件強盜程度已據確認如前，是被告
        黃○○、宙○○、Ｉ○○、少年葉○○、張○○共同於
        如附表一所示編號一之時、地，以該強盜及盜領現金方
        法參與本件強盜犯行，應堪認定。
    二如附表一所示編號二部分：
      訊之被告黃○○於本院準備程序及審理時均坦承有參與本
      件如附表一所示編號二之強盜及盜領現金犯行之事實（見
      本院卷三第十三頁、本院卷一第一七七頁）；而被告宙○
      ○固坦承於本案中有駕駛上開自用小客車搭載本件共犯前
      往犯案現場之事實（見本院卷一第一七七頁），惟辯稱伊
      只是單純開車，並未持刀進入現場，也沒有進去拿袋子云
      云（見本院卷三第第十三頁、第四二頁；本院卷二第二四
      五頁）。然查：
      1.如附表一所示編號二之事實，業據證人即被害人申○○
        、甲○○、辰○○、巳○○於警詢中指述（見九十四年
        少連偵字第六一號卷第四二頁至第四五頁、第五八頁至
        第五九頁、第六九頁至第七一頁、第八一頁至第八三頁
        ）；證人申○○於少年法庭結證證述明確（見九十四年
        少調字第四一六號C-2 影卷第六九頁至第七六頁），並
        有被害人申○○、巳○○分別出具之贓物認領保管單各
        一紙及案發後現場照片七十二幀（見九十四年少連偵字
        第六一號卷第五五頁、第九三頁、第九四頁至第一二九
        頁）、誠泰商業銀行五常分行九十四年六月二十九日誠
        泰銀常簡字第9451號函、九十四年七月六日誠泰銀常簡
        字第94058 號函各一件、本院少年法庭九十四年七月二
        十日勘驗持被害人申○○金融卡盜領及如附表一所示編
        號二現場外之監視錄影帶筆錄（見九十四年少調字第四
        一六號C-2 影卷第八四頁至第八五頁、第八七頁至第八
        八頁、第一二四頁至第一二九頁）等附卷可稽。而本案
        發生後，經警從現場所採集之指紋經送內政部警政署刑
        事警察局鑑定，將之輸入該局指紋電腦系統比對確認結
        果，編號六之指紋與該局檔存黃○○指紋卡之右拇指指
        紋相符，其餘因紋線不清或特徵點不足，無法比對一節
        ，亦有內政部警政署刑事警察局九十四年三月二十二日
        刑紋字第0940035529號函一紙附卷可稽（見九十四年少
        連偵字第六一號卷第三八頁至第四十頁），益徵被告黃
        ○○之自白核與事實相符。又本件強盜案件係被告黃○
        ○、宙○○、少年葉○○、張○○、李○○共犯一節，
        亦經證人少年葉○○、張○○於本院審理時證述甚明（
        見本院卷二第三七頁、第三八頁、第四六頁、第七九頁
        ）；再者少年共犯張○○、葉○○、李○○於九十四年
        六月二十四日於少年法庭訊問時，亦均坦承有參與本件
        犯行（見本院九十四年少調字第四一六號C-2 影卷第七
        三頁），核與被告黃○○於本院審理時所述強盜之情節
        相符（見本院卷三第十三頁），足見本件強盜案件係由
        被告黃○○、宙○○、少年葉○○、張○○、李○○共
        犯，自堪採信。
      2.被告宙○○雖辯稱伊只是單純開車，並未持刀進入現場
        ，也沒有進去拿袋子云云，然：
      (1)依證人申○○於九十四年六月二十二日在少年法庭訊問
        時證述：「（問：當時何人進入屋內？）在庭右邊第一
        個（宙○○）、右邊第三個（黃○○）、左邊第二個少
        年張，右邊第三個（黃○○）跟我說他的朋友要下去挪
        車，結果是左邊第二個少年張下去，左邊第二個少年張
        下去後，再帶第二批人上來」、「我只有看到右邊第一
        個（宙○○）有拿刀，後面的人有沒有拿刀我不知道，
        因為那時候我看到刀我就嚇到」等語（見九十四年少調
        字第四一六號C-2 影卷第七十頁），證人申○○係直接
        面對被告黃○○、宙○○，是其證言自屬可採，故被告
        宙○○有持刀進入應屬無疑。又證人申○○前開指認係
        於少年法庭訊問時所為，是被告黃○○於本院審理時表
        示被害人於少年法庭時對伊指認不出來云云（見本院卷
        三第十三頁），顯非實在；可見被告黃○○陳稱被告宙
        ○○並未進入現場云云（見本院卷三第十三頁），係迴
        護之詞，亦無可採。
      (2)再者，證人即少年張○○於九十四年十一月八日在本院
        審理時亦證稱：「（問：九十四年二月十五日晚上八時
        十分中山區○○○路那一件強盜案件，鼎是否有進入屋
        內？）有」、「（問：鼎進去作何事？）不知道，因為
        我及葉○○在做自己的事，我們的工作是懿之前就分配
        好的，沒有注意到鼎進去作什麼事」、「（在警詢所述
        ）實在。但我忘記鼎是否有拿刀子，但是鼎有去」、「
        （問：鼎有無叫被害人站來面對牆壁？）有」各等語在
        卷（見本院卷二第八二頁、第八三頁）；證人即少年張
        ○○固無法詳述被告宙○○於本件強盜現場係從事何工
        作，惟以強盜現場之混亂，自難期其完全注意到被告宙
        ○○之行動，況其所述核與證人申○○上揭證述相符，
        是其證詞自堪採信。故被告宙○○空言否認有進入本件
        犯案現場云云，自無可採。
      3.綜上所述，本件係被告黃○○、宙○○夥同少年葉○○
        、張○○、李○○以如附表一所示編號二之犯罪手法強
        盜取財及盜領現金，事證明確，應堪認定。
    三如附表一所示編號三部分：
      訊之被告黃○○於本院審理時坦承有參與本件如附表一所
      示編號三之強盜及盜領現金犯行之事實（見本院卷三第二
      一頁、本院卷二第二四○頁），惟辯稱僅伊一人犯本件強
      盜案件云云（見本院卷三第二一頁）；被告宙○○則矢口
      否認有參與本件強盜犯行，辯稱伊於本案中並未負責開車
      ，亦不知情，且被害人未指認伊本人，故伊未涉案云云（
      見本院卷二第二四一頁、卷三第二一頁、第四二頁）；被
      告Ｉ○○亦矢口否認有參與本件強盜犯行云云（見本院卷
      三第二一頁）。然查：
      1.如附表一所示編號三之事實，業據證人即被害人Ａ○○
        、庚○○○分別於警詢指述、少年法庭訊問時各結證證
        述明確（見九十四年少連偵字第九五號卷第八頁起至第
        十頁、第十二頁至第十四頁；九十四年少調字第六八三
        號B 影卷第八頁至第十四頁、第八四頁至第八八頁），
        並有被害人庚○○○所出具之贓物認領保管單一紙（見
        九十四年少連偵字第九五號卷第十六頁）、萬泰商業銀
        行股份有限公司九十四年八月十五日泰消訴字第094999
        01723 號函一件（見九十四年少調字第六八三號B 影卷
        第一○三頁）等各附卷可稽。
      2.又本件強盜案件之共犯有五人一節，已據證人庚○○○
        、Ａ○○於少年法庭訊問時為如下證述甚明：
      (1)證人庚○○○於九十四年八月三日在少年法庭訊問時證
        稱：「（問：當時有幾個歹徒侵入屋內？）五個。他們
        分兩次進來，第一批三個，第二批二個」、「我們在二
        樓，先是三個進來，另外兩個在外面樓梯邊，後來這兩
        個也進來，之後外面還有無其他人我不知道」、「（問
        ：方才在庭左邊第六個（即黃○○）說那天只有他壹個
        人去店內搶，有何意見？）五個啦。他壹個人如何綁我
        們三個人的身體」各等語明確（見九十四年少調字第六
        八三號B 影卷第九頁、第十三頁）。
      (2)證人Ａ○○於九十四年八月十七日在少年法庭訊問時證
        稱：「（問：當時有幾個歹徒侵入屋內？）我有看好幾
        個人，但是我不知道幾個人」、「（問：進來的人是一
        次全部進來，還是分批進來？）分兩次」、「我就是去
        找被害人庚○○○，他們把我叫去房間不能動。他們用
        膠布把我的眼睛、嘴巴、手、腳綁起來」、「（問：你
        在警詢時提到編號６的黃○○是有進去強盜的歹徒之一
        ，則你到底當時有無看到黃○○進入屋內？）我有看到
        這個人進入屋內」、「（問：你在警詢時所指認的那個
        人目前有無在法庭內？）有」、「（問：那壹個人？）
        右手邊第三個人（黃○○）」、「我是看到好幾個人進
        去屋內」各等語在卷（見九十四年少調字第六八三號B
        影卷第八四頁、第八五頁、第八七頁、第八八頁）。前
        開證人Ａ○○雖未能確認有本件強盜案件共犯有幾人，
        惟依其所述，可知共犯非僅一人，而其就本件強盜案件
        之發生過程核與證人庚○○○所述上開被強盜情節大致
        相符，足徵其等證詞應堪採信。是被告黃○○辯稱僅伊
        一人犯本件強盜案件云云，顯係為其他共犯卸責與迴護
        之詞，要無可採。
      3.被告宙○○雖辯稱伊未參與本件強盜犯行云云，然證人
        庚○○○除於警詢中依照片指認被告黃○○、宙○○外
        ，復於九十四年八月三日在少年法庭訊問時證稱：「（
        問：當時在庭之五位少年、四位關係人有誰進入屋內？
        ）我只認得兩個，在庭左邊數來第六個（即黃○○），
        在庭左邊數來第七個（即宙○○）」、「（問：究竟在
        庭左邊第七個（即宙○○）有沒有去？）他（宙○○）
        有去」等語在卷（見九十四年少調字第六八三號B 影卷
        第九頁、第十一頁），是被告宙○○辯稱被害人未指認
        伊，故伊未參與本件強盜犯行云云，自無可採。而證人
        庚○○○無論係於警詢或少年法庭訊問，在指認犯罪嫌
        疑人時，均能明確指認被告黃○○、宙○○為進入伊所
        經營按摩院強盜之人，足徵其對於被告黃○○、宙○○
        二人印象深刻；再參以證人庚○○○於警詢時雖指認被
        告黃○○、宙○○、Ｂ○○、少年葉○○、李○○等有
        參與本件犯行，惟其嗣後於少年法庭訊問時，則坦承無
        法明確指認被告Ｂ○○、少年葉○○、李○○三人共犯
        本件強盜犯行（詳後述），惟仍能明確指認被告黃○○
        、宙○○二人明確，由此益證證人庚○○○於前開少年
        法庭之指認，洵非無據。是被告宙○○辯稱伊未參與本
        件強盜犯行云云，自無可採。
      4.又被告Ｉ○○有參與本件強盜犯行一節，已據其於九十
        四年四月八日先後於臺北縣政府警察局蘆洲分局、板橋
        分局警詢中自承：「（問：於何時、何地涉嫌強盜案？
        ）土城市○○路一件、臺北市三件、三重市一件、板橋
        市一件」、「在台北市我總共涉及件強盜案，壹件是
        在吳興街，壹件是在萬華地區按摩院，另壹件是在台北
        地區壹樓之房子…」等語在卷（見九十四年少連偵字第
        五四號卷第九頁、第十二頁）；而被告黃○○、宙○○
        等人係於九十四年三月二十七日為警查獲，嗣經新聞報
        導後，被害人寅○○、申○○、甲○○、辰○○、Ｆ○
        ○、亥○○、天○○、午○○等人均是從電視新聞上得
        知被告黃○○、宙○○等強盜集團，才前往警局報案之
        情，已據其等分別於警詢中陳述甚明，被告Ｉ○○自有
        可能亦同時自新聞報導中知悉被告黃○○、宙○○等人
        為警查獲情事；又臺灣板橋地方法院檢察署檢察官係於
        九十四年四月六日發出拘票拘提被告Ｉ○○，亦有該拘
        票一紙在卷可稽（見九十四年少連偵字第五四號卷第一
        一四頁），足見被告Ｉ○○係經臺灣板橋地方法院檢察
        署傳喚不到，始為該署拘提，而被告Ｉ○○經臺灣板橋
        地方法院檢察署檢察署囑警拘提後，即於九十四年四月
        八日自行到臺北縣政府警察局蘆洲分局報到，可知被告
        Ｉ○○前往警局投案時，業已知悉被告黃○○、宙○○
        強盜集團為警查獲之事實，此由該警詢筆錄記載：「（
        問：你今因何事至本分局製作筆錄？）因為我涉嫌強盜
        案自己到蘆洲分局投案，所以接受訊問」等語明確，有
        該警詢筆錄附卷可考（見九十四年少連偵字第五四號卷
        第九頁），是被告Ｉ○○不論係自案發後或被告黃○○
        、宙○○等人為警查獲後或其本身為臺灣板橋地方法院
        檢察署檢察官傳喚後，至九十四年四月八日向警方報到
        前，均有充裕時間思考自己所犯之案件，而被告Ｉ○○
        於前開警詢當時，尚不知被告黃○○、宙○○及其他少
        年共犯之陳述，自全係憑諸本身之犯案過程為陳述，是
        其警詢所述，顯具有特別之可信性。況被告Ｉ○○於九
        十四年四月八日在臺北縣政府蘆洲分局接受警詢後，隨
        即前往臺北縣政府板橋分局接受警詢，此時已據其選任
        辯護人張振興律師到場，有該警詢筆錄在卷足憑（見九
        十四年少連偵字第五四號卷第十一頁至第十四頁），更
        可信其前開警詢之陳述係出於自由意識所陳述。而本件
        強盜案件現場係位於臺北市○○路○段三三號二樓，核
        屬臺北市萬華地區無訛，又本件案發現場為證人庚○○
        ○所經營之按摩院一節，已據證人庚○○○、Ａ○○於
        警詢中陳明在卷；再參以被告黃○○、宙○○等人所強
        盜之案件中，亦僅本件係按摩院，綜合前開等情，均核
        與被告Ｉ○○於前開警詢時明確指出係「壹件是在萬華
        地區按摩院」等語相符（見九十四年少連偵字第五四號
        卷第一二頁），可證被告Ｉ○○前開警詢自白顯與證人
        庚○○○上開證述被強盜之事實相符，故其所指「壹件
        在萬華地區按摩院」應即是指本件強盜案件甚明。至證
        人庚○○○、Ａ○○雖均未能指認出被告Ｉ○○，然以
        當時情況之緊張、證人之恐懼，而共犯又係集體進入，
        自難強要其等全數記得共犯，是被告Ｉ○○嗣後改稱被
        害人並未指認伊，故伊未參與本件強盜犯行云云，自無
        足取。
      5.證人庚○○○雖於警詢中指稱被告Ｂ○○、少年葉○○
        、李○○均為本件強盜案件之共犯，惟被告Ｂ○○、少
        年葉○○、李○○均否認有參與本件強盜犯行（被告Ｂ
        ○○：見本院卷二第二四一頁、九十四年少調字第六八
        三號B影卷第十二頁、第十三頁；少年葉○○：見九十
        四年少調字第六八三號B影卷第十二頁、本院卷二第四
        六頁；少年李○○：見九十四年少調字第六八三號B影
        卷第十二頁），且證人庚○○○於少年法庭訊問時僅能
        指認被告黃○○、宙○○二人，已如前述；況證人庚○
        ○○於該次少年法庭訊問時亦證稱：「少年李○○現在
        頭髮剪短，我認不出來」、「這個（指少年李○○）好
        像沒有去的樣子」、「（問：在庭左邊第八個（即Ｂ○
        ○）是否有去？）我也認不出來」各等語在卷（見九十
        四年少調字第六八三號B 影卷第十一頁、第十四頁），
        是自不能僅憑證人庚○○○於警詢之指述，即認被告Ｂ
        ○○、少年葉○○、李○○為本件強盜案件之共犯。此
        外復查無其他積極證據足資證明，是尚難認被告Ｂ○○
        、少年葉○○、李○○亦係本件強盜案件之共犯，併予
        敘明。
      6.綜上所述，被告黃○○、宙○○、Ｉ○○均有參與本件
        強盜犯行，且本件強盜共犯有五人等情，固堪採認，惟
        另二名共犯究係何人，雖無其他積極證據可資佐證，然
        參以被告黃○○、宙○○等人犯如附表一所示之強盜案
        件時之共犯結構，應可推認該二名不詳姓名年籍之人應
        係十四歲以上未滿十八歲之少年。是依上開卷證，本件
        係由被告黃○○、宙○○、Ｉ○○及另二名不詳姓名年
        籍之十四歲以上未滿十八歲之少年共同以如附表一所示
        編號三之強盜手法及盜領現金參與本件強盜案件無疑。
    四如附表一所示編號四部分：
      被告黃○○有參與本件如附表一所示編號四之強盜及盜領
      犯行之事實，已據被告黃○○於本院審理時坦承在卷（見
      本院卷三第三六頁）；而被告宙○○雖坦承有參與本件犯
      行，惟辯稱伊只是進去拿袋子，並未持刀強盜云云（見本
      院卷三第三六頁、第四二頁），然查：
      1.如附表一所示編號四之事實，業據證人即被害人黃素珍
        、潘阿淺、曾宜鵬、葉素珍、代號00000000號成年女子
        等人各於少年法庭結證證述明確（見九十四年少調字第
        三一五號A-3 影卷第三三頁至第四八頁），並有台新國
        際商業銀行股份有限公司九十四年七月十一日台新總法
        字制字第09401102號函、九十四年七月二十八日台新總
        法制字第0940123 號函、中華郵政股份有限公司九十四
        年七月十三日儲字第0940711938號函、九十四年七月二
        十八日儲字第0940713779號函、國泰世華商業銀行北三
        重分行九十四年八月十九日（94）國世銀北三重字第
        0097號函各一件（見九十四年少調字第三一五號A-2 影
        卷第一二四頁至第一二五頁、第一二七頁；九十四年少
        調字第三一五號A-3 影卷第二一頁至第二三頁、第二四
        頁至第二五頁、第二七頁）等附卷可稽。
      2.又被告黃○○於本院審理中坦承有參與本件強盜犯行；
        而被告宙○○於本院審理時亦不否認有駕駛上開自用小
        客車搭載共犯前往本件犯案地點，並進入現場拿袋子，
        已如前述，且亦據其等於少年法庭訊問時坦承參與本件
        強盜犯行在卷（見九十四年少調字第三一五號A-3影卷
        第四十頁）；再參以少年李○○、葉○○均有參與本件
        強盜犯行一節，已據證人即少年李○○於本院審理時證
        述甚明（見本院卷二第一一八頁），且少年李○○、吳
        ○○於警詢中、少年葉○○於少年法庭訊問時均分別自
        白有參與本件強盜犯行，亦有各該筆錄附卷可稽（見九
        十四年少連偵字第五四號第一一九頁；九十四年少調字
        第四四四號E1卷第六頁；九十四年少調字第三一五號A-
        3 影卷第四十頁），是被告黃○○、宙○○、少年李○
        ○、葉○○、吳○○均係本件強盜犯行之共犯，即堪認
        定。
      3.惟參加本件犯行之共犯共有六人一節，已據證人葉素珍
        、曾宜鵬、代號00000000號成年女子於九十四年七月二
        十七日在少年法庭訊問時各結證證述明確（見九十四年
        少調字第三一五號A-3 影卷第三四頁），且當時共犯不
        止四位之情，亦據證人葉素珍、代號00000000號成年女
        子證述：「不可能，因為我們當時屋內有六個人，還有
        一位綽號阿水的男子，我不知道他的姓名。當時歹徒壹
        把刀押壹個人，不止四個人，差不多壹個人壹把刀，所
        以不可能四個人，我們每位被害人都有一把刀押著」、
        「不止四個。我從房間被押出來，看到一群人，不知道
        那些人是誰」各等語在卷（見九十四年少調字第三一五
        號A- 3影卷第四一頁）；而少年張○○係屬當時進入屋
        內之歹徒之一，則據證人葉素珍、曾宜鵬、代號000000
        00號成年女子於九十四年七月二十七日在少年法庭訊問
        時當庭指認並分別結證證稱：「（（問：當時何人進入
        屋內？）左邊第二個（張○○）、左邊第六個（黃○○
        ）、左邊第七個（宙○○）」、「（、問：入屋歹徒有
        那些人拿刀？）左邊第二個（張○○）張及左邊第七個
        （宙○○），我認得出他們，他們有拿刀，他們一起上
        來，所以我看不清楚臉，但是除了拿槍的是那個人以外
        ，其他人都有拿西瓜刀」、「（問：左邊第二位（指少
        年張○○）是否有參與本案？）左邊第二個人是第一批
        進來那兩個人其中壹個人」（見九十四年少調見字第三
        一五號A-3 影卷第三四頁、第三五頁至第三六頁、第四
        十頁）；「（問：當時何人進入屋內？）左邊第二個（
        張○○）、左邊第六個（黃○○）、左邊第七個（宙○
        ○）」、「（問：入屋歹徒有那些人拿刀？）我在房間
        裡面，我只看到左邊第二個人（張○○）及左邊第七個
        （宙○○）。我不知道客廳裡面的情形」（見九十四年
        少調字第三一五號A-3 影卷第三四頁、第三六頁）；「
        左邊第二個人是第一批進來那兩個人其中壹個人」（見
        九十四年少調字第三一五號A- 3影卷第四十頁）等語明
        確，是除被告黃○○、宙○○、少年李○○、葉○○、
        吳○○外，另一名共犯應係少年張○○無訛。少年共犯
        張○○於少年法庭訊問時否認有參與本件強盜犯行，辯
        稱伊已無記憶云云，尚無足取。
      4.被告宙○○雖辯稱：伊只進入拿袋子而已云云，然被告
        宙○○有持刀進入共同強盜一節，已據證人葉素珍、曾
        宜鵬、黃素珍、代號00000000號成年女子於九十四年七
        月二十七日在少年法庭訊問時分別證稱：「（問：當時
        何人進入屋內？）左邊第二個（張○○）、左邊第六個
        （黃○○）、左邊第七個（宙○○）」、「（問：入屋
        歹徒有那些人拿刀？）左邊第二個（張○○）及左邊第
        七個（宙○○），我認得出他們，他們有拿刀，他們一
        起上來，所以我看不清楚臉，但是除了拿槍的那個人以
        外，其他人都有拿西瓜刀」（見九十四年少調字第三一
        五號A-3 影卷第三四頁、第三五頁至第三六頁）；「（
        問：當時何人進入屋內？）左邊第二個（張○○）、左
        邊第六個（黃○○）、左邊第七個（宙○○）」、「（
        問：入屋歹徒有那些人拿刀？）我在房間裡面，我只看
        到左邊第二個人（張○○）及左邊第七個（宙○○）。
        我不知道客廳裡面的情形」（見九十四年少調字第三一
        五號A-3 影卷第三四頁、第三六頁）；「（問：當時何
        人進入屋內？）左邊第六個（黃○○）、左邊第七個（
        宙○○）」（見九十四年少調字第三一五號A-3 影卷第
        三四頁）；「（問：當時何人進入屋內？）左邊第二個
        （張○○）、左邊第六個（黃○○）、左邊第七個（宙
        ○○）」、「（問：能否指認誰將你從房間拉出來？）
        左邊第七個（宙○○）」、「（問：當時你的眼睛有被
        矇起來？）還沒有。所以我可以看到他的臉」（見九十
        四年少調字第三一五號A-3 影卷第三四頁、第四五頁）
        各等語甚明，且互核相符；益徵該等證人所述洵屬非虛
        。至證人即共犯黃○○雖於本院審理時證稱：「（被害
        人）指認宙○○有持刀強劫，是不實在的」等語（見本
        院卷三第三六頁），然證人黃○○與被告宙○○係兄弟
        關係，所述非無迴護之虞，況被害人係面對單一危害，
        自可清晰記憶，而被告黃○○等人於本案強盜次數多達
        十一次，是否能清楚記憶被告宙○○之進出或行為，非
        屬無疑，是被告黃○○此部分陳述尚難採信。被告宙○
        ○前開所辯，應屬事後卸責之詞，要無足取。
      5.綜上所述，本件係被告黃○○、宙○○、少年葉○○、
        張○○、李○○、吳○○以如附表一所示編號四之犯罪
        手法及盜領現金方式強盜取財，事證明確，應堪認定。
    五如附表一所示編號五部分：
      訊之被告黃○○於本院審理時固坦承有本件如附表一所示
      編號五之強盜及盜領現金犯行之事實（見本院卷三第三一
      頁、第三七頁），然辯稱僅伊一人犯案；被告宙○○則辯
      稱：伊當時在醫院沒有去，也不知此事云云云（見本院卷
      三第三一頁、第三七頁、本院卷二第二九一頁）；被告Ｉ
      ○○則否認有參與本件強盜犯行。經查：
      1.如附表一所示編號五之事實，業據證人即被害人未○○
        、玄○○分別於警詢指述、少年法庭訊問時結證證述明
        確（見九十四年少連偵字第五四號卷第三四頁至第三六
        頁、第四四頁、本院九十四年少調字第四四四號E2 影
        卷第六八頁至第七四頁），並有被害人未○○所出具之
        贓物認領保管單三紙、中國國際商業銀行信用卡疑似偽
        冒案件冒用明細一紙（見九十四年少連偵字第五四號卷
        第三八頁至第四十頁）、中國國際商業銀行九十四年七
        月二十一日（94）中卡字第1525號函一件（見九十四年
        少調字第四四四號E2影卷第四六頁至第四七頁）等附卷
        可稽。
      2.又證人未○○、玄○○分別於警詢、少年法庭訊問時為
        如下之證述：
      (1)警詢中：
        未○○於九十四年四月一日證稱：「（問：搶你們的
          人是否能當場指認警方提供的照片？）我有看到的歹
          徒是編號１號（即Ｂ○○）、６號（即黃○○）、８
          號（即宙○○）的歹徒」等語（見九十四年少連偵字
          第五四號卷第三五頁）。
        玄○○於九十四年四月七日證稱：「（問：搶你們的
          人是否能當場指認警方提供的照片？）我有看到的歹
          徒是編號６號、８號二歹徒，我確定是搶我們財物之
          人。另一名歹徒我沒看清楚」等語（見九十四年少連
          偵字第五四號卷第四五頁）。
      (2)於九十四年八月三日在少年法庭訊問時：
        證人未○○證稱：「（問：當時在庭之五位少年、四
          位關係人有誰進入屋內？）在庭左邊第六個（即游靖
          懿）、在庭左邊第七個（即宙○○），第三個因為是
          從我身後過來我有轉頭看一下，但事隔已久，我目前
          無法認出」、「（問：當時何人持刀？）應該是在庭
          左邊第七個（即宙○○）」、「我去找被害人游的時
          候，就看到他跟兩個人即在庭左邊第六個（即黃○○
          ）、在庭左邊第七個（即宙○○）在泡茶，後來其中
          在庭左邊第七個（即宙○○）說有事情要下去一下，
          後來在庭左邊第七個（即宙○○）上來的時候就拿刀
          上來且又帶了另外壹個人上來」各等語在卷（見本院
          九十四年少調字第四四四號E2影卷第六九頁、第七十
          頁、第七十四頁）。
        證人玄○○證稱：「（問：當時在庭之五位少年、四
          位關係人有誰進入屋內？）在庭左邊第六個（即游靖
          懿）、在庭左邊第七個（即宙○○）、在庭左邊第九
          個（即Ｉ○○）」、「（問：當時何人持刀？）在庭
          左邊第七個（即宙○○）」、「情形如證人高所言，
          總共有三個歹徒」（見本院九十四年少調字第四四四
          號E2影卷第六九頁、第七十頁、第七四頁）。
        依前開證人未○○、玄○○於警詢及少年法庭訊問時所
        述，伊二人始終指認被告黃○○、宙○○有參與本件強
        盜犯行，且共犯有三人，顯見其等所述洵屬非虛；況證
        人少年葉○○於九十四年四月七日警詢時亦稱：「九十
        四年二月二十四日二十一時，在板橋長江路二段…，我
        和張○○留在車上，黃○○、宙○○、Ｉ○○三人去做
        案。這次黃○○給我一千元」（見九十四年少連偵字第
        五四號卷第三一頁）等語在卷，是少年葉○○就共犯人
        數及被告黃○○、宙○○有參與本件強盜犯行等情節，
        所述亦與前開證人未○○、玄○○相符；再參以被告黃
        ○○亦坦承有參與本件強盜犯行，已如前述，是被告黃
        ○○、宙○○均有參與本件強盜犯行，且本件強盜案件
        之共犯有三人一節，已堪認定，被告黃○○辯稱僅伊一
        人犯案云云，顯係事後為其他共犯卸責之詞；而被告宙
        ○○辯稱伊不知此強盜案件，也沒有參與云云，亦係事
        後圖卸刑責之詞，均無可採。
      3.又被告Ｉ○○有參與本件強盜犯行一節，已據其於九十
        四年四月八日先後於臺北縣政府警察局蘆洲分局、板橋
        分局警詢中自承：「（問：於何時、何地涉嫌強盜案？
        ）土城市○○路一件、臺北市三件、三重市一件、板橋
        市一件」、「在台北市我總共涉及件強盜案，壹件是
        在吳興街，壹件是在萬華地區按摩院，另壹件是在台北
        地區壹樓之房子…第件是在94年2月24日21時，板橋
        市○○路○段二六三號二樓，屋內有兩個人在喝酒」等
        語在卷（見九十四年少連偵字第五四號卷第九頁、第十
        二頁）。而被告Ｉ○○前開警詢筆錄係出於其自白意識
        所陳述，且具有特別可信性，已如前述；況證人玄○○
        亦於少年法庭時指認被告Ｉ○○即是本件強盜案件之第
        三名共犯，而該證人於警詢時經警方提示嫌疑人照片供
        其指認時，雖證稱「另一名歹徒我沒看清楚」等語，且
        因而未指認該第三名歹徒，然其於少年法庭訊問時即無
        疑問當庭指認被告Ｉ○○本人，顯見其於指認本件強盜
        共犯時甚為慎重，並非隨意指認，是其於少年法庭之指
        認，顯非無據。至證人未○○於警詢中雖指認被告Ｂ○
        ○，惟該次係以嫌疑人之照片供證人指認，自難以該次
        之指認即謂被告Ｉ○○並未參與本件強盜案件；況證人
        未○○嗣後於少年法庭訊問時，因無從確認該第三名共
        犯，而未指認一節，亦已如前述；亦足徵該證人指認共
        犯之慎重，自未可因其警詢中之指述，遽認該第三名共
        犯係被告Ｂ○○。另依證人少年葉○○前開警詢所述，
        核與證人玄○○於少年法庭訊問時之指認及被告Ｉ○○
        於前開警詢中自承內容相符，並與被告Ｉ○○前開警詢
        所陳相符，足徵被告Ｉ○○確有參與本件強盜犯行，被
        告Ｉ○○嗣後空言否認，委無可採。
      4.綜上所述，本件係被告黃○○、宙○○、Ｉ○○以如附
        表一所示編號五之犯罪及盜領現金手法強盜取財，事證
        明確，應堪認定。
    六如附表一所示編號六部分：
      訊之被告黃○○固坦承有參與本件如附表一所示編號六之
      強盜及盜領現金犯行之事實，惟辯稱被害人子○○遭砍傷
      一事，與被告宙○○無涉云云（見本院卷三第三一頁）；
      而被告宙○○雖坦承有該附表所示駕駛自用小客車搭載共
      犯前往本案現場犯強盜犯行之事實，惟辯稱伊只是進入拿
      袋子而已（見本院卷三第四二頁）等語。然查：
      1.如附表一所示編號六之事實，業據證人即被害人宇○○
        、壬○○分別於警詢指述、偵查中結證（見九十四年少
        連偵字第三五號卷第一二一頁至第一二三頁、第一八○
        頁、第二二九頁至第二三○頁；九十四年他字第一一九
        三號卷第十一頁至第十五頁、第四三頁至第四五頁）；
        證人即被害人地○○、己○○、子○○、酉○○、癸○
        ○、丑○○、Ｇ○○、柳瑞娥、戊○○於警詢中指述（
        見九十四年少連偵字第二三二頁至第二三六頁、第二三
        八頁至第二三九頁、第二四八頁至第二四九頁、第二五
        ○頁至第二五二頁；九十四年他字第一一九三號卷第十
        七頁至第四二頁）；證人即被害人宇○○、癸○○、Ｄ
        ○○、子○○、柳瑞娥、壬○○、戌○○於少年法庭訊
        問時各結證證述明確（見本院九十四年少調字第四四四
        號E2影卷第六頁至第十八頁、第二七頁至第三二頁），
        並有子○○之診斷證明書一紙（見九十四年少連偵字第
        三五號卷第二四一頁）、如附表一所示編號六地點附近
        監視錄影帶翻拍照片三十八幀等附卷可稽。而被害人子
        ○○於被告黃○○、宙○○與其他共犯進行本件強盜案
        件時，被害人中一名男性有遭共犯中一人持刀砍傷流血
        一節，亦據證人少年葉○○於九十四年六月八日在少年
        法庭訊問時陳述甚明，是該受傷之被害人應係證人子○
        ○至明。
      2.又被告黃○○於本院審理中坦承有參與本件強盜犯行；
        而被告宙○○於本院審理時亦不否認有駕駛上開自用小
        客車搭載共犯前往本件犯案地點，並進入現場拿袋子，
        均已如前述；且被告黃○○、宙○○亦均陳明於如附表
        一所示編號六地點附近監視錄影帶翻拍照片中有其二人
        及少年李○○暨另一名少年（已據被告黃○○表明該少
        年為葉○○）等情在卷（見本院卷二第二九八頁）。次
        查，被告黃○○、宙○○均有參與本件強盜犯行之事實
        ，亦經證人少年張○○、周○○、吳○○、李○○於本
        院審理時證述在卷（見本院卷二第七六頁、第九一頁、
        第一○六頁、第一一四頁）；又少年葉○○為本件強盜
        案件之共犯，已經證人少年周○○、李○○於本院審理
        時證述甚明（見本院卷二第九一頁、第一一四頁），核
        與少年葉○○於警詢、少年法庭訊問時供述之情節相符
        （見九十四年少連偵字第三五號第三七頁、九十四年少
        調字第四四四號E2影卷第十四頁、九十四年少調字第四
        一六號C-2 影卷第三八頁、九十四年少調字第三一五號
        A1影卷第十頁）。另：少年張○○有參與該強盜犯行
        ，已據其於本院審理時證述在卷（見本院卷第七六頁）
        ，且經其於警詢、少年法庭訊問時均坦承明確（見九十
        四年少連偵字第三五號卷第四六頁、九十四年少調字第
        三一五號A1影卷第十八頁、九十四年少調字第四四四號
        E2影卷第十四頁、九十四年少調字第四一六號C-2 影卷
        第三八頁、九十四年少調字第三一五號A1影卷第十頁）
        。少年吳○○有參與該強盜犯行，已據其於本院審理
        時證述在卷（見本院卷第一○六頁），且經其於警詢、
        少年法庭訊問時坦承甚明（見本院九十四年少調字第四
        四四號E1卷一第六頁、九十四年少調字第四四四號E2影
        卷第十四頁、九十四年少調字第四一六號C-2 影卷第三
        八頁）。少年周○○有參與該強盜犯行，已據其於本
        院審理時證述在卷（見本院卷二第九一頁），且經其於
        警詢、少年法庭訊問中坦承甚明（見九十四年少連偵字
        第三五號卷第二七頁、九十四年少調字第三一五號A1影
        卷第十三頁至第十四頁、九十四年少調字第四四四號E2
        影卷第十四頁、九十四年少調字第四一六號C-2 影卷第
        三八頁、九十四年少調字第三一五號A1影卷第十頁）。
        少年李○○有參與該強盜犯行，亦據其於本院審理時
        證述在卷（見本院卷二第一一四頁），且經其於警詢、
        少年法庭訊問中坦承甚明（見九十四年少連偵字第五四
        號第一一九頁、九十四年少調字第四四四號E2影卷第十
        四頁、九十四年少調字第四一六號C-2 影卷第三八頁）
        。再參以證人宇○○於警詢時指認被告黃○○、宙○○
        、少年張○○、周○○、葉○○等為共犯等情在卷（見
        九十四年少連偵字第三五號卷第一二二頁），足認被告
        黃○○、宙○○、少年李○○、葉○○、吳○○、周○
        ○、張○○均係本件強盜犯行之共犯。
      3.被告黃○○雖辯稱被害人子○○受傷與被告宙○○無關
        云云，而宙○○則辯稱伊只是進入拿袋子而已各等語（
        見本院卷三第四二頁）。然查：
      (1)證人宇○○、癸○○、Ｄ○○、子○○於九十四年六月
        八日在少年法庭訊問時分別結證證稱：
        證人宇○○：「（問：當時在庭之五位少年、四位關
          係人有誰進入屋內？）左邊第一位（葉○○）、左邊
          第四位（張○○）、左邊第六位（黃○○）、左邊第
          七位（宙○○）」、「（問：當時何人持刀？）左邊
          第一位（葉○○）、左邊第四位（張○○）、左邊第
          七位（宙○○）」各等語明確（見九十四年少調字第
          四四四號E2影卷第七頁、第八頁、第九頁）。
        證人癸○○：「（問：當時在庭之五位少年、四位關
          係人有誰進入屋內？）左邊第一位（葉○○）、左邊
          第四位（張○○）、左邊第六位（黃○○）、左邊第
          七位（宙○○）。還有一位沒印象，我沒有注意到」
          、「（問：當時何人持刀？）左邊第一位（葉○○）
          、左邊第四位（張○○）、左邊第七位（宙○○）」
          、「我有聽到左邊第七位（宙○○）說體格不錯」各
          等語在卷（見九十四年少調字第四四四號E2影卷第七
          頁、第九頁、第十六頁）。
        證人Ｄ○○：「（問：當時在庭之五位少年、四位關
          係人有誰進入屋內？）左邊第一位（葉○○）、左邊
          第四位（張○○）、左邊第六位（黃○○）、左邊第
          七位（宙○○）」、「做完案後他們要走之前，左邊
          第七位（宙○○）說『我們等一下到桃園火車站前面
          碰面』，然後就說「貪財」，就走了，他們有走來走
          去，我最靠近窗戶，我有聽到有人在屋子外面樓上樓
          下在走動」、「（問：當時何人持刀？）左邊第一位
          （葉○○）、左邊第四位（張○○）、左邊第七位（
          宙○○）」、「當時子○○最後進來，我叫他去買酒
          ，我聽到左邊第七位（宙○○）說你體格不錯，當時
          左邊第七位（宙○○）拿刀，應該是左邊第七位（游
          君鼎）殺的，我有聽到他聲音。當時我聽到他發口令
          」各等語明確（見九十四年少調字第四四四號E2影卷
          第七頁至第八頁、第九頁、第十六頁）。
        證人子○○：「（問：當時在庭之五位少年、四位關
          係人有誰進入屋內？）左邊第六位（黃○○）、左邊
          第七位（宙○○）」、「（問：當時何人持刀？）左
          邊第七位（宙○○）」、「（問：你知道當時是誰造
          成你背部被刀劃傷？）左邊第六位（黃○○）、左邊
          第七位（宙○○）其中一人」、「他們走之後，我的
          衣服後面都是血」、「對（是平整的刀傷）。而且是
          兩刀。我去新莊省立醫院縫的」、「推我的人是六號
          跟七號其中一位，壹個人拿槍、壹個人拿刀。在我背
          後推我的人是其中拿刀的那個人」各等語在卷（見九
          十四年少調字第四四四號E2影卷第八頁、第九頁、第
          十頁、第十六頁、第十七頁）。
      (2)又證人子○○係由被告宙○○推入屋子裡面一節，已據
        少年葉○○於九十四年六月八日在少年法庭訊問時陳明
        在卷（見九十四年少調字第四四四號E2影卷第十一頁）
        。況被告宙○○於九十四年六月八日在少年法庭訊問時
        雖辯稱：「我沒有推（子○○），是黃○○推的。是黃
        ○○從客廳把子○○推到房間」等語（見本院九十四年
        少調字第四四四號E2影卷二第十二頁），苟被告宙○○
        僅是進入拿袋子而已，自不可能看見被告黃○○將子○
        ○推到房間。遑論被告黃○○於本院審理時始終表示伊
        於強盜案件現場均是持上開玩具手槍，從未持西瓜刀，
        實無可能於持槍推被害人子○○時將被害人子○○砍傷
        ，而此亦據被告黃○○之辯護人於本院審理時陳述：「
        依據子○○的筆錄及診斷證明書可知子○○所受的是刀
        傷，但是黃○○所拿的是槍，所以應該與黃○○無關」
        等語甚明（見本院卷二第二五五頁），是被告黃○○、
        宙○○前開所辯，均不足採信。
      4.綜上所述，本件係被告黃○○、宙○○、少年葉○○、
        張○○、李○○、吳○○、周○○以如附表一所示編號
        六之犯罪手法強盜取財，事證明確，應堪認定。
    七如附表一所示編號七部分：
      訊之被告黃○○固坦承有犯本件如附表一所示編號七強盜
      犯行之事實（見本院卷二第一二四頁、第二四○頁；九十
      四年少調字第六八三號B 影卷第四七頁），惟辯稱本案係
      伊一人所犯，被告宙○○只是同搭電梯上樓，而其他少年
      共犯則是伊控制了現場之後，才叫他們進來的，少年共犯
      有少年李○○，另一名則忘了名字云云（見本院卷二第一
      二四頁、卷三第二三頁）；而被告宙○○雖坦承有駕駛上
      開自用小客車搭載共犯前往本件犯案現場，並進入電梯到
      達強盜現場門口之事實，惟辯稱伊沒有進入現場就回到車
      上，更沒有持刀進入現場，也沒有進入現場拿袋子云云（
      見本院卷二第二四一頁、卷三第二四頁、第四二頁）。經
      查：
      1.如附表一所示編號七之事實，業據證人被害人梅錫光、
        Ｊ○○、丁○○分別於警詢指述、少年法庭訊問時各結
        證證述在卷（見九十四年少連偵字第九五號卷第二二頁
        起至第二三頁、第二六頁至第二七頁、第二八頁至三十
        頁；本院九十四年少調字第六八三號B 影卷第二五頁至
        第三二頁）；證人即被害人郭昭賢、譚道立於少年法庭
        訊問時各結證證述明確（見九十四年少調字第六八三號
        B 影卷第四十頁至第四七頁）；並有被害人丁○○所出
        具之臺北縣政府警察局板橋分局贓物領據一紙（見九十
        四年少連偵字第九五號卷第三二頁）、電梯內監視錄影
        帶翻拍照片十一幀（見九十四年少連偵字第三三頁至第
        四三頁）等附卷可稽。
      2.又被告黃○○、宙○○有參與本件強盜行為，已據其等
        自承如前，且被告黃○○、宙○○、少年葉○○、李○
        ○均有參與本件強盜犯行，亦經證人少年李○○於九十
        四年十二月一日在本院審理時證述甚明（見本院卷二第
        二三六頁），核與被告黃○○於九十四年八月十日在少
        年法庭訊問時證稱：「除了我以外，還有剛才承認這兩
        位（少年李○○、葉○○）也有搜」、「這件是證人譚
        的太太下來帶我上去，帶我上去的時候，在電梯有遇到
        鄰居，我下樓叫他們兩個（少年李○○、葉○○）上去
        」等語相符（見九十四年少調字第六八三號B 影卷第四
        七頁）；而上開電梯內監視錄影帶翻拍照片中有少年葉
        ○○、李○○一節，亦據其等分別於少年法庭訊問時、
        本院審理時各證述在卷（見九十四年少調字第六八三號
        B 卷影卷第第四四頁、第八九頁至第九十頁、第九三頁
        ；本院卷二第一一八頁、第二三四頁、本院卷二第二三
        ○頁）。是縱少年葉○○於本院審理時雖證稱伊忘記了
        云云，本件已足認定共犯有被告黃○○、宙○○、少年
        葉○○、李○○至明。
      3.被告黃○○雖辯稱本件係伊一人所犯；而被告宙○○雖
        辯稱伊沒有進入現場就回到車上，也沒有持刀進入現場
        ，也沒有進入現場拿袋子云云。然查：
      (1)證人梅錫光、丁○○於九十四年四月八日警詢時分別證
        述如下：
        證人梅錫光：「指認到搶我們的歹徒有第６、８號二
          名歹徒（指被告黃○○、宙○○）」、「丁○○下樓
          帶他們上樓後，８號歹徒說要借廁所，６號歹徒在東
          張西望，８號歹徒出來就拿出西瓜刀押住丁○○的脖
          子，另外６號歹徒持槍抵住我和Ｊ○○，然後就用束
          帶和膠帶綁住我們的手腳嘴眼，再打電話叫其他歹徒
          進來一起搜刮家裡財物」等語在卷（見九十四年少連
          偵字第九五號卷第二三頁）。
        證人丁○○：「指認到搶我們的歹徒有第６、８號二
          名歹徒」、「我下樓帶他們上樓後，８號歹徒說要借
          廁所，６號歹徒在東張西望，８號歹徒出來就拿出西
          瓜刀押住我的脖子，另外６號歹徒持槍抵住梅錫光和
          我兒子Ｊ○○，再打電話叫其他歹徒進來一起搜刮家
          裡財物」等語明確（見九十四年少連偵字第九五號卷
          第二九頁）。
        證人梅錫光、丁○○雖係憑藉照片指認出被告黃○○、
        宙○○，惟因證人丁○○係下樓帶被告黃○○、宙○○
        上樓之人，已據證人丁○○、梅錫光於前開警詢中證述
        甚明，且為被告黃○○、宙○○所不爭執，則證人丁○
        ○之記憶自屬深刻，且被告宙○○有無進入屋內，證人
        丁○○必然知之甚詳，是其依照片之指認即應可採；又
        證人梅錫光前開證述，核與證人丁○○證述相符，可徵
        其記憶應屬無誤。
      (2)再者，依證人梅錫光、丁○○、譚道立三人於少年法庭
        所述：
        證人梅錫光於九十四年八月三日在少年法庭訊問時證
          稱：「（問：當時在庭之五位少年、四位關係人有誰
          進入屋內？）在庭左邊第六個（即黃○○）、在庭左
          邊第七個（即宙○○）」、「（問：當時何人持刀？
          ）在庭左邊第七個（即宙○○）」、「（問：當時何
          人綑綁你們？）在庭左邊第七個（即宙○○）」、「
          （問：在庭九位皆稱沒有參與本案，你們可否確認他
          們是否有參與本案？）我看到的是在庭左邊第六個（
          即黃○○）及在庭左邊第七個（即宙○○）」各等語
          在卷（見九十四年少調字第六八三號B 卷影卷第二六
          頁、第二七頁、第三一頁）。
        證人丁○○於九十四年八月三日在少年法庭訊問時證
          稱：「（問：當時在庭之五位少年、四位關係人有誰
          進入屋內？）在庭左邊第六個（即黃○○）、在庭左
          邊第七個（即宙○○），我那時還有倒茶給他們喝」
          、「（問：當時何人持刀？）在庭左邊第七個（即游
          君鼎），他把刀架在我脖子上」、「（問：在庭九位
          皆稱沒有參與本案，你們可否確認他們是否有參與本
          案？）在我眼睛沒有被矇住前，我看到的是在庭左邊
          第六個（即黃○○）及在庭左邊第七個（即宙○○）
          」等語至明（見九十四年少調字第六八三號B 卷影卷
          第二六頁、第二七頁、第三一頁）。
        證人譚道立於九十四年八月十日在少年法庭訊問時證
          稱：「兩個是兄弟先上來，一人拿刀、一人拿槍」、
          「（問：當時在庭之五位少年、四位關係人有誰進入
          屋內？）在庭左邊第二個（指宙○○）拿槍押我。另
          外壹個不太清楚」、「（問：入屋者何人持槍？）就
          是當庭第二個人（宙○○）」各等語在卷（見本院九
          十四年少調字第六八三號B 卷影卷第第四一頁）。
        證人梅錫光、丁○○無論係於警詢中指認被告黃○○、
        宙○○之照片，或於少年法庭當庭指認共犯，均明確指
        明被告黃○○、宙○○均有進入本件強盜現場，且互核
        相符，自堪採取。至證人譚道立所述持槍之人雖與其他
        證人所述不符，然依其所述，仍可知被告宙○○確有進
        入上開強盜現場。是被告黃○○辯稱本件係伊一人犯案
        ；被告宙○○辯稱伊僅是開車及搭電梯到達現場屋外即
        折返車上云云，均不足採信。
      4.綜上所述，本件係被告黃○○、宙○○、少年葉○○、
        李○○以如附表一所示編號七之犯罪手法強盜取財，應
        堪認定。
    八如附表一所示編號八部分：
      訊之被告黃○○於警詢及本院審理時對於有參與本件如附
      表一所示編號八之強盜及盜領現金犯行之事實坦承不諱（
      見九十四年少連偵字第一二五號卷第十一頁；本院卷二第
      一二四頁、第二三一頁、第二四八頁、卷三第四一頁），
      惟否認有提領Ｃ○○之存款（見本院卷二第二八三頁）；
      而被告宙○○固坦承有駕駛上開自用小客車搭載本件共犯
      前往強盜現場之事實，惟辯稱伊只是進入現場拿袋子，並
      沒有持刀云云（見本院卷二第一二四頁、第二三○頁、第
      二四三頁、第二七九頁、第二八二頁、卷三第四二頁）。
      然查：
      1.如附表一所示編號八之事實，業據證人即被害人寅○○
        、Ｈ○○、辛○○、Ｃ○○、兒童柯○○等人分別於警
        詢指述（見九十四年少連偵字第一二五號卷第四二頁至
        第四四頁、第四七頁、第五六頁、第五八頁至六十頁、
        第六五頁、第七四頁、第七七頁至第七八頁、第八一頁
        、第九十頁、第九三頁至第九四頁、第九九頁；本院卷
        二第五八頁至六十三頁）；證人寅○○、Ｈ○○、辛○
        ○於本院審理時、少年法庭訊問時各結證證述明確（見
        本院卷一第二三二頁至第二六四頁；九十四年少調字第
        四一四號D 影卷第二三頁至第三六頁、第五十頁至第六
        十頁），並有被害人Ｃ○○之存摺影本一件（見九十四
        年少連偵字第一二五號卷第九六頁、第九十七頁）、中
        華郵政股份有限公司九十四年五月二十四日北營字第
        0940901956號函一件（見九十四年少調字第四一四號D
        影卷第四一頁）等附卷可稽。
      2.而被告黃○○有參與本件強盜犯行，且被告宙○○有駕
        駛上開自用小客車搭載本件共犯前往強盜現場，並曾進
        入強盜現場，均經其等自承如前；又本件強盜共犯有被
        告黃○○、宙○○、少年葉○○、張○○、李○○、吳
        ○○一節，已據證人少年葉○○、張○○、吳○○、李
        ○○於本院審理時分別證述甚明（見本院卷二第四六頁
        、第七九頁、第一○八頁、第一一六頁、第二三四頁）
        ，且互核相符，是被告黃○○、宙○○、少年葉○○、
        張○○、李○○、吳○○均係本件強盜案件之共犯，應
        堪認定。
      3.被告黃○○雖否認有提領被害人Ｃ○○之存款云云，然
        被告黃○○有於本件強盜離開現場後持被害人提款卡領
        款一節，已據其於警詢中自承在卷（見九十四年少連偵
        字第一二五號卷第十二頁），核與證人少年葉○○、張
        ○○、吳○○於警詢時證述（見九十四年少連偵字第二
        七頁、第三一頁、第三九頁）、少年李○○於本院審理
        時證述（見本院卷二第一二二頁）之情節各相符合，並
        經證人Ｃ○○於前開指述甚明，復有上開Ｃ○○之存摺
        影本、中華郵政股份有限公司函等件為證，被告黃○○
        有於如附表一所示編號八之時地持被害人Ｃ○○上開提
        款卡盜領存款之情，應堪認定。被告黃○○前開所辯，
        自無可採。
      4.依證人寅○○、辛○○、Ｈ○○於九十四年十月二十七
        日在本院審理時如下證述：
      (1)證人寅○○：「原先說要進來打麻將得是黃○○與另外
        壹個，不是宙○○，宙○○是後來才進來的」、「當時
        我們被綁時，眼睛也是被矇住，所以前面一、兩個人宙
        ○○、黃○○我們還有看到，後來就轉過身，而且被矇
        住眼睛，所以其他人我們沒有看到，不知道有那些人。
        走在前面的兩個就是宙○○、黃○○」、「我只能確認
        宙○○、黃○○」各等語在卷（見本院卷一第二三四頁
        、第二三五頁）。
      (2)證人辛○○：「我只能指認在庭的黃○○、宙○○兩位
        」、「（問：是否可以指認何人拿槍？）這是我印象最
        深的，就是黃○○，即現在場穿黑色衣服的黃○○」、
        「（問：宙○○在強盜當時作何事？為何對宙○○的印
        象這麼深刻？）因為宙○○跟後面一起進的那些少年比
        起來，年紀稍長，且體型比起來比較胖，而且有背壹個
        背包，有講我們是來求財的，你們配合一下這些話，我
        一眼看過去，所有後面跟進來的人都有拿西瓜刀，而且
        當時我們很緊張，我不確定宙○○有什麼動作」各等語
        明確（見本院卷一第二四六頁）。
      (3)證人Ｈ○○：「他來按電鈴，我就開門，今日在庭穿黑
        色衣服的被告（手指黃○○）是第一個進來的人，跟著
        第二個進來就是在庭穿白色上衣的被告（手指宙○○）
        走進來，當時穿白色衣服的人有拿刀，穿黑衣服的那個
        是進到客廳，才拿槍抵住我先生」、「當時有看到好幾
        個人都有拿刀，但是只有黃○○拿槍，穿白衣服的宙○
        ○拿刀」、「被告宙○○、黃○○我有指認，他們兩人
        ，我不可能忘掉」、「我沒有看到，所以我沒有陳述背
        包的部分，我只看到宙○○手持刀的情形」各等語至明
        （以上見本院卷一第二五二頁、第二五三頁、第二五七
        頁、第二六一頁）。
        再參以：
      (1)證人少年葉○○於九十四年四月一日在警詢中陳稱：「
        我到強盜現場負責以膠帶捆綁被害人眼睛及手腳，我並
        手持西瓜刀控制現場，另少年金毛也手持西瓜刀控制現
        場，小牛也手持西瓜刀控制現場、宙○○也手持西瓜刀
        控制現場、張○○也手持西瓜刀控制現場、黃○○手持
        手槍控制現場，現場都是由黃○○與宙○○動手搜刮財
        物」等語在卷（見九十四年少連偵字第一二五號卷第二
        八頁）。
      (2)少年張○○於九十四年四月一日在警詢中陳稱：「我到
        強盜現場負責以膠帶捆綁被害人眼睛及手腳，我並手持
        西瓜刀控制現場，另少年金毛也手持西瓜刀控制現場，
        小牛也手持西瓜刀控制現場、宙○○也手持西瓜刀控制
        現場、葉○○也手持西瓜刀控制現場、黃○○手持手槍
        控制現場，現場都是由黃○○與宙○○動手搜刮財物」
        等語（見九十四年少連偵字第一二五號卷第三二頁），
        且該警詢所述實在一節，亦據證人少年張○○於本院審
        理時證述在卷（見本院卷二第八七頁）。
      (3)少年吳○○於九十四年四月四日在警詢中陳稱：「我到
        強盜現場負責以膠帶捆綁被害人眼睛及手腳，我並手持
        西瓜刀控制現場，另少年金毛也手持西瓜刀控制現場，
        張○○也手持西瓜刀控制現場、宙○○也手持西瓜刀控
        制現場、葉○○也手持西瓜刀控制現場、黃○○手持手
        槍控制現場，現場都是由黃○○與宙○○動手搜刮財物
        」（見九十四年少連偵字第一二五號卷第四十頁）；另
        於九十四年十一月八日本院審理時證稱：「（問：所以
        宙○○是持西瓜刀控制現場、搜刮財物？）是的」（見
        本院卷二第一一一頁）各等語在卷。
        而被告宙○○於九十四年四月四日在警詢筆錄中亦自承
        ：「（問：你是否涉嫌於九十四年三月十一日晚間二十
        二時三十分許，到臺北市大安區○○○路○段九六巷十
        七弄二六號一樓強盜財物？與何人共同強盜？）有。我
        哥哥黃○○於九十四年三月十一日晚上十九時許，告訴
        我說晚上約定二十時許要開車去永和市○○路載他去收
        帳，我依約定前往哥可的住處載他，就一起前往臺北縣
        永和市○○路力網網咖集合，在場還有張○○（綽號阿
        哲）、葉○○（綽號阿修）、綽號金毛（李○○）、吳
        ○○等人，由我開8E-1656 號自用小客車前往臺北市大
        安區○○○路○段九六巷十七弄二六號一樓，我就將車
        子停在臺北市大安區○○○路○段一一八巷四之一號，
        到現場後就由哥哥黃○○打電話到被害人住處，就出來
        帶同哥哥與張○○先行進入屋內，再由張○○藉故出來
        ，帶同我與另三名男子一同進入屋內，綽號金毛就從車
        上背著一個側背包，內有五把西瓜刀，我哥哥手持玩具
        手槍進入屋內行搶，而我與張○○（綽號阿哲）、葉○
        ○（綽號阿修）、綽號金毛（李○○）、丙○○五人分
        持西瓜刀進入屋內，現場由張○○、葉○○、金毛、吳
        ○○以膠帶綑綁被害人並控制現場，我看到現場已經被
        控制住了，就離開現場到車上待命，等我哥現場搜刮財
        物完畢後並夥同另四名少年一起離開現場，經過情形就
        是這樣」等語甚明（見九十四年少連偵字第一二五號卷
        第十九頁至第二十頁），且該警詢筆錄係出於被告宙○
        ○之自由意識，並未遭警刑求，已如前述。是被告宙○
        ○辯稱伊只是進入現場拿袋子，並沒有持刀云云，委無
        可採。至證人少年葉○○於九十四年十一月八日在本院
        審理時雖證稱：「好像都是黃○○搜刮，有時候由宙○
        ○拿包包進來，然後又出去，我當時是負責看著被害人
        ，叫他們不要亂動，所以沒有注意」云云（見本院卷二
        第三九頁），然此係不確定之語意，自難憑此據為有利
        於被告宙○○之認定。
      5.被告宙○○雖於本院審理時又辯稱證人寅○○、辛○○
        於少年法庭時先說伊有進去，經伊質問後，改稱不確定
        伊有無進去，但於本院時，又指認伊有進去，所述不實
        云云（見本院卷一第二六四頁）。然證人寅○○、辛○
        ○、Ｈ○○分別於少年法庭訊問時證稱如下：
      (1)證人寅○○於九十四年五月十一日：證稱「（問：是否
        能指認目前在庭之少年及關係人，除方才所提右邊第四
        個外，還有那幾個人當時有進入屋內？）最左邊第一個
        （少年葉）、右邊第四個（黃○○）及右邊第三個（宙
        ○○）」等語在卷（見本院九十四年少調字第四一四號
        D 影卷第二五頁）。
      (2)證人辛○○於九十四年五月十一日證稱：「（問：是否
        能指認目前在庭之少年及關係人，除方才所提右邊第四
        個外，還有那幾個人當時有進入屋內？）右邊第四個（
        黃○○）及右邊第三個（宙○○）」等語甚明（見本院
        九十四年少調字第四一四號D 影卷第二五頁）。
      (3)證人Ｈ○○於九十四年六月二日證稱：「（問：是否能
        指認目前在庭之少年及關係人，除方才所提右邊第四個
        外，還有那幾個人當時有進入屋內？）右邊第三位（宙
        ○○）、左邊第三位（張○○），其他的沒有看清楚」
        、「我非常確定的是他們兩兄弟（黃○○、宙○○）」
        、「是黃○○先進來，宙○○第二個拿刀進來，門是我
        開的」等語綦詳（見九十四年少調字第四一四號D 影卷
        第五二頁、第五八頁）。
      上開證人寅○○、辛○○、Ｈ○○並無何經質問後，改變
      證詞之情形，有各該少年法庭訊問筆在卷可稽。是被告宙
      ○○此部分所辯，亦無可採。
      6.對於證人即兒童柯○○有遭本件強盜共犯即少年葉○○
        綑綁一節，除經證人即兒童柯○○於警詢證述在卷外，
        且為被告黃○○所不爭執（見本院卷二第二三一頁、第
        二三二頁、第二四八頁），並經證人葉○○於本院審理
        時證述甚明（見本院卷二第第二二九頁、第二三二頁）
        ，核與證人寅○○於九十四年五月十一日在少年法庭訊
        問時證稱：「我有一位國小五年級的兒子因為怕他哭鬧
        ，歹徒有敲他頭部叫他不要哭鬧，我不知道是用什麼東
        西敲的。事後，我兒子也有遭到綑綁」等語在卷（見本
        院九十四年少調字第四一四號D 影卷第二六頁）。證人
        Ｈ○○於九十四年六月二日在少年法庭訊問、及九十四
        年十月二十七日於本院審理時分別證稱：「被打的是我
        小孩柯○○」、「他（指小孩柯○○）本來在房間打電
        腦，歹徒進房間說要帶我兒子去麥當勞，但後來卻綑綁
        我兒子，我兒子有反抗，歹徒就用手打小孩的頭，歹徒
        是先綑綁我們外面的大人，才進去房間」（見九十四年
        少調字第四一四號D 影卷第五二頁）；「後來小孩有跟
        我說，他們進到房間以後有打小孩的頭，並把小孩拖到
        另一個房間，小孩也有被綁，當時我小孩是五年級的小
        孩，是八十三年三月十一日生的」、「我脫困後是我去
        幫小孩鬆綁的，所以他有被綁，我當然知道，但是小孩
        被綁的時候，我沒有看到，而且小孩有被打頭，這是小
        孩事後跟我說的」（以上見本院卷一第二五三頁、第二
        五九頁）各等情節大致相符，應堪採認。是被告等人既
        對兒童柯○○為上開綑綁之強盜強暴行為，自屬對於兒
        童犯罪無訛。惟證人兒童柯○○並未提出其受有傷害之
        診斷證明書，而此部分又據被告黃○○、宙○○等人否
        認此部分犯行，是關於本件強盜共犯有毆打該兒童之情
        ，尚難採認。
      7.綜上所述，本件係被告黃○○、宙○○、少年葉○○、
        張○○、李○○、吳○○以如附表一所示編號八之犯罪
        及盜領現金手法強盜取財，事證明確，應堪認定。
    九如附表一所示編號九部分：
      訊之被告黃○○對於有參與本件如附表一所示編號九之強
      盜及盜領現金犯行之事實坦承不諱（見本院卷一第一七五
      頁、第一七七頁、卷三第四一頁），而被告宙○○固坦承
      有駕駛上開自用小客車搭載本件共犯前往強盜現場之事實
      ，惟辯稱伊只是單純開車，沒有持刀進入現場，也沒有進
      入現場拿袋子（見本院卷三第四二頁、本院卷二第二六○
      頁）。然查：
      1.如附表一所示編號九之事實，業據證人即被害人賴正義
        、朱志勝於警詢指述、偵查中結證證述（見九十四年少
        連偵字第三五號卷第一二四頁至第一二七頁、第一八○
        頁至第一八一頁、第二七三頁至第二八七頁、第二九三
        頁至第二九四頁）；證人即被害人陸娜薇、洪麗玟、曾
        秋彬、錢傳真於警詢中指述（見九十四年少連偵字第三
        五號卷第二八八頁至第二八九頁、第二九五頁至第二九
        六頁、第二九七頁至第二九八頁、第二九九頁至第三○
        ○頁）、證人賴正義、曾秋彬、洪麗玟於少年法庭訊問
        時各結證證述明確（見九十四年少調字第三一五號A-2
        影卷第九九頁至第一○九頁）；並有被害人陸娜薇出具
        之贓物認領保管單影本一件、被害人洪麗玟之存摺影本
        一件、被害人賴正義之現金卡對帳單一紙、被害人洪麗
        玟出具之贓物認領保管單一紙（見九十四年少連偵字第
        三五號卷第二九二頁、第三○一頁、第三○三頁、第三
        二八頁）、中華郵政股份有限公司九十四年七月八日儲
        字第094711483 號函、九十四年七月十二日儲字第0940
        711916號函、中國信託商業銀行九十四年七月一日中信
        銀集作00000000001 號函、彰化商業銀行東三重分行九
        十四年七月二十七日彰東重字第1452號函、1453號函、
        中華郵政股份有限公司台北郵局九十四年七月二十五日
        北營字第0940903546號函各一件（見九十四年少調字第
        三一五號A-2 影卷第一一六頁至第一一七頁、第一三一
        頁至第一三二頁、第一二○至第一二一頁；九十四年少
        調字第三一五號A-3 影卷第十四頁、第十五頁至第十七
        頁、第十九頁）等附卷可稽。
      2.又被告黃○○於本院審理中坦承有參與本件強盜犯行；
        而被告宙○○於本院審理時亦不否認有駕駛上開自用小
        客車搭載共犯前往本件犯案地點，已如前述。而本件強
        盜案件係由被告黃○○、宙○○、少年吳○○、少年葉
        ○○、少年張○○共犯一節，亦據證人少年吳○○於九
        十四年十一月八日在本院審理時證述：「黃○○、宙○
        ○、我、少年葉○○、張○○」等語甚明（見本院卷二
        第一○七頁）。且少年葉○○、張○○為本件強盜共犯
        之事實，亦據各該少年於警詢及少年法庭訊問時分別自
        承在卷（少年葉○○：見九十四年少連偵字第三五號第
        三七頁、九十四年少調字第三一五號A-2影卷第一○五
        頁；少年張○○：見九十四年少連偵字第三五號卷第四
        六頁、九十四年少調字第三一五號A1影卷第十八頁、A-
        2 影卷第一○五頁）。足認被告黃○○、宙○○、少年
        李○○、葉○○、吳○○均係本件強盜犯行之共犯。
      3.被告宙○○雖辯稱伊只是單純開車，沒有持刀進入現場
        或進入現場拿袋子云云，然被告宙○○有持刀進入現場
        一節，已據證人(1)賴正義於九十四年六月十五日在少年
        法庭訊問時證稱：「（問：當時何人進入屋內？）左邊
        第一個（張○○）、右邊算來第三個（宙○○）、第四
        個（黃○○），其他我認不出來」、「（問：入屋歹徒
        有那些人拿刀？）右邊第三人（宙○○）」、「（問：
        你們是不是能夠確認在庭這位宙○○，當時是否有進入
        屋內？）他就是押我的那一個人」各等語在卷（見九十
        四年少調字第三一五號A-2 影卷第一○○頁至第一○一
        頁、第一○六頁至第一○七頁）。(2)洪麗玟於九十四年
        六月十五日在少年法庭訊問時證稱：「（問：當時何人
        進入屋內？）左邊第一個（張○○）、右邊算來第三個
        （宙○○）、第四個（黃○○），其他我認不出來」、
        「（問：入屋歹徒有那些人拿刀？）右邊第三人（宙○
        ○）」、「我是在房間裡面，所以只我看到一進來那位
        拿刀的歹徒」、「（問：你們是不是能夠確認在庭這位
        宙○○，當時是否有進入屋內？）當天我跟所長去里長
        家看帶子，我看巷子的監視器照出有七個歹徒進出。宙
        ○○的確當天有進入屋內」各等語甚明（見九十四年少
        調字第三一五號A-2影卷第一○一頁、第一○二頁、第
        一○七頁）。其中證人賴正義是因遭被告宙○○持刀押
        制，而證人洪麗玟則是因為在房間僅看到進入之被告宙
        ○○，以該等情形下之印象自屬深刻而不致於誤認，是
        該等證人所述，自為可採信。被告宙○○空言否認，委
        無足取。
      4.又被害人錢○○係兒童，案發時僅三、四歲，為錢傳真
        之子，亦同遭綑綁一節，已據證人賴正義於少年法庭訊
        問時陳述甚明（見九十四年少調字第三一五號A-2影卷
        第一○九頁)，衡以被告黃○○於少年法庭訊問時，亦
        不否認有聽到小孩的哭聲之情（見九十四年少調字第三
        一五號A-2影卷第一○九頁)，足徵該案現場確有兒童錢
        ○○。又被告黃○○、宙○○及其他少年共犯於少年法
        庭訊問時雖均否認有綑綁兒童，惟被害之成年人脫困後
        ，發現兒童錢○○同遭綑綁，並將之鬆綁，亦據證人賴
        正義、曾秋彬等人分別於少年法庭訊問時證述明確（見
        九十四年少調字第三一五號A-2 影卷第一○九頁），是
        本件雖無從知悉究係何共犯將兒童錢○○綑綁，惟本件
        於強盜過程中，確有綑綁兒童錢○○，而對之施以強暴
        強盜犯罪，應堪認定。
      5.綜上所述，本件係被告黃○○、宙○○、少年葉○○、
        張○○、吳○○以如附表一所示編號九之犯罪及盜領現
        金手法強盜取財，事證明確，應堪認定。
    十如附表一所示編號十部分：
      訊之被告黃○○對於有參與本件如附表一所示編號十之強
      盜及盜領現金犯行之事實坦承不諱（見本院卷一第一七五
      頁、第一七七頁、第二五一頁、卷三第四一頁）；而被告
      宙○○固坦承有駕駛上開自用小客車搭載本件共犯前往強
      盜現場之事實，惟辯稱伊只是單純開車，沒有持刀進入，
      也沒有進入拿袋子（見本院卷第二五一頁、卷三第四二頁
      ）；被告Ｂ○○則坦承有於如附表一所示編號十之時、地
      在場之事實，惟辯稱：伊於上開時地是去跟黃○○借款，
      並非參與強盜，也沒有把風云云（見本院卷三第十一頁、
      本院卷二第二五一頁、第二六二頁、第二六五頁、第二六
      六頁、第二六七頁、第二八四頁）。經查：
      1.如附表一所示編號十之事實，業據證人即被害人范敏和
        於警詢中指述、偵查中結證證述（見九十四年少連偵字
        第三五號卷第二○七頁至第二○八頁、第二一一頁至第
        二一二頁、第一八一頁）；證人即被害人王宗義、陳春
        樹、翁鉦祐於警詢中指述（見九十四年少連偵字第三五
        號卷第二一三頁至第二二一頁、第三一八頁至三二○頁
        ）；證人即被害人陳春樹、翁鉦祐、范敏和、楊美華、
        王宗義於少年法庭訊問時各結證證述明確（見本院九十
        四年少調字第四四四號E1影卷第三四頁至第三八頁、第
        五四頁至第六五頁、第七六頁至第八一頁），並有被害
        人范敏和、翁鉦祐分別出具之臺北縣政府警察局板橋分
        局贓物領據、贓物認領保管單各一紙、范敏和之存摺影
        本一件（見九十四年少連偵字第三五號卷第二一○頁、
        第二二四頁、第三二三頁、第二二五頁至第二二六頁）
        、台新國際商業銀行股份有限公司九十四年六月二十四
        日台新總法制字第09400998號函（見本院九十四年少調
        字第四四四號E1影卷第八九頁）、華南商業銀行華江分
        行九十四年七月六日 (94) 華江存字第226 號函、九十
        四年七月二十五日 (94) 華江存字第252 號函、台北富
        邦商業銀行信用卡總處九十四年六月十七日北富信卡字
        第八四九號函及台新國際商業銀行股份有限公司九十四
        年七月七日台新總法制字第09401072號函各一件（見九
        十四年少調字第四四四號E2影卷第四十頁至第四一頁、
        第四三頁、第四九頁、第五一頁），暨被告黃○○前往
        頂溪捷運站提款時之翻拍照片二幀（見九十四年少連偵
        字第三五號卷第八四頁）等附卷可稽。而本件案發後，
        經警據報前往處理，並將從現場所採集之指紋送請內政
        部警政署刑事警察局鑑定，經將之輸入該局指紋電腦系
        統比對確認結果，編號四之指紋與該局檔存黃○○指紋
        卡之右食指指紋相符，其餘無法比對，亦有內政部警政
        署刑事警察局九十四年三月二十二日刑紋字第
        09400044628 號函一紙附卷可稽（見九十四年少連偵字
        第三五號卷第一三○頁至第一三二頁），益徵被告黃○
        ○前開自白核與事實相符。
      2.依證人少年張○○、周○○、吳○○於本院審理時分別
        證述：「（問：是何人參與？）我、鼎、懿、葉○○、
        吳○○，還有另一個人我忘記了」（見本院卷二第七八
        頁）；「（問：九十四年三月二十一日凌晨一時，台北
        縣中和市○○路○段二巷三弄六號的強盜案件，是否有
        參與？）有」、「（問：何人參與？）鼎、懿、少年葉
        ○○、Ｂ○○，其他我忘記還有誰去」（見本院卷二第
        九三頁）；「（參與該次強盜有那些人？）我、黃○○
        、宙○○、周○○、葉○○，Ｂ○○有出現一下，他是
        出現在門口，其他人我忘了」各等語（見本院卷二第一
        ○四頁），互核可知，證人少年張○○、周○○、吳○
        ○均證稱被告黃○○、宙○○、少年葉○○有參與本件
        強盜犯行，核與被告黃○○、宙○○前開自白相符，且
        少年葉○○有參與一節，除前開於本院審理時自承在卷
        外，並於警詢、少年法庭訊問時，亦坦承甚明（見九十
        四年少連偵字第三五號第三七頁、第三八頁；九十四年
        少調字第四四四號E1影卷第三八頁、第六三頁），是被
        告黃○○、宙○○、少年葉○○係本件強盜案件之共犯
        ，應足肯認。另證述不符部分，參以：
      (1)少年周○○、張○○、吳○○均為共犯，已據少年周○
        ○、張○○於警詢及少年法庭訊問時（見九十四年少連
        偵字第三五號卷第二七頁、九十四年少調字第三一五號
        A1影卷第十三頁、九十四年少調字第四四四號E1影卷第
        三八頁、第六三頁、第八二頁；九十四年少連偵字第三
        五號卷第四六頁、九十四年少調字第三一五號A1影卷第
        十八頁九十四年少調字第四四四號E1影卷第三八頁、第
        六三頁、第八二頁）；少年吳○○於少年法庭訊問時分
        別自承在卷（見九十四年少調字第四四四號E1影卷第三
        九頁、第六三頁、第八二頁），是少年周○○、張○○
        、吳○○均有參與本件強盜犯行，亦堪採認。
      (2)被告Ｂ○○部分：
        被告Ｂ○○於九十四年三月二十八日在警詢中自承：
          「（問：你一共涉及幾件住宅強盜案？）我只涉及一
          件強盜案，其餘二件有準備但沒有成功」、「（問：
          你所涉及之強盜案之作案時間、地點在何處？）於九
          十四年三月二十一日一時，在中和市○○路○段二巷
          三弄六號」、「就是本案的上述述六人（指黃○○、
          宙○○、Ｂ○○、少年葉○○、少年周○○、少年張
          ○○）所為，有五人進入被害人住宅內，分持西瓜刀
          及玩具手槍強盜被害人財物，而我則是在屋外把風接
          應」、「是以黃○○為首，何人提議作案我不清楚，
          何人選定作案目標我也不清楚」、「我是負責開車把
          風接應，其餘上述五人則分持西瓜刀及玩具手槍進入
          被害人屋內強盜被害人財物」、「作案搶了一些現金
          ，金額我不清楚，我只得到新台幣四千元」、「當時
          也是乘坐8E-1656 號自小客車前往，先由宙○○開往
          作案目地的後，他們五人下車，再由我接手開車接應
          」（以上見九十四年少連偵字第三五號卷第十五頁至
          第十七頁）、「（問：你曾參與何案？由何人發起？
          ）我只參與在台北縣中和市○○路之住宅強盜案，其
          他的我就不知道，他們也都沒有跟我講。是黃○○找
          我去的」、「我跟黃○○是在九十四年二月底在台北
          縣中和市的某家網咖認識的，在網咖碰過多次面後，
          大約過半個月後，黃○○就問起我的職業，月薪多少
          ，問說是否要跟他一起去收帳，我只要負責在巷口把
          風就好。期間黃○○打過二、三次電話約我要一起去
          收帳，因為我都沒有空而沒有參與，至三月底中和市
          ○○路該強盜案，黃○○在下午打給我說要去收帳，
          犯案當晚就約定在網咖附近碰面，當天有黃○○、游
          君鼎、少年張○○、葉○○、周○○及我共六人犯案
          」、「我都沒有上去，我不清楚。我只在樓下把風，
          等他們處理完，等著分錢」各等語在卷（見九十四年
          少連偵字第六一號卷第十九頁至二十頁），分別就其
          參與之共犯、本身參加情形、有分得款項及犯案過程
          ，均詳為描述，且否認有參與其他強盜案件，而被告
          Ｂ○○前開九十四年三月二十八日警詢筆錄係出於自
          由意識，已如前述；另其於九十四年四月七日之警詢
          係在臺灣臺北看守所詢問之情，亦據被告Ｂ○○於上
          開警詢筆錄中陳述在卷（見九十四年少連偵字第六一
          號卷第十八頁），並經該筆錄記載地點明確，是被告
          Ｂ○○該次警詢所述應亦係基於自由意識無疑。被告
          Ｂ○○既於前開九十四年三月二十八日、九十四年四
          月七日分別在警詢中均坦承有參與，核與前開證人周
          ○○、吳○○於本院審理時證述情節相符，而此觀諸
          被告黃○○於九十四年四月四日在警詢時則陳述：「
          Ｂ○○沒有參與此案（指如附表一所示編號九），但
          中和中山路強盜案他有參與」等語明確（見九十四年
          少連偵字第一二五號卷第一三頁）。
        被告Ｂ○○復於九十四年四月一日於警方借提詢問時
          陳稱：「（問：你們所強盜後財物由誰分配？你分到
          何物？其他贓物何人拿走？）由黃○○分配，我有分
          到錢，其他的我不知道」等語在卷（見九十四年少連
          偵字第三五號卷第三一五頁），仍與前開警詢所述相
          符。另被告Ｂ○○又於偵查中陳稱：「他們本來說要
          去收帳，我後來他們到現場我就知道是要去強盜」等
          語明確（見九十四年少連偵字第一六三頁），可徵其
          並非於被告黃○○等人強盜完畢後，始知悉該次強盜
          行為，亦非前往借款。又被告Ｂ○○於警詢中陳稱伊
          僅是把風之情，核與被告黃○○於偵查中證稱：「（
          問：Ｂ○○中和市這一次有跟進去強盜？）因為裡面
          人很少，我就叫Ｂ○○在外面把風，但是他這一次知
          道是要去強盜。Ｂ○○只有去中和市○○路這一次」
          等語相符（見九十四年少連偵字第三五號卷第一六三
          頁）；而被告黃○○如有誣陷之意，儘可誇大被告楊
          志宗參與之次數、參與之程度及分得之贓款，是可徵
          被告黃○○此部分證詞應可採信。另被告Ｂ○○、游
          君鼎均知悉被告黃○○邀集其等是為了強盜一節，已
          據被告黃○○於偵查中陳述：「Ｂ○○、宙○○都知
          道我們是要去強盜的」等語明確（見九十四年少連偵
          字第三五號卷第一六三頁）。
        況被告宙○○於九十四年五月十八日在少年法庭訊問
          時陳稱：「那天開車我並沒有載到Ｉ○○，只有載到
          Ｂ○○」等語在卷（見本院九十四年少調字第四四四
          號E1影卷第六二頁），益徵被告Ｂ○○確有參與本件
          強盜犯罪至明。
        至被告黃○○雖證稱被告Ｂ○○係前往犯案現場附近
          向伊借錢，並未參與本件強盜犯行云云，惟此係迴護
          被告Ｂ○○之詞，從被告黃○○於九十四年四月二十
          五日在少年法庭訊問後還押時，威脅少年周○○、張
          ○○、葉○○、李○○不得指認被告Ｂ○○等情，業
          據少年周○○、張○○、葉○○、李○○於九十四年
          五月二日在少年法庭訊問時陳述明確（見九十四年少
          調字第三一五號A-2 影卷第三一頁、第三二頁），是
          被告黃○○此部分所述，實無可採。
        證人少年葉○○於九十四年十一月八日在本院審理時
          雖證稱伊忘記被告Ｂ○○有無參與本件強盜犯行，也
          不知道被告Ｂ○○有無參與被告黃○○所組成之強盜
          集團（見本院卷二第四十頁），然被告Ｂ○○確有於
          參與本件強盜犯行已如前述，是證人少年葉○○此部
          分證詞，自難採為有利於被告Ｂ○○之認定。
        至證人少年吳○○雖另證稱Ｂ○○比其等早走等語在
          卷（見本院卷二第一一○頁），惟被告Ｂ○○究係到
          外面把風或先行離開，證人少年吳○○並未詳述；又
          該少年於該次本院審時證稱伊從未見過被告Ｂ○○，
          則Ｂ○○果如其所述，於其等犯案時出現在門口，則
          其豈有任被告Ｂ○○出現在門口後，任意離開之理，
          況伊原證稱被告Ｂ○○係騎機車而來云云，嗣經詰問
          後，始自承此係伊個人所猜想（見本院卷二第一一一
          頁），顯見該證人所述前後不一，且與情理不符，應
          係事後為被告Ｂ○○卸責之詞，要無可採。
        是被告黃○○、宙○○、Ｂ○○、少年葉○○、張○○
        、周○○、吳○○均係參與本件強盜犯行之共犯，洵可
        認定。
      3.被告宙○○雖辯稱伊只是單純開車，沒有持刀進入，也
        沒有進入拿袋子云云，然少年周○○、張○○、葉○○
        、吳○○於少年法庭訊問時，均稱被告宙○○有進入屋
        內等語在卷（見本院九十四年少調字第四四四號E1影卷
        第三九頁），參以證人陳春樹、翁鉦祐亦分別於少年法
        庭訊問時證稱：「我認得出目前在庭，從右邊第三個（
        即宙○○）。其他，我沒有什麼印象」（見九十四年少
        調字第四四四號E1影卷第三五頁）；「我認得出目前在
        庭，從右邊第三個（即宙○○）、第四個（黃○○），
        其他的歹徒，我看不清楚」、「我是印象中，他（指宙
        ○○）有進去。第四個（黃○○）我比較確定有進去，
        他有拿東西打我。第三個（宙○○）印象中他有」各等
        語在卷（見九十四年少調字第四四四號E1影卷第三五頁
        ），及證人少年葉○○、周○○、張○○於偵查中結證
        稱：被告宙○○負責開車，車子停好也會一起進去搶等
        語在卷（見九十四年少連偵字五四號卷第七  三頁反面
        、第七四頁反面、第七五頁），足徵被告宙○○前開所
        辯，實無可採。而參以前開證人陳春樹、翁鉦祐於少年
        法庭所述，足認證被告宙○○雖於本院審理時辯稱：「
        我們去少年法庭開庭時，該兩位證人有來，當時我們九
        個人（就是我們四位被告及五位少年）有站在法庭上讓
        被害人指認，但是他們卻認不出來，被害人有跟法官說
        照片上的人在那裡，但法官跟他說照片上能認出來的人
        ，為何現場認不出來？」云云（見本院卷二第二五一頁
        ），顯不足採取。
      4.綜上所述，本件係被告黃○○、宙○○、Ｂ○○、少年
        葉○○、  張○○、周○○、吳○○以如附表一所示編
        號十之犯罪及盜領現金手法強盜取財，事證明確，應堪
        認定。
    十一如附表一所示編號十一部分：
      訊之被告黃○○、Ｉ○○對於有參與本件如附表一所示編
      號十一之強盜及盜領現金犯行之事實，均坦承不諱（見本
      院卷一第一七五頁、第一七七頁、卷二第四七頁、第一五
      四頁、卷三第四一頁；見本院卷三第九頁、第十二頁、第
      十六頁、第十七頁、第四一頁），惟被告Ｉ○○辯稱伊只
      是擔任把風云云（見本院卷三第十六頁、第四一頁）；而
      被告宙○○固坦承有駕駛上開自用小客車搭載本件共犯前
      往強盜現場之事實（見本院卷一第一七七頁、卷三第四二
      頁），惟辯稱伊沒有持刀，也沒有進入現場，伊亦不認識
      被害人Ｆ○○，不知道Ｆ○○為何在警詢筆錄中指認伊，
      但在少年法庭面對面指認時，Ｆ○○並未能指認出伊云云
      （見本院卷二第二四五頁、卷三第十六頁、第十八頁、第
      二十頁、第四二頁）。經查：
      1.如附表一所示編號十一之事實，業據證人即被害人Ｆ○
        ○、乙○○、亥○○、天○○、午○○、卯○○於警詢
        指述（見九十四年少連偵字第六一號卷第一三一頁至第
        一三七頁、第一四八頁至第一五二頁、第一六三頁至第
        一六五頁、第一七七頁至第一八○頁、第一九二頁至第
        一九五頁、第二○六頁至第二○八頁）；證人Ｆ○○、
        乙○○、亥○○、午○○、卯○○於少年法庭訊問時各
        結證證述明確（見本院九十四年少調字第四一六號C-2
        影卷第六頁至第十七頁），並有被害人Ｆ○○、乙○○
        、亥○○、天○○、午○○分別出具之贓物認領保管單
        各一紙、案發地點附近之監視錄影帶翻拍照片十九幀、
        被告黃○○前往盜領款項之監視錄影帶翻拍照片三十二
        幀及案發後現場暨被告等遺留於現場物品之照片一二一
        幀（見九十四年少連偵字六一號第一四六頁、第一六二
        頁、第一七五頁、第一八九頁至第一九○頁、第二○四
        頁、第二一八頁至第二一九頁、第二二○頁至第二四三
        頁、第二四四頁至第三○四頁）、遠東國際商業銀行台
        北永吉分行九十四年六月三十日（94）遠銀吉字第33號
        函、華泰商業銀行九十四年七月八日（94）華泰總松德
        字第943642號函、九十四年七月二十八日（94）華泰總
        松德字第944160號函、中華商業銀行南港分行九十四年
        七月六日（94）中銀總港字第0068號函、九十四年八月
        三日（94）中銀總港字第0074號函、中國信託商業銀行
        九十四年七月四日中信銀集作00000000009 號函、九十
        四年八月一日中信銀集作00000000008 號函、建華商業
        銀行股份有限公司東台北分行九十四年八月二十六日（
        94）建華銀東台北字第0004號函各一件、本院少年法庭
        九十四年六月二十九日勘驗筆錄一件（見九十四年少調
        字第四一六號C-2 影卷第九十頁至第九一頁、第九三頁
        至第九四頁、第九六頁至第一○○頁、第一○二頁至第
        一○三頁、第一○九頁至第一一○頁、第一一二頁至第
        一一三頁、第一三二頁、第一一七頁至第一一九頁）等
        附卷可稽。
      2.又被告黃○○、Ｉ○○於本院審理中坦承有參與本件強
        盜犯行；而被告宙○○於本院審理時亦不否認有駕駛上
        開自用小客車搭載共犯前往本件犯案地點，已如前述；
        且被告Ｉ○○有參與本件強盜案件，亦據證人少年葉○
        ○於警詢及本院審理時證述甚明（見九十四年少連偵字
        第六一號第二四頁；本院卷二第三九頁）；而少年葉○
        ○、周○○均有參與本件強盜案件，此觀少年葉○○、
        周○○於九十四年五月十一日在少年法庭訊問時分別自
        承：「（問：當時是誰拿刀砍傷被害人乙○○背部？）
        是我砍的」、「我要過去綁被砍的那個被害人的手，我
        綁他的時候，他的背部已經有傷口，當時黃○○有問是
        誰砍的，但都沒有講」等語自明（見九十四年少調字第
        四一六號C-2影卷第九頁），並經被告Ｉ○○於本審理
        時陳明在卷（見本院卷三第十六頁、第十七頁）。且被
        告黃○○、宙○○、Ｉ○○、少年葉○○、周○○於九
        十四年五月十一日在少年法庭訊問時亦均分別坦認有參
        與本件強盜犯行屬實（見九十四年少調字第四一六號C-
        2 影卷第十一頁、第十二頁）。足認被告黃○○、宙○
        ○、Ｉ○○、少年葉○○、周○○均係本件強盜犯行之
        共犯至明。
      3.而證人Ｆ○○於九十四年五月十一日在少年法庭訊問時
        當庭指認共犯，並結證證稱：「（問：當時有幾個歹徒
        侵入屋內？）我印象中有五、六個人」、「（問：能否
        指認在庭少年及關係人是誰拿槍？）在庭的第三個（即
        宙○○）」、「（問：是否能指認目前在庭之少年及關
        係人等，有無進入屋內？）在庭的第三個（即宙○○）
        、第四個（即黃○○）都有，其他的沒有什麼印象」、
        「身材矮矮胖胖、戴帽子、背側包（就是拿槍的人）」
        等語在卷，有各該次少年訊問筆錄附卷可稽（見九十四
        年少調字第四一六號C-2 影卷第六頁、第七頁、第八頁
        、第十四頁），是被告宙○○辯稱被害人Ｆ○○於少年
        法庭訊問時，並未能指認伊云云，自無可採。
      4.又證人亥○○、午○○、卯○○、乙○○於九十四年五
        月十一日在少年法庭訊問時分別證稱證稱：
      (1)證人亥○○：「（問：當時有幾個歹徒侵入屋內？）我
        記得有五、六個人」、「（問：能否指認在庭少年及關
        係人是誰拿槍？）在庭的第三個（即宙○○）」、「（
        問：是否能指認目前在庭之少年及關係人等，有無進入
        屋內？）在庭的第三個（即宙○○）、第四個（即黃○
        ○）都有，還有第一個（即Ｂ○○），其他的少年頭髮
        剪短，所以認不太出來」、「看當時是誰帶側包，就知
        道是誰帶槍，我印象中並不是第四個人（即黃○○）從
        包包裏拿槍出來」等語明確（見九十四年少調字第四一
        六號C-2 影卷第六頁、第七頁、第十四頁）。
      (2)證人午○○：「（問：當時有幾個歹徒侵入屋內？）我
        看到的有三、四個人」、「（問：能否指認在庭少年及
        關係人是誰拿槍？）我有看到一把槍，但我不知道是誰
        拿的」、「（問：是否能指認目前在庭之少年及關係人
        等，有無進入屋內？）在庭的第三個（即宙○○）、第
        四個（即黃○○）都有，其他的沒有什麼印象」、「當
        時是我開門，第一個進來的是在庭的第四個人（即黃○
        ○），他沒有拿刀，但我沒有看到他拿槍」等語在卷（
        見九十四年少調字第四一六號C-2 影卷第七頁、第十四
        頁）。
      (3)證人卯○○：「（問：當時有幾個歹徒侵入屋內？）我
        印象中有五、六個人」、「（問：能否指認在庭少年及
        關係人是誰拿槍？）我有看到拿槍的人戴帽子，矮矮胖
        胖的，後來我轉向牆壁，所以長相不確定」、「（問：
        是否能指認目前在庭之少年及關係人等，有無進入屋內
        ？）在庭的第三個（即宙○○）、第四個（即黃○○）
        都有，其他的沒有什麼印象」、「身材矮矮胖胖、戴帽
        子、背側包（就是拿槍的人）」等語綦詳（見九十四年
        少調字第四一六號C-2 影卷第六頁、第七頁、第八頁、
        第十四頁）。
      (4)證人乙○○：「（問：當時有幾個歹徒侵入屋內？）應
        該有五、六個人」、「（問：能否指認在庭少年及關係
        人是誰拿槍？）拿槍的一那個人有戴一頂帽子，個子比
        較矮，即在庭的第三個（即宙○○）」、「（問：是否
        能指認目前在庭之少年及關係人等，有無進入屋內？）
        在庭的第三個（即宙○○）、第四個（即黃○○）都有
        ，其他的沒有什麼印象」、「當時拿槍的人是從包包裏
        拿出來的，我記得是在庭的第三個人（即宙○○）帶包
        包的，戴一頂帽子」等語至明（見九十四年少調字第四
        一六號C-2 影卷第六頁、第七頁、第八頁、第十四頁）
        。經核與前開證人Ｆ○○之證詞，均能明確指認被告宙
        ○○有進入犯案現場，且所述互核相符，應屬非虛。再
        參諸證人少年葉○○分別於九十四年四月八日在警詢及
        九十四年十一月八日在本院審理時證稱：「（問：九十
        四年三月二十四日夜間二十三時三十分，你與何人至台
        北市○○區○○街五十巷六號一樓結夥強盜？）當天也
        是黃○○打電話給我說要做事，然後我就和一位綽號『
        阿偉』的Ｉ○○在網咖等他們二人過來接我們，之後就
        到案發地點，到達後，黃○○和阿偉先下車去看地點，
        我和宙○○在車上等，他們二人回來後，我們就一同過
        去了，然後黃○○有叫裡面一個人開門，之後我們四人
        就一起衝進去，一樣是宙○○叫他們不要動、轉身、眼
        睛閉上，然後我們就開始綁他們…」（見九十四年少連
        偵字第六一號卷第二四頁）；「（問：九十四年三月二
        十四日這次強盜案，你在警局中說宙○○有進去房子內
        ，叫被害人不要動是否屬實？）沒有錯」、「我記得宙
        ○○當時是有進去」各等語在卷（見本院卷二第三八頁
        、第四七頁），就被告宙○○有無進入犯案現場部分，
        亦與前開證人所述相符，益徵被告宙○○有進入本次強
        盜現場參與強盜現場行為之分擔。又被告宙○○不否認
        有駕駛自用小客車前往上開犯案地點一節，已如前述，
        是縱如附表一所示編號十一地點附近之監視錄影帶翻拍
        照片中未拍到被告宙○○，亦難憑此即認被告宙○○並
        未進入該犯案現場。故被告宙○○辯稱伊僅單純開車，
        並未進入犯案現場云云，自無可採。
      5.被告Ｉ○○雖辯稱伊僅擔任把風云云，然依證人黃○○
        所述：「（問：最後Ｉ○○到底有沒有進去台北市○○
        區○○街五十巷六號犯案現場？）Ｉ○○是走最後一個
        進去現場的，但是Ｉ○○也是第一個離開現場的」、「
        （問：你剛才說台北市○○區○○街五十巷六號那一件
        阿偉是最後一個進去，他進去做什麼？）警戒的部分」
        、「（問：你有分配Ｉ○○工作嗎？）沒有」、「（問
        ：你有分配給Ｉ○○西瓜刀嗎？）沒有」、「（問：你
        分配給Ｉ○○什麼東西？）我搜刮完財物在袋子裡面之
        後，我叫Ｉ○○把袋子拿給宙○○」各等語（見本院卷
        二第一六七頁至第六九頁），證人黃○○並未直接證明
        被告Ｉ○○僅擔任把風工作，況被告Ｉ○○當時有持西
        瓜刀一節，已據被告Ｉ○○於本院審理時自承：「我當
        時拿著西瓜刀站在靠近門口那裡把風」等語甚明，證人
        黃○○否認有分配西瓜刀給被告Ｉ○○，二人所述有所
        出入，況依證人少年葉○○前開於九十四年四月八日在
        警詢中所述，本件強盜犯行中是由被告黃○○、Ｉ○○
        先下車打探地形，此部分陳述核與被告黃○○於本院九
        十四年十一月八日審理時所述相符（見本院卷二第四七
        頁），被告Ｉ○○既先擔任打探地形工作，又持刀於現
        場警戒，自難謂其僅擔任把風工作，是被告Ｉ○○此部
        分辯解，亦難採信。
      6.綜上所述，本件係被告黃○○、宙○○、Ｉ○○、少年
        葉○○、周○○以如附表一所示編號十一之犯罪及盜領
        手法強盜取財，事證明確，應堪認定。
    十二被告黃○○於如附表一所示強盜行為後，除將強盜所得之
      現金與共犯朋分花用外，另就強盜所得之手機、金飾則分
      別以強盜所得之游文賢健保卡，持往上開不知情之東急通
      訊行、金勝福銀樓變賣，得款自行花用等情，已據被告黃
      ○○於九十四年四月一日第二次警詢、本院審理時坦承在
      卷（見九十四年少連偵字第三五號卷第三○六頁；本院卷
      二第一五三頁；本院卷三第三七頁），且將手機、金飾分
      別變賣一節，亦經證人即東急通訊之負責人田健浩、證人
      即金聖福銀樓負責人葉世元分別於警詢中證述明確（見九
      十四年少連偵字第三五號卷第三三○頁、第三三三頁），
      並有證人葉世元所提出之署名游賢文（該健保卡所載為「
      游文賢」，故應係填載者《無證據可資證明係被告黃○○
      》誤繕為「游賢文」）之金飾來源證明書影本一紙附卷可
      稽（見九十四年少連偵字第三五號卷第三六頁）。至被告
      黃○○變賣前開手機、金飾後得款自行花用之情，則經證
      人少年葉○○、吳○○、李○○於本院審理時分別證述甚
      明（見本院卷二第三二頁、第三九頁、第一○三頁、第一
      ○四頁、第一一五頁），是此部分事實，亦堪認定。
    十三又如附表一至五、八至十一均有被害人遭盜領現金，已如
      前述，而該盜領現金部分係由被告黃○○負責逼問取得被
      害人密碼再由其負責盜領一節，已據證人少年葉○○、周
      ○○、吳○○、李○○於本院審理時證述明確（見本院卷
      二第三三頁、第三四頁、第三六頁、第九三頁、第九四頁
      、第一○五頁、第一二二頁、第一二三頁、第二三三頁）
      ，且其餘共犯也知悉黃○○會去盜領，亦經證人即少年李
      ○○證述在卷（見本院卷第一二三頁），且為被告黃○○
      所不否認，亦堪認定。
    十四關於被告黃○○是透過被告Ｉ○○介紹而邀集少年葉○○
      ，再由少年葉○○邀約其他少年共犯之情，已據被告黃○
      ○於警詢、偵查及本院審理時分別陳稱：「每次成員均Ｉ
      ○○找的，我與宙○○會開車前往約定地點載Ｉ○○找的
      人後再前往作案」（見九十四年少連偵字第三五號卷第三
      ○七頁）、「（問：你如何找人跟你一起去強盜？）我打
      電話給『阿偉』請他幫我找人」、「選定目標後我就找『
      阿偉』幫我找人」（見九十四年少連偵字第三五號卷第一
      五六頁、第一五八頁）、「（問：你是如何聯絡其他人一
      起去犯案？）少年部分我是聯絡葉○○」等語在卷（見本
      院卷二第一五六頁）。又「阿偉」即是Ｉ○○之情，亦據
      被告黃○○於警詢、本院審理時陳述甚明（見九十四年少
      連偵字第三五號卷第三○七頁；本院卷二第一六七頁），
      且經被告Ｉ○○於九十四年五月二日在少年法庭訊問時坦
      認在卷（見九十四年少調字第三一五號A-2 影卷第三二頁
      ）。是被告黃○○前開所述核與下列證人於九十四年十一
      月八日在本院審理時所述相符：(1)少年葉○○：「（問：
      你們每次要去強盜，是誰聯絡？）就是黃○○打電話給我
      ，我就聯絡其他少年，宙○○都是跟黃○○一起來」、「
      （問：你曾經聯絡過誰？）都是少年犯的部分，包括張○
      ○、李○○、吳○○、周○○」（見本院卷二第四一頁）
      。(2)少年張○○：「（問：何人找你出去？）葉○○」、
      「（問：你是如何開始加入這個強盜集團？）一開始是沒
      有錢，Ｅ○○跟我說賺錢的方法，剛開始是說要去收帳後
      來我就去了，就是二月六日那次開始，進去以後，才知道
      是強盜，但因為有錢，所以就繼續做」（見本院卷二第七
      四頁、第八一頁）。(3)少年周○○：「（問：是誰找你去
      參加強盜案件？）少年葉○○」、「 (問：你每次參與強
      盜行為時，是誰聯絡你？）葉○○」（見本院卷二第九四
      頁、九六頁）。(4)少年吳○○：「（問：是如何認識黃○
      ○的？）是犯案的時候才認識的，是葉○○找我去強盜，
      常見面，而且網咖玩電腦也會認識」（見本院卷第一○五
      頁）。(5)少年李○○：「（問：你參與這個強盜集團誰是
      主謀？）我不知道，我是透過葉○○打電話給我，說要去
      行搶」各等語（見本院卷二第一一八頁）。且被告Ｉ○○
      亦於偵查及少年法庭訊問時分別自承：「我一開始介紹葉
      ○○，剛開始確實是我幫黃○○聯絡張○○、葉○○。後
      來跟他們吵架，他們就自己聯絡了」（見九十四年少連偵
      字第五四號第五三頁）；「我是在網咖認識一位阿修的，
      即在庭的葉○○，其他我不認識」、「黃○○說他要去收
      一筆帳，黃○○叫我幫他找人，我以為是要去收帳，我就
      去網咖看看，看到阿修，我就問阿修要不要一起去收帳，
      後來黃○○就打電話問我要不要去收，我說好啊，我就去
      找葉○○，葉○○就自己又去找人，我們就約黃○○在網
      咖那邊碰面，然後我們就去開車，由宙○○開車，我們去
      到三重重陽路賣酒的那邊，黃○○就一個人先進去，我們
      也跟著進去，就叫屋子裏的人靠在牆上，黃○○就叫我們
      把那些被害人綁一綁，然後就出來了」各等語明確（見九
      十四年少調字第三一五號A-2 影卷第三四頁）。
  (二)預備強盜罪部分：
    1.被告宙○○於九十四年三月二十七日晚上駕駛上開自用小
      客車搭載被告黃○○、Ｂ○○、少年葉○○、周○○、張
      ○○，攜帶如附表三所示之被告黃○○所有，且為供犯強
      盜所用之束帶、膠帶、西瓜刀及同案被告Ｉ○○所有而借
      與被告黃○○之玩具手槍等作案工具，於同日晚上十時三
      十分許，在臺北縣三重市○○路○段一六四號前，為警當
      場查獲，並當場及循線分別在被告黃○○、少年張○○住
      處共扣得：(1)如附表二所示之變造午○○、陳柏林之國民
      身分證各一張；(2)如附表三之物；(3)強盜所得及非供犯罪
      所用之如附表四所示之物等情，為被告黃○○、宙○○、
      Ｂ○○所不爭執一節，已據其等於本院準備程序及審理時
      陳述甚明（見本院卷一第一七七頁、第二二七頁、卷二第
      一四八頁），且有上開物品扣案可資佐證，復有查獲時現
      場照片三幀附卷可稽（見九十四年少連偵字第三五號卷第
      一三九頁、第一四○頁），自堪信為真實。
    2.又被告黃○○、宙○○、Ｂ○○及少年葉○○、張○○、
      周○○於上揭時地為警查獲時，欲選擇作案目標而預備犯
      強盜罪之情，業據證人少年張○○、周○○於九十四年三
      月二十八日在警詢及九十四年十一月八日在本院審理時分
      別自承在卷（見九十四年少連偵字第三五號卷第四六頁、
      第二六頁；本院卷二第七四頁、第九一頁、第一○○頁）
      ；此亦經證人少年葉○○於九十四年三月二十八日在警詢
      時坦認在卷（見九十四年少連偵字第三五號卷第三六頁）
      ，且依其於九十四年十一月八日在本院審理時所證述：「
      （問：九十四年三月二十七日你們被逮捕當天，要做什麼
      ？）忘記了，好像要到集賢路要去搶錢，但在那個縣市我
      不清楚，因為黃○○只告訴我路名」、「（問：被逮捕當
      天，你們是否也是在力網狂藍網咖集合？是否都跟以前一
      樣？）是的」等語（見本院卷二第四二頁），可證其於本
      院審理時亦不否認上開為警查獲時，其等正預備犯強盜罪
      。又證人黃○○、宙○○亦坦認上開為警查獲時，正預備
      犯強盜罪一節，亦經證人黃○○、宙○○於九十四年三月
      二十八日在偵查中分別證稱：「（問：九十四年三月二十
      七日下午十時三十分在三重市○○路查獲你跟宙○○等六
      人攜帶西瓜刀、玩具手槍一把等物品，你們要作何用？）
      我們準備要犯強盜案用」（見九十四年少連偵三五號卷第
      一五六頁）、「（問：九十四年三月二十七日下午十時三
      十分在三重市○○路查獲你跟黃○○等六人攜帶西瓜刀、
      玩具手槍一把等物品，你們要作何用？）我負責開車，我
      哥哥叫我在樓下等，他們準備要去強盜」（見九十四年少
      連偵三五號卷第一五九頁）各等語甚明，並經證人黃○○
      於九十四年十一月十日本院審理時證稱：「（問：九十三
      年三月二十七日晚上被查獲當日，你們要去做什麼？）勘
      查要犯強盜案的地點」（見本院卷二第一六三頁）、「（
      問：你剛才說被查獲當天是要去勘查地形，那你又叫Ｂ○
      ○跟你一起去收帳，屆時如果沒有錢，如何給Ｂ○○？）
      我們是去勘查地形，順便看看有沒有機會動手」等語明確
      （見本院卷二第一六五頁）。復據被告Ｂ○○於九十四年
      三月二十八日在警詢時自承：「警方逮捕我們時，我們正
      要前往三重市○○路看預備作案的目標，準備強盜，五人
      中我只認識黃○○一人，其他四人我不熟，我是因為缺錢
      才參與，自小客車是宙○○所有，逮捕時也是宙○○駕駛
      」等語明確（見九十四年少連偵字第三五號卷第十六頁至
      第十七頁），且其所述預備強盜地點核與證人少年葉○○
      前開於本院審理時所證述之地點相符，是被告Ｂ○○前開
      警詢所述，益堪採信。綜上所述，被告黃○○、宙○○、
      Ｂ○○、少年葉○○、張○○、周○○於上開為警查獲時
      ，正預備犯強盜罪無誤。
    3.被告Ｂ○○雖否認伊於上開時地與被告黃○○、宙○○、
      少年葉○○、張○○、周○○為警查獲，係預備犯強盜罪
      云云，然查：
    (1)被告Ｂ○○明知被告黃○○、宙○○、少年葉○○、張○
      ○、周○○於上開為警查獲之時、地係預備強盜，且亦與
      該等共犯有強盜之犯意聯絡一節，已據其於警詢時自承甚
      明（見九十四年少連偵字第三五號卷第十四頁至第十六頁
      ），核與證人少年周○○於九十四年十一月八日在本院審
      理時證述：「（問：被查獲當天Ｂ○○為何也會在場？）
      因為他也要一起去作案」等語相符（見本院卷第一○一頁
      ）。再參以被告黃○○等人於上開為警查獲時，被告黃○
      ○、宙○○、少年葉○○、張○○、周○○均知悉係預備
      強盜，已如前述，要無僅被告Ｂ○○一人不知之理，是其
      警詢時之自白應可採信。
    (2)證人黃○○於九十四年十一月十日在本院審理時證稱：「
      （問：上開查獲日期，Ｂ○○也在場，他為什麼也會在車
      上？）我打電話給他的，因為我跟他要錢，在還沒有去作
      案之前，我跟他說我要去收帳，他問我有沒有錢可以拿，
      我說有去的都可以拿，就叫他到力網狂藍網咖等我」等語
      （見本院卷二第一六四頁），然其另於九十四年五月九日
      準備程序中則稱：「九十四年三月二十七日他（指被告Ｂ
      ○○）跟我們一起被警察逮捕，是因為他正要搬家，需要
      押金，又來找我借錢，我就跟他說我有一筆帳要收，是否
      要一起去」等語（見本院卷一第十七頁），前後所述不一
      ，本即可議。再參以被告Ｂ○○於九十四年九月十六日準
      備程序中所述：「九十四年三月二十一日中山路那一次，
      我只是跟黃○○借錢，我並沒有跟黃○○他們一起去，後
      來黃○○叫我到那邊找他拿錢，我並沒有進去，我那次是
      因為我跟黃○○他們去吃飯喝酒，所以才一起被警察查獲
      ，那次純粹吃飯喝酒，沒有要借錢」等語（見本院卷一第
      一七四頁），益徵證人黃○○前開證詞，係屬迴護被告Ｂ
      ○○所為之虛偽陳述，委無可採（證人黃○○此部分偽證
      刑責另移由檢察官辦理）。
    3.又被告Ｂ○○於本院準備程序中雖辯稱伊於上開為警查獲
      時，僅是與被告黃○○等人吃飯喝酒云云，然其於警詢中
      坦承有預備強盜犯行，且所述預備強盜地點復與證人少年
      葉○○於本院審理時所述之地點相符，因此，其於警詢所
      述應堪採信，已如前述，是被告Ｂ○○於上開為警查獲時
      自非單純與被告黃○○等吃飯喝酒。故被告Ｂ○○否認伊
      於上開時、地為警查獲時，與被告黃○○、宙○○、少年
      葉○○、張○○、周○○係預備犯強盜罪云云，自非可採
      。
  (三)如附表二所示變造特種文書部分：
    業據被告黃○○於偵查、本院審理及少年法庭審理時坦認在
    卷（見九十四年少連偵字第三五號卷第一五八頁、本院卷三
    第三四頁、第三八頁、九十四年少調字第四一六號C-2影卷
    第三四頁、第三五頁），並有如附表二所示編號一、二之變
    造後之國民身分證各扣案可資佐證，是被告黃○○此部分自
    白核與事實相符，應堪採信。惟該陳柏林之國民身分證究係
    於如附表一所示之強盜事件中強盜取得，被告黃○○已無從
    辨識，已據其於本院審理時陳明在卷，是該身分證僅能認係
    被告黃○○自如附表一所示不詳編號之強盜事件中所取得。
  (四)綜上所述，本件被告黃○○、宙○○、Ｉ○○、Ｂ○○之各
    如附表一所示之強盜、盜領及上開為警查獲時之預備強盜犯
    行，事證明確，洵堪認定。
三、論罪部分：
  (一)查被告黃○○所持之玩具手槍不具殺傷力一節，雖有內政部
    警政署刑事警察局九十四年九月十九日刑鑑字第0940067995
    號槍彈鑑定書一件附卷可稽，惟該槍枝質重厚實，甚為堅硬
    ，持該槍枝敲擊人身，足以造成傷害，故客觀上具有危險性
    ，足以傷害人之身體，係可供兇器使用之工具；而西瓜刀則
    甚為鋒利，客觀上具有危險性，足以傷害人之身體，亦係可
    供兇器使用之工具，是上開手槍及西瓜刀均屬於刑法第三百
    二十一條第一項第三款所謂之兇器，又被告黃○○、宙○○
    、Ｉ○○、Ｂ○○持之於夜間侵入他人住宅，以該槍、西瓜
    刀壓制被害人，並予以綑綁後搜刮被害人財物，各該被害人
    處於此種情況下，顯已極端畏懼而不能抗拒，任由被告黃○
    ○、宙○○、Ｉ○○、Ｂ○○及其他少年共同予取予求，已
    甚明確，故：(1)被告黃○○、宙○○於如附表一所示所為，
    係犯刑法第三百三十條第一項、第三百二十一條第一項第一
    款、第三款、第四款之加重強盜罪；(2)被告Ｉ○○於如附表
    一所示編號一、三、五、十一所為，係犯刑法第三百三十條
    第一項、第三百二十一條第一項第一款、第三款、第四款之
    加重強盜罪；(3)被告Ｂ○○於如附表一所示編號十之所為，
    係犯刑法第三百三十條第一項、第三百二十一條第一項第一
    款、第三款、第四款之加重強盜罪。
  (二)核被告黃○○、宙○○、Ｂ○○於九十四年三月二十七日晚
    上十時三十分許，在臺北縣三重市○○路○段一六四號前，
    欲選擇作案目標強盜時，為警當場查獲之行為，係在預備強
    盜階段中，故其等此部分所為，均犯刑法第三百二十八條第
    三項之預備犯強盜罪。公訴人就被告黃○○、宙○○、Ｂ○
    ○所犯前開刑法第三百二十八條第三項之預備犯強盜罪部分
    ，於起訴法條雖未論及，惟起訴事實已記載明確，且屬裁判
    上一罪關係，為起訴效力所及，自為本院審究範圍。
  (三)核被告黃○○、宙○○二人就如附表一所示編號一至五、八
    至十一間；被告黃○○、宙○○、Ｉ○○三人間就如附表一
    所示編號一、三、五、十一；被告黃○○、宙○○、Ｂ○○
    三人間就如附表一所示編號十之罪名所為行為，均係犯刑法
    第三百三十九條之二第一項之利用自動付款設備詐欺罪。且
    被告黃○○、宙○○、Ｉ○○、Ｂ○○四人分別與上開附表
    編號所示（除如附表一所示編號五以外）之少年間就上開利
    用自動付款設備詐欺罪，均互有犯意聯絡與行為分擔，均應
    論以共同正犯。
  (四)按國民身分證為品行能力服務相類證書之一種，被告黃○○
    在臺北縣永和市○○路三○二巷九弄一號三樓住處，將午○
    ○、陳柏林之國民身分證上之照片換貼自己照片，足以生損
    害於午○○、陳柏林及戶政機關管理國民身分證之正確性，
    核其所為，係犯刑法第二百十二條之變造特種文書罪。而被
    告黃○○以一變造行為，接續變造被害人午○○、陳柏林二
    人之國民身分證，僅論以一罪。
  (五)被告黃○○、宙○○、Ｉ○○、Ｂ○○分別於六十年三月十
    九日、六十一年八月二十三日、六十九年十二月二十六日、
    六十九年十二月十三日出生，均係成年人，而少年葉○○、
    張○○、李○○、吳○○、周○○分別係七十九年七月三日
    、七十九年六月十日、七十九年八月五日、七十九年四月九
    日、七十九年三月二十三日出生，於行為時係十四歲以上未
    滿十八歲之人，業據其等到庭作證時陳明在卷，並有法務部
    戶役政連結作業系統資料附卷可稽。而被告黃○○、宙○○
    、Ｉ○○、Ｂ○○均成年人與少年葉○○、張○○、李○○
    、吳○○、周○○間各就如附表一所示編號一至四、六至十
    一之強盜犯行、為警查獲時之預備強盜犯行；被告黃○○、
    宙○○、Ｉ○○與另二名姓名年籍不詳之十四歲以上未滿十
    六歲之少年間就如附表一所示編號三之強盜犯行，各互有犯
    意聯絡與行為分擔，均為共同正犯。又被告黃○○、宙○○
    、Ｉ○○、Ｂ○○分別與上開少年共同實施強盜、預備強盜
    及利用自動付款設備詐欺等犯罪（如附表一所示編號五除外
    ），少年事件處理法第八十五條第一項雖有加重其刑至二分
    之一之規定，惟兒童及少年福利法於九十二年五月二十八日
    經總統公布實施，同年月三十日生效，該法第七十條第一項
    規定：「成年人教唆、幫助或利用兒童及少年犯罪或與之共
    同實施犯罪或故意對其犯罪者，加重其刑至二分之一。但各
    該罪就被害人係兒童及少年已定有特別處罰規定者，不在此
    限」，此規定與少年事件處理法第八十五條第一項有關成年
    人與少年共同實施犯罪之加重其刑之規定相同，並無更不利
    行為人之情形，且兒童及少年福利法第一條第二項復設有：
    「兒童及少年福利依本法之規定，本法未規定者，適用其他
    法律」之優先適用規定，則依刑法第二條第一項之規定，本
    於後法優於前法之原則，自應優先適用兒童及少年福利法第
    七十條第一項前段加重被告之刑（最高法院九十二年台上字
    第四八八七號判決同此見解）。另於如附表一所示編號八之
    被害人柯○○（姓名年籍詳卷），為八十三年三月十一日出
    生，已據其於警詢時陳述甚明（見本院卷二第五八頁至第六
    三頁）、如附表一所示編號九之被害人錢○○（姓名年籍詳
    卷），為八十八年十二月三日出生，已據證人即被害人錢傳
    真於少年法庭時陳述在卷，並有法務部戶役政連結作業系統
    資料一件附卷可稽，被害時均為未滿十二歲之兒童，是被告
    黃○○、宙○○於該附表一所示編號八、九之所為，亦同有
    前開兒童及少年福利法第七十條第一項規定之適用。
  (六)被告黃○○、宙○○先後多次、被告Ｉ○○先後四次利用自
    動付款設備詐欺犯行，時間緊密，犯意概括，所犯構成要件
    相同，為連續犯，依刑法第五十六條規定，以一罪論。
  (七)按預備、著手、既遂，原屬一犯罪行為之不同階段，如法律
    規定行為之各該階段獨立成罪，自應認各該犯罪之構成要件
    相同，屬於同一之罪名。故如連續數行為係基於概括之犯意
    而有上開情形，雖其前後行為有預備犯、未遂犯或既遂犯之
    分，依司法院大法官會議釋字第一百五十二號解釋意旨，仍
    應依連續犯規定論擬（最高法院九十二年度台上字第五八八
    五號裁判同此見解）。就(1)被告黃○○、宙○○如附表一所
    示之加重強盜罪犯行及前開預備強盜犯行；(2)被告Ｉ○○於
    如附表一所示編號一、三、五、十一之加重強盜罪犯行；(3)
    被告Ｂ○○於如附表一所示編號十及前開預備強盜犯行部分
    ：其等前開先後多次犯行，時間緊密，犯意概括，所犯構成
    要件相同，為連續犯，依刑法第五十六條規定，均應以一罪
    論，並各加重其刑，並遞加之。
  (八)被告黃○○、宙○○、Ｉ○○、Ｂ○○所犯上開共同連續自
    動付款設備詐欺罪與共同連續加重強盜罪間，有方法結果之
    牽連關係，應各從一重之共同連續加重強盜罪處斷。
  (九)又被告黃○○、宙○○、Ｉ○○、Ｂ○○各於如附表一所示
    之犯罪行為中，以強暴之方法至使如附表一所示被害人不能
    抗拒，而強盜取財，係以一強盜行為而侵害各該被害人之法
    益，一行為觸犯數同種罪名，為想像競合犯，應以一罪論。
  (十)被告黃○○所犯刑法第三百三十條第一項、第三百二十一條
    第一項第一款、第三款、第四款之加重強盜罪與刑法第二百
    十二條變造特種文書罪二罪之間，犯意各別，行為互殊，應
    予分論併罰。
四、科刑理由：
  (一)審酌被告黃○○曾於七十八年間，因違反懲治盜匪條例案件
    ，經臺灣高等法院於七十九年三月十五日撤銷改判為有期徒
    刑三年六月，再經最高法院於七十九年五月二十四日判決上
    訴駁回確定，嗣經入監執行，並於八十一年一月十七日假釋
    付保護管束，而於八十二年四月三日保護管束期滿未經撤銷
    假釋而執行完畢，有臺灣高等法院被告前案紀錄表一件附卷
    可稽，雖不構成累犯，然應知強盜罪妨害人身及社會秩序甚
    鉅，國家對此等行為絕不寬貸之立場，竟未能記取教訓，重
    新做人，僅因需款花用，即自任首謀，夥同其他共犯於夜間
    持刀侵入他人住宅或房屋脅迫被害人，並綑綁被害人手、腳
    ，矇住被害人眼、嘴，對被害人之居家安全造成巨大威脅，
    對被害人之心靈更留下不可磨滅之恐懼經驗，且所犯強盜案
    件多達十一件，而為警查獲時又已預備再犯強盜案件，嚴重
    危害社會治安，又於多次強盜後，猶持被害人之提款卡等前
    往自動提款機提款，顯目無法紀，所得如附表一所示編號一
    至五、八至十一所示之金額逾八十萬元，更僅為便於銷售贓
    物，另行起意率然變造強盜取得之國民身分證，損及被害人
    午○○、陳柏林之權益，自不宜寬貸，惟念其犯後坦承大部
    分犯行，態度尚可等一切情狀，各量處如主文第一項所示之
    刑，並定其應執行之刑。
  (二)被告宙○○於本院審理時否認多數犯行，顯無悔意，態度非
    佳，而其參與之強盜案件多達十一件，犯罪手法又係與共犯
    於夜間持刀侵入他人住宅或房屋脅迫被害人，並綑綁被害人
    手、腳，矇住被害人眼、嘴，對被害人之居家安全造成巨大
    威脅，對被害人之心靈更留下不可磨滅之恐懼經驗，且所犯
    強盜案件多達十一件，而為警查獲時又已預備再犯強盜案件
    ，嚴重危害社會治安，惟念其並非犯案主謀，且無犯罪前科
    ，有臺灣高等法院被告前案紀錄表一件在卷可稽，素行非差
    ，及犯後坦認開車搭載同夥前往犯案地點等一切情狀，量處
    如主文第二項所示之刑。
  (三)被告Ｉ○○並無犯罪前科，有臺灣高等法院被告前案紀錄表
    一件附卷可稽，素行尚可，且犯後坦承部分犯行，態度尚可
    ，惟其正值青年，卻不思以正當途徑獲取財物，反圖以強取
    財物滿足自己之慾望，而為本件犯行，犯罪手法又係與共犯
    於夜間持刀侵入他人住宅或房屋脅迫被害人，並綑綁被害人
    手、腳，矇住被害人眼、嘴，對被害人之居家安全造成巨大
    威脅，對被害人之心靈更留下不可磨滅之恐懼經驗，犯案多
    達四次，嚴重危害社會治安，且其不僅介紹少年葉○○與被
    告黃○○共犯強盜案件，惡性非輕，且否認其中二次強盜犯
    行，顯無悔意等一切情狀，量處如主文第三項所示之刑。
  (四)被告Ｂ○○雖無犯罪前科，有臺灣高等法院被告前案紀錄表
    一件附卷可稽，素行尚可，惟正值青年，竟不思以正當途徑
    獲取財物，反圖以強取財物滿足自己之慾望，觸犯本罪，明
    知共犯之犯罪手法係於夜間持刀侵入他人住宅或房屋脅迫被
    害人，並綑綁被害人手、腳，矇住被害人眼、嘴，對被害人
    之居家安全造成巨大威脅，對被害人之心靈更留下不可磨滅
    之恐懼經驗，嚴重危害社會治安，猶參與犯行並擔任把風工
    作，其惡性非輕，且犯後猶飾詞否認犯行，意卸刑責，態度
    非佳，顯無悔意及其犯罪件數等一切情狀，量處如主文第四
    項所示之刑。
  (五)公訴人對於被告黃○○、宙○○、Ｉ○○、Ｂ○○，雖分別
    求處有期徒刑十五年、十三年、八年六月、十一年，惟本院
    酌量上開情形，認對各該被告量以如主文各項所示之刑為適
    當，併予敘明。
五、沒收：
  (一)強盜部分：
    1.扣案如附表三所示編號一之槍枝並無殺傷力，有內政部警
      政署刑事警察局九十四年九月十九日刑鑑字第0940067995
      號槍彈鑑定書一件附卷可稽，自不屬刑法第三十八條第一
      項第一款之違禁物，惟其係被告Ｉ○○所有，借給被告黃
      ○○供犯本件強盜案件所用之物，已據被告黃○○於本院
      審理及少年法庭訊問時陳述甚明（見本院卷三第三四頁；
      九十四年少調字第三一五號A-2影卷第七頁、第十五頁）
      ，核與被告Ｉ○○於少年法庭訊問時陳述相符（見九十四
      年少調字第三一五號A-2影卷第三三頁），至被告黃○○
      於本院審理擔任證人時雖另改稱該槍枝係伊委請被告Ｉ○
      ○代為購買云云（見本院卷二第一六八頁），惟其先前從
      未如此陳述，亦與被告Ｉ○○前開所述不符，應係為被告
      Ｉ○○卸責之詞，要無可採，況該槍枝無論是被告黃○○
      或被告Ｉ○○所有，既係共犯所有，且供犯罪所用之物，
      依刑法第三十八條第一項第二款規定，自得併予宣告沒收
      。
    2.扣案如附表三所示除編號一以外之物，均係被告黃○○，
      且為供其犯本件強盜罪所用之物，已據被告黃○○於本院
      審理陳明在卷（見本院卷三第三四頁），均應依刑法第三
      十八條第一項第二款規定併予宣告沒收。
    3.至於扣案如附表四所示之物，或為被害人所有，而非供本
      件強盜罪所用之物，或非被害人所有，已據被告黃○○分
      別於偵查及本院審理時陳述明確（見九十四年少連偵字第
      三五號卷第一五八頁；本院卷二第二四四頁《九十四年保
      管字第3684號係作案所得之物》），自不予宣沒收。至於
      如附表四所示編號十之口罩一個，被告黃○○雖於本院審
      理時陳稱沒有看過，也不知道口罩是怎麼回事（見本院卷
      三第三四頁），然查被告等人犯本件強盜案件時，多未戴
      口罩一節，已據各該被害人陳述甚明，核與證人少年葉○
      ○、張○○陳述情節相符（見本院卷二第四五頁、第八五
      頁），是前開口罩縱係被告黃○○所有，亦難認係供本件
      強盜犯罪所用之物，而該口罩又非違禁物，自不予宣告沒
      收。
    4.至被告宙○○用以搭載如附表一所示之強盜共犯成員之車
      牌號碼8E-1656 號自用小客車係被告宙○○之妻黃順美所
      有，有車號查詢汽車車籍資料一件在卷可憑，是該自用小
      客車既非被告宙○○或其他共犯所有，又非違禁物品，縱
      係供犯罪所用之物，亦與刑法第三十八條得沒收之要件不
      符，爰不予宣告沒收。
  (二)變造特種文書部分：
    至扣案之如附表二所示編號一、二之變造部分（即換貼黃○
    ○照片部分），係被告黃○○所有，且為供犯罪所用之物，
    業經被告黃○○供明在卷可按（見本院卷三第三十四頁），
    爰依刑法第三十八條第一項第二款規定宣告沒收。
六、又公訴人起訴事實雖未敘及如附表一所示編號二至五、七、
    八、十一之犯行（即包含九十四年度少連偵字第六一號、第
    九五號、第一二五號《九十四年少連偵字第一二五號與九十
    四年聲他字第九七五號係同一案件》），然該部分事實與公
    訴人起訴之犯罪事實既具有連續犯之裁判上一罪關係，應為
    起訴效力所及，自在本院所應審理之範圍。
七、又公訴意旨另以被告Ｉ○○於如附表一所示編號六之強盜犯
    行亦屬共犯，而涉有刑法第三百三十條第一項、第三百二十
    一條第一項第一款、第三款、第四款之加重強盜罪，惟查如
    附表一所示編號六之強盜犯行係被告黃○○、宙○○、少年
    李○○、葉○○、吳○○、周○○、張○○所為，已如前述
    ，是此部分不能證明被告Ｉ○○犯罪，此外復查無其他積極
    證據足資認被告Ｉ○○有如附表一所示編號六之強盜犯行，
    原應為無罪之諭知，惟公訴意旨認此部分與前開被告Ｉ○○
    有罪部分有連續犯之裁判上一罪關係，爰不另為無罪之諭知
    ，併此敘明。
八、應不予審究並退檢察官另行辦理者（檢察官移送併辦而不能
    證明犯罪者）：
  (一)公訴人移送併辦意旨認被告Ｂ○○係犯如附表一所示編號十
    一之強盜案件之共犯，因認其就此涉犯刑法第三百三十條第
    一項之強盜罪嫌云云（即九十四年少連偵字第六一號）。然
    查，如附表一所示編號十一之強盜行為係由被告黃○○、宙
    ○○、Ｉ○○、少年葉○○、周○○所共犯，已如前述，並
    無證據可資認定被告Ｂ○○亦涉犯該案，尚難認此部分與本
    案被告Ｂ○○有罪部分有何連續犯之裁判上一罪關係，故此
    移送併辦部分（即九十四年少連偵字第六一號中關於被告Ｂ
    ○○涉犯如附表一所示編號十一犯行部分）應退請檢察官另
    行辦理。
  (二)九十四年少連偵字第九五號案件中：
    1.公訴人移送併辦意旨認被告Ｂ○○係犯如附表一所示編號
      三、七強盜行為之共犯，因認其就此涉犯刑法第三百三十
      條第一項、第二項犯盜罪嫌云云。然查，被告Ｂ○○於本
      院審理時否認有參與上開強盜案件（見本院卷二第二四一
      頁），而如附表一所示編號三之強盜犯行，係被告黃○○
      、宙○○、Ｉ○○及另二名不詳姓名年籍之十四歲以上未
      滿十八歲之少年所為；而如附表一所示編號七之強盜犯行
      ，係被告黃○○、宙○○夥同少年葉○○、李○○所犯，
      均已如前述，顯無任何積極證據足資證明被告Ｂ○○涉犯
      該二強盜案件，自難認此部分與本案被告Ｂ○○有罪部分
      有何連續犯之裁判上一罪關係，故此移送併辦部分（即九
      十四年少連偵字第九五號案件中關於被告Ｂ○○涉犯如附
      表一所示編號三、七犯行部分）應退回檢察官另行辦理。
    2.公訴人移送併辦意旨認被告Ｉ○○係犯如附表一所示編號
      七強盜行為之共犯，因認其就此涉犯刑法第三百三十條第
      一項、第二項強盜罪嫌云云。然查，被告Ｉ○○於本院審
      理時否認有參與上開強盜案件（見本院卷二第二四一頁）
      ，而如附表一所示編號七之強盜犯行，係被告黃○○、宙
      ○○夥同少年葉○○、李○○所犯，已如前述，顯無任何
      積極證據足資證明被告Ｉ○○涉犯該強盜案件，自難認此
      部分與本案被告Ｉ○○有罪部分有何連續犯之裁判上一罪
      關係，故此移送併辦部分（即九十四年少連偵字第九五號
      案件中關於被告Ｉ○○涉犯如附表一所示編號七犯行部分
      ）應退回檢察官另行辦理。
    3.公訴人移送併辦意旨認被告黃○○、宙○○、Ｉ○○、Ｂ
      ○○共同基於意圖為自己不法之所有，共組強盜集團，以
      開山刀及玩具手槍要脅被害人，致被害人不能抗拒，於九
      十四年二月二十八日晚上九時二十分許，在臺北縣三重市
      ○○街九十四號七樓強盜被害人身上財物，因認被告黃○
      ○、宙○○、Ｉ○○、Ｂ○○涉犯刑法第三百三十條第一
      項、第二項之強盜罪嫌云云。然本件被告黃○○、宙○○
      、Ｉ○○、Ｂ○○均堅決否認有參與本件強盜犯行（見本
      院卷三第二二頁；卷三第四二頁、卷二第二四一頁；卷二
      第二四一頁）。經查：
    (1)按犯罪事實應依證據認定之，無證據不得認定犯罪事實，
      刑事訴訟法第一百五十四條第二項定有明文。又以被害人
      之陳述為認定犯罪之依據時，必其陳述並無瑕疵，且就其
      他方面調查，又與事實相符，始能認有證據能力（最高法
      院六十一年台上字第三○九九號判例參照），所謂無瑕疵
      ，係指被害人所為不利被告之陳述，與社會上一般生活經
      驗或卷存其他客觀事實並無矛盾而言。至所謂就其他方面
      調查認與事實相符，非僅以所援用之旁證足以證明被害結
      果為已足，尤須綜合一切積極佐證，除認定被告確為加害
      人之可能外，在推理上無從另為其他原因之假設。有一不
      合於此，即不能以被害人之陳述做為論斷之證據。
    (2)本件公訴人移送併辦意旨認被告黃○○、宙○○、Ｉ○○
      、Ｂ○○涉犯本件強盜犯行，係以被告等人之自白及被害
      人之指訴為憑（移送併辦意旨書雖記載「被害人庚○○○
      之指訴」，惟此應係「被害人庚○○○等之指訴」之誤載
      ），然綜觀被告等人自警詢以迄本院審理時，均未對本件
      強盜犯行有何自白。至被害人Ｋ○○之指訴部分，其經本
      院依法傳喚、拘提均未到庭，是其指訴僅有警詢筆錄可稽
      ，而該警詢筆錄具有證據能力，雖已如前述，惟本件除被
      害人於警詢之指述（見九十四年少連偵字第九五號卷第十
      八頁至第二十頁）外，並無任何其他積極證據足資證明被
      告等人有共犯本件強盜犯行，揆諸前揭說明，自屬不能證
      明被告等四人犯罪，故上開被告等四人不能證明強盜犯罪
      部分，自難認與本案中被告黃○○、宙○○、Ｉ○○、Ｂ
      ○○前開起訴判決強盜有罪部分有何連續犯之裁判上一罪
      關係，故此移送併辦部分（即九十四年少連偵字第九五號
      案件中關於被告黃○○、宙○○、Ｉ○○、Ｂ○○於九十
      四年二月二十八日，在台北縣三重市○○街九十四號七樓
      涉犯強盜犯行部分）亦應退回檢察官另行辦理。
據上論斷，應依刑事訴訟法第二百九十九條第一項前段，兒童及
少年福利法第七十條第一項前段，刑法第二十八條、第五十六條
、第三百三十條第一項、第三百二十一條第一項第一款、第三款
、第四款、第三百三十九條之二第一項、第五十五條、第二百十
二條、第五十一條第五款、第三十八條第一項第二款，罰金罰鍰
提高標準條例第一條前段，判決如主文。
本案經檢察官林俊儀到庭執行職務。
中    華    民    國    95    年    1    月    26     日
                  刑事第五庭    審判長法  官 陳坤地
                                      法  官 許映鈞
                                      法  官 李麗珠
以上正本證明與原本無異
如不服本判決應於送達後10日內向本院提出上訴狀
                                書記官  王麗雯
中    華    民    國    95    年    1     月    26    日
附錄本案論罪科刑法條全文：
刑法第330條：
犯強盜罪而有第321 條第1 項各款情形之一者，處七年以上有期
徒刑。
前項之未遂犯罰之。
中華民國刑法第321條：
犯竊盜罪而有左列情形之一者，處六月以上、五年以下有期徒刑
：
一  於夜間侵入住宅或有人居住之建築物、船艦或隱匿其內而犯
    之者。
二  毀越門扇、牆垣或其他安全設備而犯之者。
三  攜帶兇器而犯之者。
四  結夥三人以上而犯之者。
五  乘火災、水災或其他災害之際而犯之者。
六  在車站或埠頭而犯之者。
前項之未遂犯罰之。
刑法第328條：
意圖為自己或第3 人不法之所有，以強暴、脅迫、藥劑、催眠術
或他法，至使不能抗拒，而取他人之物或使其交付者，為強盜罪
，處五年以上有期徒刑。
以前項方法得財產上不法之利益或使第 3 人得之者，亦同。
犯強盜罪因而致人於死者，處死刑、無期徒刑或十年以上有期徒
刑；致重傷者，處無期徒刑或七年以上有期徒刑。
第 1 項及第 2 項之未遂犯罰之。
預備犯強盜罪者，處一年以下有期徒刑、拘役或三千元以下罰金
。
刑法第339條之2：
意圖為自己或第3 人不法之所有，以不正方法由自動付款設備取
得他人之物者，處三年以下有期徒刑、拘役或一萬元以下罰金。
以前項方法得財產上不法之利益或使第 3 人得之者，亦同。
刑法第212條：
偽造、變造護照、旅券、免許證、特許證及關於品行、能力服務
或其他相類之證書、介紹書，足以生損害於公眾或他人者，處一
年以下有期徒刑、拘役或三百元以下罰金。
附表一
┌──┬────┬─────┬─────┬───┬──────────┬───────┬────┐
│編號│時    間│地      點│共      犯│被害人│犯罪手法及被害人之財│盜領現金之手法│起訴或移│
│    │(民國)  │          │          │      │物損失              │              │送併辦  │
├──┼────┼─────┼─────┼───┼──────────┼───────┼────┤
│一  │九十四年│臺北縣三重│黃○○    │陳怡秀│一犯罪手法：        │在搜刮財物期間│九十四年│
│    │二月六日│市○○路三│宙○○    │周沅章│黃○○於九十四年二月│，黃○○向林洛│少連偵字│
│    │晚上九時│段一五八號│Ｉ○○    │陳建宏│六日某時許，請Ｉ○○│玨逼問取得林洛│第三五號│
│    │二十分許│陳怡秀所經│少年葉○○│吳端成│代為尋找強盜人手，闕│玨男友陳建宏上│（起訴）│
│    │        │營之洋酒專│少年張○○│林洛玨│正偉即打電話邀約少年│開中國信託銀行│        │
│    │        │賣店      │          │      │葉○○，而少年葉○○│提款卡密碼後，│        │
│    │        │          │          │      │又以電話聯絡少年張○│即於同日晚上九│        │
│    │        │          │          │      │○，黃○○、Ｉ○○、│時三十九分許，│        │
│    │        │          │          │      │少年葉○○、張○○四│持該提款卡前往│        │
│    │        │          │          │      │人便約在台北縣中和市│臺北縣三重市重│        │
│    │        │          │          │      │秀朗路三段之「力網狂│陽路三段一二六│        │
│    │        │          │          │      │藍」網咖店碰面，而由│號一樓板信商業│        │
│    │        │          │          │      │宙○○於同日晚上九十│銀行三重分行，│        │
│    │        │          │          │      │二十分許，駕駛車牌號│將提款卡插入該│        │
│    │        │          │          │      │碼8E-1656號自用小客 │行自動櫃員機，│        │
│    │        │          │          │      │車前往上開網咖店搭載│分二次跨行各接│        │
│    │        │          │          │      │黃○○等四人，再一起│續提領貳萬元（│        │
│    │        │          │          │      │前往上開陳怡秀所經營│共盜領取得肆萬│        │
│    │        │          │          │      │之洋酒專賣店。到達後│元，並使陳建宏│        │
│    │        │          │          │      │，由黃○○先進入上開│損失二次手續費│        │
│    │        │          │          │      │店內向被害人佯稱要買│各陸元，共計拾│        │
│    │        │          │          │      │禮盒，再藉機外出與闕│貳元）。黃○○│        │
│    │        │          │          │      │正偉等共犯會合後，由│領得前開肆萬元│        │
│    │        │          │          │      │黃○○持上開玩具手槍│後，即返回現場│        │
│    │        │          │          │      │、宙○○持上開西瓜刀│與其他成員會回│        │
│    │        │          │          │      │先行進入，而Ｉ○○、│後逃逸。      │        │
│    │        │          │          │      │少年葉○○、少年張○│              │        │
│    │        │          │          │      │○則隨後亦即西瓜刀進│              │        │
│    │        │          │          │      │入，將被害人強押至屋│              │        │
│    │        │          │          │      │後之倉庫，黃○○喝令│              │        │
│    │        │          │          │      │被害人靠牆站立，把頭│              │        │
│    │        │          │          │      │低下不准看，之後游君│              │        │
│    │        │          │          │      │鼎即自其所攜帶之背包│              │        │
│    │        │          │          │      │內拿出膠帶交給少年張│              │        │
│    │        │          │          │      │○○後，到前方店門口│              │        │
│    │        │          │          │      │把風；過程中黃○○以│              │        │
│    │        │          │          │      │槍頂著周沅章恫稱：「│              │        │
│    │        │          │          │      │你在看什麼，你很屌是│              │        │
│    │        │          │          │      │不是？」，並對其餘被│              │        │
│    │        │          │          │      │害人恫稱：「你們今天│              │        │
│    │        │          │          │      │沒有給我們錢，你們就│              │        │
│    │        │          │          │      │死得很難看」等語，且│              │        │
│    │        │          │          │      │指揮Ｉ○○、少年葉○│              │        │
│    │        │          │          │      │○、少年張○○分持西│              │        │
│    │        │          │          │      │瓜刀看顧被害人，要求│              │        │
│    │        │          │          │      │Ｉ○○、少年葉○○、│              │        │
│    │        │          │          │      │少年張○○以膠帶及束│              │        │
│    │        │          │          │      │帶捆綁被害人手腳，再│              │        │
│    │        │          │          │      │將其等之眼、嘴矇住。│              │        │
│    │        │          │          │      │此時，共犯其中一人並│              │        │
│    │        │          │          │      │用腳踹已遭矇住眼、嘴│              │        │
│    │        │          │          │      │及綁住手腳之吳端成，│              │        │
│    │        │          │          │      │致吳端成站立不穩倒向│              │        │
│    │        │          │          │      │陳建宏，陳建宏因此撞│              │        │
│    │        │          │          │      │到牆壁。再搜刮取得被│              │        │
│    │        │          │          │      │害人如下列之財物。  │              │        │
│    │        │          │          │      │二被害人之財物損失：│              │        │
│    │        │          │          │      │(1)陳怡秀：          │              │        │
│    │        │          │          │      │  現金新臺幣 (下同) │              │        │
│    │        │          │          │      │  拾壹萬元。        │              │        │
│    │        │          │          │      │(2)陳建宏：現金肆萬元│              │        │
│    │        │          │          │      │  、手機壹支、金項鍊│              │        │
│    │        │          │          │      │  及手鍊各壹條。    │              │        │
│    │        │          │          │      │(3)林洛玨：現金陸萬元│              │        │
│    │        │          │          │      │  、手機支（市價共│              │        │
│    │        │          │          │      │  約萬元）、男友陳│              │        │
│    │        │          │          │      │  建宏所有交其保管之│              │        │
│    │        │          │          │      │  中國信託銀行提款卡│              │        │
│    │        │          │          │      │  壹張（帳號：484531│              │        │
│    │        │          │          │      │  654606號）。      │              │        │
│    │        │          │          │      │(4)吳端成：現金約拾萬│              │        │
│    │        │          │          │      │  元、手機貳支、信用│              │        │
│    │        │          │          │      │  卡陸張（第一商業銀│              │        │
│    │        │          │          │      │  行《卡號：00000000│              │        │
│    │        │          │          │      │  00000000號》、大眾│              │        │
│    │        │          │          │      │  商業銀行《卡號：45│              │        │
│    │        │          │          │      │  00000000000000號》│              │        │
│    │        │          │          │      │  、日盛國際商業銀行│              │        │
│    │        │          │          │      │  《卡號：0000000000│              │        │
│    │        │          │          │      │  867106》、中華商業│              │        │
│    │        │          │          │      │  銀行《卡號：490732│              │        │
│    │        │          │          │      │  0000000000號》、Ａ│              │        │
│    │        │          │          │      │  ＩＧ銀行《卡號：46│              │        │
│    │        │          │          │      │  00000000000000號》│              │        │
│    │        │          │          │      │  、萬泰銀行《卡號：│              │        │
│    │        │          │          │      │  0000000000000000號│              │        │
│    │        │          │          │      │  》）、玉山銀行金融│              │        │
│    │        │          │          │      │  卡壹張（卡號：0325│              │        │
│    │        │          │          │      │  000000000號）。   │              │        │
├──┼────┼─────┼─────┼───┼──────────┼───────┼────┤
│二  │九十四年│臺北縣中山│黃○○    │申○○│一犯罪手法：        │在搜刮財物時，│九十四年│
│    │二月十五│區○○○路│宙○○    │蔡國榮│黃○○於九十四年二月│黃○○向申○○│度少連偵│
│    │日晚上八│三段十九巷│少年葉○○│陳詠婷│十五日下午先撥打張玉│逼問取得上開誠│字第六一│
│    │時十分許│五十號張玉│少年張○○│甲○○│蘭家中電話佯稱要打麻│泰銀行金融卡密│號（併辦│
│    │        │蘭住處    │少年李○○│辰○○│將，之後黃○○再以電│碼後，即於同日│）      │
│    │        │          │          │巳○○│話聯絡少年葉○○，少│晚上，持該金融│        │
│    │        │          │          │      │年葉○○再以電話與少│卡前往台北市長│        │
│    │        │          │          │      │年張○○、李○○聯絡│春路十七號臺灣│        │
│    │        │          │          │      │相約在上開「力網狂藍│中小企業銀行中│        │
│    │        │          │          │      │」網咖店碰面。嗣於同│山分行，將提款│        │
│    │        │          │          │      │日晚上七時許，宙○○│卡插入自動櫃員│        │
│    │        │          │          │      │駕駛上開自用小客車搭│機，分三次跨行│        │
│    │        │          │          │      │載黃○○至該網咖店與│各接續提款壹萬│        │
│    │        │          │          │      │少年葉○○、張○○、│元、貳萬元、壹│        │
│    │        │          │          │      │李○○會合後，再由游│萬元（共領得肆│        │
│    │        │          │          │      │君鼎駕駛上開自用小客│萬元，且每次均│        │
│    │        │          │          │      │車搭載黃○○、少年葉│另有手續費陸元│        │
│    │        │          │          │      │○○、張○○、李○○│，三次共拾捌元│        │
│    │        │          │          │      │前往上址，而於同日晚│）。          │        │
│    │        │          │          │      │上八時十分許到達該址│              │        │
│    │        │          │          │      │樓下，乃由黃○○與少│              │        │
│    │        │          │          │      │年張○○先行至上開張│              │        │
│    │        │          │          │      │玉蘭住處按門鈴佯稱要│              │        │
│    │        │          │          │      │打牌，經申○○開門後│              │        │
│    │        │          │          │      │，黃○○再謊稱要少年│              │        │
│    │        │          │          │      │張○○下樓移車，少年│              │        │
│    │        │          │          │      │張○○即下樓，隨後由│              │        │
│    │        │          │          │      │在樓下等候之宙○○帶│              │        │
│    │        │          │          │      │同少年張○○、葉○○│              │        │
│    │        │          │          │      │、李○○至申○○住處│              │        │
│    │        │          │          │      │，先由黃○○持上開玩│              │        │
│    │        │          │          │      │具手槍、宙○○、少年│              │        │
│    │        │          │          │      │張○○、葉○○、李○│              │        │
│    │        │          │          │      │○持西瓜刀控制屋內之│              │        │
│    │        │          │          │      │被害人行動，宙○○並│              │        │
│    │        │          │          │      │出言恫稱：「我們是求│              │        │
│    │        │          │          │      │財，不得反抗，否則就│              │        │
│    │        │          │          │      │要殺你們」等語，並喝│              │        │
│    │        │          │          │      │令被害人把手舉高、眼│              │        │
│    │        │          │          │      │睛閉上，面向牆壁，而│              │        │
│    │        │          │          │      │申○○之子巳○○稍後│              │        │
│    │        │          │          │      │來到該址，亦遭控制行│              │        │
│    │        │          │          │      │動，過程中黃○○拿槍│              │        │
│    │        │          │          │      │敲打辰○○、蔡國榮、│              │        │
│    │        │          │          │      │甲○○之頭部命其等站│              │        │
│    │        │          │          │      │好、頭抬起來（傷害部│              │        │
│    │        │          │          │      │分均未據告訴），接著│              │        │
│    │        │          │          │      │，黃○○指揮少年李○│              │        │
│    │        │          │          │      │○、張○○、葉○○持│              │        │
│    │        │          │          │      │西瓜刀開顧被害人，並│              │        │
│    │        │          │          │      │以束帶捆綁被害人等手│              │        │
│    │        │          │          │      │腳，再用膠帶將被害人│              │        │
│    │        │          │          │      │等眼睛、嘴巴矇住，進│              │        │
│    │        │          │          │      │而搜刮取得如下列被害│              │        │
│    │        │          │          │      │人身上或住處之財物。│              │        │
│    │        │          │          │      │二被害人之財物損失：│              │        │
│    │        │          │          │      │(1)申○○：國民身分證│              │        │
│    │        │          │          │      │  壹張、BENQ 行動電 │              │        │
│    │        │          │          │      │  話壹支(門號0000000│              │        │
│    │        │          │          │      │  685號)、現金壹萬餘│              │        │
│    │        │          │          │      │  元、誠泰銀行金融卡│              │        │
│    │        │          │          │      │  壹張（卡號：009150│              │        │
│    │        │          │          │      │  00000000000000號）│              │        │
│    │        │          │          │      │  。                │              │        │
│    │        │          │          │      │(2)甲○○：銀色項鍊壹│              │        │
│    │        │          │          │      │  條、NOKIA7610型行 │              │        │
│    │        │          │          │      │  動電話壹支（門號：│              │        │
│    │        │          │          │      │  0000000000）、現金│              │        │
│    │        │          │          │      │  萬貳仟餘元。    │              │        │
│    │        │          │          │      │(3)巳○○：國民身分證│              │        │
│    │        │          │          │      │  壹張、SONY行動電話│              │        │
│    │        │          │          │      │  壹支（門號：097008│              │        │
│    │        │          │          │      │  0646號）、現金陸仟│              │        │
│    │        │          │          │      │  餘元。            │              │        │
│    │        │          │          │      │(4)辰○○：現金貳萬伍│              │        │
│    │        │          │          │      │  仟元、數位相機壹臺│              │        │
│    │        │          │          │      │  、摩托羅拉行動電話│              │        │
│    │        │          │          │      │  壹支、NOKIA行動電 │              │        │
│    │        │          │          │      │  話壹支、OKWAP163型│              │        │
│    │        │          │          │      │  行動電話壹支。    │              │        │
│    │        │          │          │      │(5)蔡國榮：機車駕駛執│              │        │
│    │        │          │          │      │  行壹張、行動電話壹│              │        │
│    │        │          │          │      │  支（門號：00000000│              │        │
│    │        │          │          │      │  2號）。           │              │        │
├──┼────┼─────┼─────┼───┼──────────┼───────┼────┤
│三  │九十四年│臺北市西園│黃○○    │李林麗│一犯罪手法：        │由黃○○逼問取│九十四年│
│    │二月十八│路一段三三│宙○○    │華    │先由黃○○、宙○○、│得庚○○○之萬│少連偵字│
│    │日晚上十│號二樓李林│Ｉ○○    │Ａ○○│Ｉ○○進入上開按摩院│泰銀行現金卡密│第九五號│
│    │一時四十│麗華所經營│另二名不詳│黃宏鎮│內佯稱要借廁所進入後│碼，離開現場後│（併辦）│
│    │分許    │之按摩院  │姓名年籍之│      │，等候在外之該二名不│再於同年二月十│        │
│    │        │          │十四歲以上│      │詳姓名年籍之十四歲以│九日凌晨持該現│        │
│    │        │          │未滿十八歲│      │上未滿十八歲少年以按│金卡至台北縣永│        │
│    │        │          │之少年    │      │電鈴為暗號，黃○○隨│和市○○路○段│        │
│    │        │          │          │      │即持預藏之上開玩具手│一三七號聯邦商│        │
│    │        │          │          │      │槍、宙○○、Ｉ○○則│業銀行永和簡易│        │
│    │        │          │          │      │持西瓜刀控制屋內被害│型分行，透過提│        │
│    │        │          │          │      │人之行動，並打開大門│款機領現金貳萬│        │
│    │        │          │          │      │讓持西瓜刀之二名不詳│元後朋分花用。│        │
│    │        │          │          │      │姓名少年進入，黃○○│              │        │
│    │        │          │          │      │等人並要求被害人靠牆│              │        │
│    │        │          │          │      │站立，把頭低下不准看│              │        │
│    │        │          │          │      │，接著黃○○指揮其他│              │        │
│    │        │          │          │      │共犯持西瓜刀看顧被害│              │        │
│    │        │          │          │      │人，除以束帶、膠帶綁│              │        │
│    │        │          │          │      │住庚○○○等人手腳外│              │        │
│    │        │          │          │      │，並將庚○○○等人的│              │        │
│    │        │          │          │      │眼睛、嘴巴矇住，再動│              │        │
│    │        │          │          │      │手搜刮如下列被害人身│              │        │
│    │        │          │          │      │上及屋內之財物。    │              │        │
│    │        │          │          │      │二被害人財物之損失：│              │        │
│    │        │          │          │      │(1)庚○○○：現金伍萬│              │        │
│    │        │          │          │      │  元、金手環壹只（重│              │        │
│    │        │          │          │      │  約五錢）、手錶壹支│              │        │
│    │        │          │          │      │  （價值玖仟元）、戒│              │        │
│    │        │          │          │      │  指枚（其中壹只為│              │        │
│    │        │          │          │      │  鑽戒，價值約貳萬元│              │        │
│    │        │          │          │      │  ）。              │              │        │
│    │        │          │          │      │(2)Ａ○○：現金玖仟元│              │        │
│    │        │          │          │      │  、鑽石戒指壹只（價│              │        │
│    │        │          │          │      │  值貳萬柒仟元）。  │              │        │
│    │        │          │          │      │                    │              │        │
│    │        │          │          │      │                    │              │        │
├──┼────┼─────┼─────┼───┼──────────┼───────┼────┤
│四  │九十四年│臺北縣蘆洲│黃○○    │葉素珍│一犯罪手法：        │搜刮財物過程中│本院九十│
│    │二月二十│市○○路三│宙○○    │黃素珍│先由黃○○、少年張○│，黃○○向代號│四年少調│
│    │二日晚上│四○巷八號│少年葉○○│潘阿淺│○下車至上開葉素珍住│00000000號成年│字第三一│
│    │七時三十│七樓之一葉│少年李○○│曾宜鵬│處佯稱要打麻將，待游│女子恫稱：「老│五號A-3 │
│    │分許    │素珍住處  │少年吳○○│代號34│靖懿、少年張○○進入│實說，不然叫人│影卷    │
│    │        │          │少年張○○│319411│時，故意未將該處大門│去領錢，領不到│        │
│    │        │          │          │號成年│關上，在外等候之其餘│你就該死」等語│        │
│    │        │          │          │女子、│共犯遂跟著闖入，之後│，逼問取得郵局│        │
│    │        │          │          │綽號「│黃○○拿出預備之上開│提款卡密碼後，│        │
│    │        │          │          │阿水」│玩具手槍、其餘共犯持│即持該提款卡於│        │
│    │        │          │          │之不詳│西瓜刀，由黃○○喝令│同日晚上十時一│        │
│    │        │          │          │姓名年│現場被害人靠牆不准動│分至台北縣三重│        │
│    │        │          │          │籍成年│，宙○○則進入房間將│市○○路○段一│        │
│    │        │          │          │男子  │代號00000000號成年女│一一號國泰世華│        │
│    │        │          │          │      │子拉出來靠牆站立不准│商業銀行北三重│        │
│    │        │          │          │      │動，把頭低下不准看，│分行，透過提款│        │
│    │        │          │          │      │之後黃○○指揮其他共│機盜領肆千元（│        │
│    │        │          │          │      │犯分持西瓜刀看顧被害│另有手續費陸元│        │
│    │        │          │          │      │人，並以膠帶、束帶綁│），旋返回現場│        │
│    │        │          │          │      │住被害人手腳，同時將│與其他人會合，│        │
│    │        │          │          │      │被害人的眼睛、嘴巴矇│再一同搭乘游君│        │
│    │        │          │          │      │住，黃○○並對被害人│鼎所駕駛之上開│        │
│    │        │          │          │      │恫稱：「不要反抗，我│自用小客車離開│        │
│    │        │          │          │      │們只是求財，你們好好│。            │        │
│    │        │          │          │      │配合就不傷害你們」等│              │        │
│    │        │          │          │      │語。再動手搜刮取得如│              │        │
│    │        │          │          │      │下列所示之被害人財物│              │        │
│    │        │          │          │      │。而在搜刮財物過程中│              │        │
│    │        │          │          │      │，因曾宜鵬亂動，游君│              │        │
│    │        │          │          │      │鼎即以徒手抓曾宜鵬的│              │        │
│    │        │          │          │      │頭去撞牆（傷害部分未│              │        │
│    │        │          │          │      │據告訴）。          │              │        │
│    │        │          │          │      │二被害人之財物損失：│              │        │
│    │        │          │          │      │(1)葉素珍：現金萬餘│              │        │
│    │        │          │          │      │  元、中國信託信用卡│              │        │
│    │        │          │          │      │  壹張（卡號：447570│              │        │
│    │        │          │          │      │  000000000號）、手 │              │        │
│    │        │          │          │      │  機捌支（價值共約七│              │        │
│    │        │          │          │      │  、八萬元）。      │              │        │
│    │        │          │          │      │(2)黃素珍：現金萬餘│              │        │
│    │        │          │          │      │  元、行動電話壹支（│              │        │
│    │        │          │          │      │  門號：0000000000，│              │        │
│    │        │          │          │      │  價值柒仟餘元）、國│              │        │
│    │        │          │          │      │  民現金卡壹張（卡號│              │        │
│    │        │          │          │      │  ：0000000000000000│              │        │
│    │        │          │          │      │  號）、台新銀行玫瑰│              │        │
│    │        │          │          │      │  卡壹張（卡號：5406│              │        │
│    │        │          │          │      │  000000000000）、台│              │        │
│    │        │          │          │      │  新銀行STORY現金卡 │              │        │
│    │        │          │          │      │  壹張（卡號：200166│              │        │
│    │        │          │          │      │  00000000）、中國信│              │        │
│    │        │          │          │      │  託信用卡壹張（卡號│              │        │
│    │        │          │          │      │  ：0000000000000000│              │        │
│    │        │          │          │      │  號）。            │              │        │
│    │        │          │          │      │(3)潘阿淺：現金肆萬餘│              │        │
│    │        │          │          │      │  元、手機壹支（價值│              │        │
│    │        │          │          │      │  壹萬餘元）、上海銀│              │        │
│    │        │          │          │      │  行信用卡壹張。    │              │        │
│    │        │          │          │      │(4)代號00000000號女子│              │        │
│    │        │          │          │      │  ：現金壹萬伍仟元、│              │        │
│    │        │          │          │      │  手機貳支（其中壹支│              │        │
│    │        │          │          │      │  為NOKIA廠牌，另壹 │              │        │
│    │        │          │          │      │  支不詳，合計價值約│              │        │
│    │        │          │          │      │  貳萬多元）、身分證│              │        │
│    │        │          │          │      │  壹張、郵局提款卡壹│              │        │
│    │        │          │          │      │  張、中國信託提款卡│              │        │
│    │        │          │          │      │  壹張。            │              │        │
│    │        │          │          │      │(5)曾宜鵬：現金伍仟元│              │        │
│    │        │          │          │      │  、手機壹支（價值約│              │        │
│    │        │          │          │      │  貳、仟元）。    │              │        │
├──┼────┼─────┼─────┼───┼──────────┼───────┼────┤
│五  │九十四年│臺北縣板橋│黃○○    │玄○○│一犯罪手法：        │搜刮財物完畢後│九十四年│
│    │二月二十│市○○路二│宙○○    │未○○│由黃○○與宙○○先行│，即離開現場，│少連偵字│
│    │四日晚上│段二六三號│Ｉ○○    │      │至該處屋內與玄○○、│因未○○將前開│第五四號│
│    │九時許  │二樓玄○○│          │      │未○○泡茶並打探地形│其所有之中國國│（然未經│
│    │        │住處      │          │      │，宙○○謊稱有事情要│際商業銀行信用│於起訴書│
│    │        │          │          │      │下去一下，而接應在樓│卡密碼抄錄在該│中記載犯│
│    │        │          │          │      │下等候之Ｉ○○至游朝│信用卡上，乃由│罪事實）│
│    │        │          │          │      │欽上開住處，先由游靖│黃○○於九十四│        │
│    │        │          │          │      │懿持上開玩具手槍、游│年二月二十四日│        │
│    │        │          │          │      │君鼎、Ｉ○○則持西瓜│晚上十時一分，│        │
│    │        │          │          │      │刀強押玄○○、未○○│持該信用卡前往│        │
│    │        │          │          │      │，令二人高舉雙手面向│台北縣新莊市中│        │
│    │        │          │          │      │牆壁，並將眼睛閉上，│正路二四三號國│        │
│    │        │          │          │      │接著黃○○指揮宙○○│泰世華商業銀行│        │
│    │        │          │          │      │、Ｉ○○分持西瓜刀看│新莊分行，透過│        │
│    │        │          │          │      │顧被害人二人，並以膠│ATM提款機預借 │        │
│    │        │          │          │      │帶綁住被害人二人手腳│現金仟元，復│        │
│    │        │          │          │      │，再矇住該二人眼睛、│基於接續之犯意│        │
│    │        │          │          │      │嘴巴。再動手搜刮取得│，於同日晚上十│        │
│    │        │          │          │      │如下列被害人之財物。│時二十四分，持│        │
│    │        │          │          │      │二被害人損失之財物：│該用信用卡前往│        │
│    │        │          │          │      │(1)未○○：現金貳萬伍│台北縣三重市重│        │
│    │        │          │          │      │  仟元、第一銀行金融│陽路三段九九號│        │
│    │        │          │          │      │  卡壹張（卡號：1435│中國國際商業銀│        │
│    │        │          │          │      │  0000000號）、萬泰 │行三重分行，接│        │
│    │        │          │          │      │  銀行金融卡壹張（卡│續提領現金壹仟│        │
│    │        │          │          │      │  號：000000000000號│元。          │        │
│    │        │          │          │      │  ）、台新銀行金融卡│              │        │
│    │        │          │          │      │  壹張（卡號：086510│              │        │
│    │        │          │          │      │  00000000號）、華南│              │        │
│    │        │          │          │      │  銀行金融卡壹張（卡│              │        │
│    │        │          │          │      │  號：000000000000號│              │        │
│    │        │          │          │      │  ）、慶豐銀行金融卡│              │        │
│    │        │          │          │      │  壹張（卡號：018570│              │        │
│    │        │          │          │      │  00000000號）、中國│              │        │
│    │        │          │          │      │  信託現金卡壹張（卡│              │        │
│    │        │          │          │      │  號：00000000000000│              │        │
│    │        │          │          │      │  30號）、中信銀行信│              │        │
│    │        │          │          │      │  用卡壹張（卡號：45│              │        │
│    │        │          │          │      │  00000000000000號）│              │        │
│    │        │          │          │      │  、台新銀行信用卡壹│              │        │
│    │        │          │          │      │  張（卡號：00000000│              │        │
│    │        │          │          │      │  00000000號）、萬泰│              │        │
│    │        │          │          │      │  銀行信用卡壹張（卡│              │        │
│    │        │          │          │      │  號：00000000000000│              │        │
│    │        │          │          │      │  00號）、安信銀行信│              │        │
│    │        │          │          │      │  用卡壹張（卡號：40│              │        │
│    │        │          │          │      │  00000000000000號）│              │        │
│    │        │          │          │      │  、中國國際商銀信用│              │        │
│    │        │          │          │      │  卡壹張（卡號：5433│              │        │
│    │        │          │          │      │  000000000000號）、│              │        │
│    │        │          │          │      │  臺灣企銀信用卡壹張│              │        │
│    │        │          │          │      │  （卡號：0000000000│              │        │
│    │        │          │          │      │  118104號）、聯邦銀│              │        │
│    │        │          │          │      │  行信用卡壹張（卡號│              │        │
│    │        │          │          │      │  ：0000000000000000│              │        │
│    │        │          │          │      │  號）、國泰人壽保戶│              │        │
│    │        │          │          │      │  卡、身分證、健保卡│              │        │
│    │        │          │          │      │  各壹張。          │              │        │
│    │        │          │          │      │(2)玄○○：現金貳萬│              │        │
│    │        │          │          │      │  仟元、手機壹支（門│              │        │
│    │        │          │          │      │  號0000000000，價值│              │        │
│    │        │          │          │      │  約捌、玖仟元）、郵│              │        │
│    │        │          │          │      │  局存摺壹本、家裡鑰│              │        │
│    │        │          │          │      │  匙圈壹串。        │              │        │
├──┼────┼─────┼─────┼───┼──────────┼───────┼────┤
│六  │九十四年│臺北縣板橋│黃○○    │宇○○│一犯罪手法：        │              │九十四年│
│    │三月四日│市○○路二│宙○○    │酉○○│先由黃○○、少年張○│              │少連偵字│
│    │凌晨零時│○二巷十七│少年葉○○│Ｇ○○│○下車至上開宇○○住│              │第三五號│
│    │六分許  │弄二三號三│少年張○○│柳瑞娥│處佯稱要打麻將，游靖│              │（起訴）│
│    │        │樓宇○○住│少年李○○│Ｄ○○│懿與少年張○○探得陳│              │        │
│    │        │處        │少年吳○○│地○○│麗珍家大門雖有關卻沒│              │        │
│    │        │          │少年周○○│戊○○│有鎖上，乃藉故要移車│              │        │
│    │        │          │          │己○○│位，而與少年張○○下│              │        │
│    │        │          │          │戌○○│樓和其他共犯會合，之│              │        │
│    │        │          │          │子○○│後黃○○持上開玩具手│              │        │
│    │        │          │          │壬○○│槍、其他共犯分持西瓜│              │        │
│    │        │          │          │癸○○│刀一同進入宇○○住處│              │        │
│    │        │          │          │Ａ女（│屋內，黃○○隨即掀翻│              │        │
│    │        │          │          │已成年│麻將桌，同時喝令被害│              │        │
│    │        │          │          │，姓名│人靠牆站立，把頭低下│              │        │
│    │        │          │          │年籍詳│不准看黃○○等人，而│              │        │
│    │        │          │          │卷）  │少年周○○、葉○○則│              │        │
│    │        │          │          │      │至壬○○房間將壬○○│              │        │
│    │        │          │          │      │押到癸○○房間內，再│              │        │
│    │        │          │          │      │以西瓜刀強押癸○○及│              │        │
│    │        │          │          │      │其女友Ａ女、壬○○至│              │        │
│    │        │          │          │      │宇○○等人遭控制之麻│              │        │
│    │        │          │          │      │將間，之後黃○○指揮│              │        │
│    │        │          │          │      │其他共犯分持西瓜刀看│              │        │
│    │        │          │          │      │顧被害人，並以膠帶、│              │        │
│    │        │          │          │      │束帶綁住宇○○等人手│              │        │
│    │        │          │          │      │腳，另將宇○○等人的│              │        │
│    │        │          │          │      │眼睛、嘴巴矇住，過程│              │        │
│    │        │          │          │      │中先前外出財物之林志│              │        │
│    │        │          │          │      │成按電鈴，黃○○開門│              │        │
│    │        │          │          │      │讓子○○進入後，即持│              │        │
│    │        │          │          │      │上開玩具手槍抵住林志│              │        │
│    │        │          │          │      │成，而宙○○亦持西瓜│              │        │
│    │        │          │          │      │刀推子○○到宇○○等│              │        │
│    │        │          │          │      │人遭控制行動之房間，│              │        │
│    │        │          │          │      │過程中宙○○因持西瓜│              │        │
│    │        │          │          │      │刀壓子○○背部過於用│              │        │
│    │        │          │          │      │力，造成子○○左肩裂│              │        │
│    │        │          │          │      │傷（傷害部分未據林志│              │        │
│    │        │          │          │      │成提出告訴），宙○○│              │        │
│    │        │          │          │      │並對子○○恫稱「合作│              │        │
│    │        │          │          │      │一點，不然要讓你死」│              │        │
│    │        │          │          │      │，另以相同方式綁住林│              │        │
│    │        │          │          │      │志成之手腳及矇住眼睛│              │        │
│    │        │          │          │      │、嘴巴。再動手搜刮取│              │        │
│    │        │          │          │      │得被害人如下列之財物│              │        │
│    │        │          │          │      │。                  │              │        │
│    │        │          │          │      │二被害人損失之財物：│              │        │
│    │        │          │          │      │(1)宇○○：現金萬元│              │        │
│    │        │          │          │      │  、金戒指壹個（價值│              │        │
│    │        │          │          │      │  約貳仟元）。      │              │        │
│    │        │          │          │      │(2)酉○○：現金玖仟陸│              │        │
│    │        │          │          │      │  佰元、NOKIA 手機一│              │        │
│    │        │          │          │      │  支（門號：00000000│              │        │
│    │        │          │          │      │  93號）。          │              │        │
│    │        │          │          │      │(3)Ｄ○○：現金貳拾萬│              │        │
│    │        │          │          │      │  元、勞力士手錶壹支│              │        │
│    │        │          │          │      │  （價值約陸萬元）、│              │        │
│    │        │          │          │      │  金項鍊壹條、摩托羅│              │        │
│    │        │          │          │      │  拉手機壹支（門號：│              │        │
│    │        │          │          │      │  00000000 00號、價 │              │        │
│    │        │          │          │      │  值約伍仟元）。    │              │        │
│    │        │          │          │      │(4)地○○：現金萬元│              │        │
│    │        │          │          │      │  、摩托羅接手機壹支│              │        │
│    │        │          │          │      │  （門號：0000000000│              │        │
│    │        │          │          │      │  ）。              │              │        │
│    │        │          │          │      │(5)子○○：現金壹萬捌│              │        │
│    │        │          │          │      │  仟多元、手機壹支（│              │        │
│    │        │          │          │      │  門號：0000000000）│              │        │
│    │        │          │          │      │  。                │              │        │
│    │        │          │          │      │(6)己○○：現金萬元│              │        │
│    │        │          │          │      │  、摩托羅拉手機壹支│              │        │
│    │        │          │          │      │  （門號：0000000000│              │        │
│    │        │          │          │      │  ）。              │              │        │
│    │        │          │          │      │(7)Ｇ○○：現金壹萬貳│              │        │
│    │        │          │          │      │  仟元、勞力士手錶壹│              │        │
│    │        │          │          │      │  支、手機貳支（門號│              │        │
│    │        │          │          │      │  ：0000000000、0926│              │        │
│    │        │          │          │      │  813558號）。      │              │        │
│    │        │          │          │      │(8)戊○○（Ｇ○○之妻│              │        │
│    │        │          │          │      │  ）：現金壹萬元、手│              │        │
│    │        │          │          │      │  機壹支（門號：0917│              │        │
│    │        │          │          │      │  289125）。        │              │        │
│    │        │          │          │      │(9)戌○○：現金貳萬柒│              │        │
│    │        │          │          │      │  仟元。            │              │        │
│    │        │          │          │      │(10)柳瑞娥（戌○○之妻│              │        │
│    │        │          │          │      │  ）：現金貳萬伍仟元│              │        │
│    │        │          │          │      │  。                │              │        │
│    │        │          │          │      │癸○○：現金貳仟元│              │        │
│    │        │          │          │      │  、金戒指壹只（價值│              │        │
│    │        │          │          │      │  約肆仟元）、摩托羅│              │        │
│    │        │          │          │      │  拉手機壹支（門號：│              │        │
│    │        │          │          │      │  0000000000號，價值│              │        │
│    │        │          │          │      │  約壹萬元）、金項鍊│              │        │
│    │        │          │          │      │  壹條（價值約壹萬元│              │        │
│    │        │          │          │      │  ）。              │              │        │
│    │        │          │          │      │壬○○：現金肆佰元│              │        │
│    │        │          │          │      │  、大霸型手機壹支（│              │        │
│    │        │          │          │      │  門號：0000000000）│              │        │
│    │        │          │          │      │  。                │              │        │
│    │        │          │          │      │Ａ女：身分證、機車│              │        │
│    │        │          │          │      │  駕照、車號RA8-291 │              │        │
│    │        │          │          │      │  號輕機車行車執照各│              │        │
│    │        │          │          │      │  壹張、現金伍佰元、│              │        │
│    │        │          │          │      │  OKWAPA 267型號手機│              │        │
│    │        │          │          │      │  壹支、金飾壹批（含│              │        │
│    │        │          │          │      │  金項鍊、金腳鍊、金│              │        │
│    │        │          │          │      │  戒指各壹件）。    │              │        │
│    │        │          │          │      │                    │              │        │
│    │        │          │          │      │                    │              │        │
├──┼────┼─────┼─────┼───┼──────────┼───────┼────┤
│七  │九十四年│臺北縣三重│黃○○    │梅錫光│一犯罪手法：        │              │九十四少│
│    │三月九日│市○○○街│宙○○    │郭昭賢│由黃○○、宙○○先行│              │連偵字第│
│    │凌晨零時│一三一之五│少年葉○○│譚道立│到上開丁○○住處樓下│              │九五號（│
│    │三十分許│號四樓吳美│少年李○○│Ｊ○○│按電鈴佯稱要找人，吳│              │併辦）  │
│    │        │珠住處    │          │丁○○│美珠即下樓帶同黃○○│              │        │
│    │        │          │          │      │、宙○○上樓進入屋內│              │        │
│    │        │          │          │      │，黃○○即在現場東張│              │        │
│    │        │          │          │      │西望打探地形，而游君│              │        │
│    │        │          │          │      │鼎則佯稱要借廁所，之│              │        │
│    │        │          │          │      │後宙○○拿出預藏之西│              │        │
│    │        │          │          │      │瓜刀押住丁○○的脖子│              │        │
│    │        │          │          │      │、黃○○則持上開玩具│              │        │
│    │        │          │          │      │手槍抵住同在現場之梅│              │        │
│    │        │          │          │      │錫光，並控制郭昭賢、│              │        │
│    │        │          │          │      │譚道立、Ｊ○○之行動│              │        │
│    │        │          │          │      │，黃○○、宙○○並喝│              │        │
│    │        │          │          │      │令丁○○等人均靠牆站│              │        │
│    │        │          │          │      │立，把頭低下不准看，│              │        │
│    │        │          │          │      │並以膠帶綁住被害人之│              │        │
│    │        │          │          │      │手腳，再將被害人之眼│              │        │
│    │        │          │          │      │睛、嘴巴蒙住，在綑綁│              │        │
│    │        │          │          │      │被害人過程中，因吳美│              │        │
│    │        │          │          │      │珠做出回頭的動作，遭│              │        │
│    │        │          │          │      │宙○○以手掌推後腦杓│              │        │
│    │        │          │          │      │，致丁○○的額頭撞到│              │        │
│    │        │          │          │      │牆壁，另黃○○亦因梅│              │        │
│    │        │          │          │      │錫光做出回頭的動作，│              │        │
│    │        │          │          │      │以手推梅錫光的頭去撞│              │        │
│    │        │          │          │      │牆壁，在綑綁譚道立時│              │        │
│    │        │          │          │      │，宙○○並以所持之西│              │        │
│    │        │          │          │      │瓜刀刀背砍譚道立的後│              │        │
│    │        │          │          │      │腦。待綑綁完被害人後│              │        │
│    │        │          │          │      │，黃○○打開該處大門│              │        │
│    │        │          │          │      │讓少年葉○○、李○○│              │        │
│    │        │          │          │      │（、張○○）進入，並│              │        │
│    │        │          │          │      │動手搜刮取得被害人如│              │        │
│    │        │          │          │      │下列之財物。        │              │        │
│    │        │          │          │      │二被害人損失之財物：│              │        │
│    │        │          │          │      │(1)丁○○：手機伍支（│              │        │
│    │        │          │          │      │  其中貳支為OKWAP 廠│              │        │
│    │        │          │          │      │  牌價值共約壹萬肆仟│              │        │
│    │        │          │          │      │  餘元，其中貳支內碼│              │        │
│    │        │          │          │      │  為IMEI：0000000000│              │        │
│    │        │          │          │      │  13724 、0000000000│              │        │
│    │        │          │          │      │  19473）、 所保管之│              │        │
│    │        │          │          │      │  譚啟元所有之中國信│              │        │
│    │        │          │          │      │  託信用卡壹張（卡號│              │        │
│    │        │          │          │      │  ：0000000000000000│              │        │
│    │        │          │          │      │  3）。             │              │        │
│    │        │          │          │      │(2)Ｊ○○：電腦液晶螢│              │        │
│    │        │          │          │      │  幕壹臺（價值約萬│              │        │
│    │        │          │          │      │  肆仟餘元）、PS2 電│              │        │
│    │        │          │          │      │  視遊樂器主機壹臺（│              │        │
│    │        │          │          │      │  價值約陸仟元）、手│              │        │
│    │        │          │          │      │  提電腦壹臺（價值約│              │        │
│    │        │          │          │      │  貳萬玖仟多元）、  │              │        │
│    │        │          │          │      │  NOKIA7200 型手機壹│              │        │
│    │        │          │          │      │  支（價值約壹萬元）│              │        │
│    │        │          │          │      │  、手錶壹支（價值約│              │        │
│    │        │          │          │      │  貳仟伍佰元）。    │              │        │
│    │        │          │          │      │(3)梅錫光：現金貳萬元│              │        │
│    │        │          │          │      │  、金項鍊壹條（價值│              │        │
│    │        │          │          │      │  約捌仟餘元）、戒指│              │        │
│    │        │          │          │      │  壹只（價值約仟肆│              │        │
│    │        │          │          │      │  佰多元）、VCD 放映│              │        │
│    │        │          │          │      │  機壹臺（價值約仟│              │        │
│    │        │          │          │      │  餘元）、中國信託銀│              │        │
│    │        │          │          │      │  行信用卡壹張（卡號│              │        │
│    │        │          │          │      │  ：0000000000000） │              │        │
│    │        │          │          │      │  、NOKIA 手機壹支（│              │        │
│    │        │          │          │      │  價值約肆仟餘元）。│              │        │
│    │        │          │          │      │(4)譚道立：現金捌仟餘│              │        │
│    │        │          │          │      │  元、卡地亞手錶壹支│              │        │
│    │        │          │          │      │  （價值約陸萬餘元）│              │        │
│    │        │          │          │      │  、金剛刀把、不詳│              │        │
│    │        │          │          │      │  數量之車籍證件、國│              │        │
│    │        │          │          │      │  民身分證與職業大客│              │        │
│    │        │          │          │      │  車駕照、重機車駕照│              │        │
│    │        │          │          │      │  各壹枚。          │              │        │
│    │        │          │          │      │(5)郭昭賢：現金貳萬元│              │        │
│    │        │          │          │      │  、金項鍊壹條（價值│              │        │
│    │        │          │          │      │  約貳萬元）。      │              │        │
├──┼────┼─────┼─────┼───┼──────────┼───────┼────┤
│八  │九十四年│臺北市大安│黃○○    │寅○○│一犯罪手法：        │(1)由黃○○以：│九十四年│
│    │三月十一│區○○○路│宙○○    │Ｈ○○│先由黃○○以電話撥打│「要講真的密碼│少連偵字│
│    │日晚上九│二段九六巷│少年葉○○│兒童柯│寅○○家中電話，對柯│，如果領不到錢│第一二五│
│    │時三十分│十七弄二六│少年張○○│○○（│範清自稱係經朋友「小│，就拿刀砍你們│號（併辦│
│    │許      │號一樓柯範│少年李○○│姓名年│陳」介紹，佯稱要打麻│」等語，逼問取│）      │
│    │        │清住處    │少年吳○○│籍詳卷│將，寅○○不疑有他，│得寅○○之妻蕭│        │
│    │        │          │          │）    │遂至和平東路與復興南│玉梅、Ｃ○○之│        │
│    │        │          │          │辛○○│路路口之華泰銀行前帶│提款卡密碼後，│        │
│    │        │          │          │Ｃ○○│黃○○與少年張○○回│隨即持Ｈ○○之│        │
│    │        │          │          │不詳姓│到上開住處，黃○○藉│提款卡至附近不│        │
│    │        │          │          │名年籍│故要移車位，乃離開該│詳銀行之自動櫃│        │
│    │        │          │          │之成年│處所，與在外等候之游│員機提領，惟因│        │
│    │        │          │          │人    │君鼎、少年李○○、葉│寅○○係告知錯│        │
│    │        │          │          │      │○○、吳○○會合，再│誤密碼，致游靖│        │
│    │        │          │          │      │至寅○○上開住處門口│懿盜領未果。嗣│        │
│    │        │          │          │      │按電鈴，寅○○之妻蕭│黃○○於強盜完│        │
│    │        │          │          │      │玉梅前往打開大門後，│畢離開現場後，│        │
│    │        │          │          │      │先由黃○○手持上開玩│即持Ｃ○○之郵│        │
│    │        │          │          │      │具手槍、宙○○手持西│局提款卡至中華│        │
│    │        │          │          │      │瓜刀強押Ｈ○○進入屋│商業銀行雙和分│        │
│    │        │          │          │      │內，再由黃○○手持上│行透過自動櫃員│        │
│    │        │          │          │      │開玩具手槍喝令其他被│機，分五次，每│        │
│    │        │          │          │      │害人不准動，並恫稱：│次各接續盜領現│        │
│    │        │          │          │      │「大家配合一點，我們│金貳萬元，共取│        │
│    │        │          │          │      │是要求財」等語，隨即│得拾萬元（另每│        │
│    │        │          │          │      │命令被害人面向牆壁，│次提領均含手續│        │
│    │        │          │          │      │並將眼睛閉上，接著指│費陸元，五次共│        │
│    │        │          │          │      │揮少年張○○、葉○○│支出手續費拾│        │
│    │        │          │          │      │、吳○○三人分持西瓜│元）。        │        │
│    │        │          │          │      │刀看顧被害人，而以膠│(2)少年張○○另│        │
│    │        │          │          │      │帶、束帶綁住被害人 (│分得LV女用手提│        │
│    │        │          │          │      │含兒童柯○○）手腳，│包壹個。      │        │
│    │        │          │          │      │再矇住其等之眼睛、嘴│              │        │
│    │        │          │          │      │巴。再動手搜刮取得被│              │        │
│    │        │          │          │      │害人如下列所示之財物│              │        │
│    │        │          │          │      │。                  │              │        │
│    │        │          │          │      │二被害人損失之財物：│              │        │
│    │        │          │          │      │(1)寅○○：現金約伍萬│              │        │
│    │        │          │          │      │  元、黃金項鍊壹條（│              │        │
│    │        │          │          │      │  價值約肆萬元）、  │              │        │
│    │        │          │          │      │  SONY廠牌數位攝影機│              │        │
│    │        │          │          │      │  壹臺（價值約肆萬元│              │        │
│    │        │          │          │      │  ）。              │              │        │
│    │        │          │          │      │(2)Ｈ○○：女用勞力士│              │        │
│    │        │          │          │      │  金錶壹支（錶號：  │              │        │
│    │        │          │          │      │  R486510 、價值拾貳│              │        │
│    │        │          │          │      │  萬元)、 紅寶石戒指│              │        │
│    │        │          │          │      │  壹只（克拉，價值│              │        │
│    │        │          │          │      │  柒萬餘元）、觀音玉│              │        │
│    │        │          │          │      │  墜子壹枚、K 金項鍊│              │        │
│    │        │          │          │      │  壹條（合計約壹萬伍│              │        │
│    │        │          │          │      │  仟元）。          │              │        │
│    │        │          │          │      │(3)辛○○：現金萬捌│              │        │
│    │        │          │          │      │  仟元、男用勞力士手│              │        │
│    │        │          │          │      │  錶壹支（錶號：X168│              │        │
│    │        │          │          │      │  998 、價值貳拾壹萬│              │        │
│    │        │          │          │      │  元）、金項鍊壹條（│              │        │
│    │        │          │          │      │  重壹兩伍錢、價值貳│              │        │
│    │        │          │          │      │  萬柒仟元至貳萬捌仟│              │        │
│    │        │          │          │      │  元）、行動電話壹支│              │        │
│    │        │          │          │      │  （NOKIA6260 、價值│              │        │
│    │        │          │          │      │  壹萬貳仟元）。    │              │        │
│    │        │          │          │      │(4)楊女：現金貳萬元、│              │        │
│    │        │          │          │      │  NOKIA 廠牌行動電話│              │        │
│    │        │          │          │      │  壹支（價值約貳仟元│              │        │
│    │        │          │          │      │  ）、郵局提款卡壹張│              │        │
│    │        │          │          │      │  （局號001969、帳號│              │        │
│    │        │          │          │      │  0000000）。       │              │        │
│    │        │          │          │      │(5)不詳姓名年籍之成年│              │        │
│    │        │          │          │      │  被害人：女用亞米茄│              │        │
│    │        │          │          │      │  手錶（編號00000000│              │        │
│    │        │          │          │      │  ，價值約柒、捌萬元│              │        │
│    │        │          │          │      │  ）、紅寶石戒指壹枚│              │        │
│    │        │          │          │      │  （RITZ豪華十克拉紅│              │        │
│    │        │          │          │      │  寶石鑽戒、價值約│              │        │
│    │        │          │          │      │  拾餘萬元）。      │              │        │
├──┼────┼─────┼─────┼───┼──────────┼───────┼────┤
│九  │九十四年│臺北縣三重│黃○○    │賴正義│一犯罪手法：        │黃○○逼問取得│九十四年│
│    │三月十四│市○○○路│宙○○    │曾秋彬│先由黃○○打電話給賴│賴正義之中國信│少連偵字│
│    │日晚上十│一九○巷四│少年葉○○│錢傳真│正義佯稱要打麻將，賴│託商業銀行現金│第三五號│
│    │時十分許│號四樓賴正│少年張○○│陸娜薇│正義不疑有他，即要友│卡、洪麗玟之郵│（起訴）│
│    │        │義住處    │少年吳○○│洪麗玟│人錢傳真下樓帶黃○○│局提款卡密碼後│        │
│    │        │          │          │蔡秋福│與少年張○○上樓，之│，隨即持各該卡│        │
│    │        │          │          │朱志勝│後少年張○○佯稱要下│片，先行於同日│        │
│    │        │          │          │兒童錢│樓移車位，留下黃○○│晚上十時五十四│        │
│    │        │          │          │○○（│在場與洪麗玟等人打麻│分至五十六分至│        │
│    │        │          │          │姓名年│將，之後少年張○○便│台北縣三重市正│        │
│    │        │          │          │籍詳卷│與在樓下等候之宙○○│義北路三○三號│        │
│    │        │          │          │）    │、少年吳○○、葉○○│之彰化銀行東三│        │
│    │        │          │          │      │會合，一同上樓按賴正│重分行，透過提│        │
│    │        │          │          │      │義上開住處門鈴，待賴│款機接續盜領洪│        │
│    │        │          │          │      │正義開門後，宙○○、│麗玟壹萬壹仟元│        │
│    │        │          │          │      │少年葉○○、吳○○、│（另有手續費陸│        │
│    │        │          │          │      │張○○分持西瓜刀進入│元）、賴正義玖│        │
│    │        │          │          │      │，與黃○○共同強押被│仟元（另有手續│        │
│    │        │          │          │      │害人進入屋內之廚房，│費陸元），嗣返│        │
│    │        │          │          │      │面向牆壁，黃○○再指│回現場與其他人│        │
│    │        │          │          │      │揮其他共犯分持西瓜刀│會合並拿取全部│        │
│    │        │          │          │      │看顧被害人，並以膠帶│贓物後逃逸。  │        │
│    │        │          │          │      │及束帶綁住被害人手腳│              │        │
│    │        │          │          │      │、將被害人眼睛及嘴巴│              │        │
│    │        │          │          │      │蒙住，又因錢傳真甫三│              │        │
│    │        │          │          │      │、四歲之子即兒童錢○│              │        │
│    │        │          │          │      │○哭泣，亦遭同樣手法│              │        │
│    │        │          │          │      │綁住手腳及蒙住眼睛、│              │        │
│    │        │          │          │      │嘴巴。再搜刮取得被害│              │        │
│    │        │          │          │      │人如下列所示之財物。│              │        │
│    │        │          │          │      │二被害人損失之財物：│              │        │
│    │        │          │          │      │(1)賴正義：現金萬│              │        │
│    │        │          │          │      │  仟元、中國信託商業│              │        │
│    │        │          │          │      │  銀行現金卡壹張（卡│              │        │
│    │        │          │          │      │  號：00000000000000│              │        │
│    │        │          │          │      │  43號）、摩托羅拉廠│              │        │
│    │        │          │          │      │  牌手機壹支（門號：│              │        │
│    │        │          │          │      │  0000000000號，價值│              │        │
│    │        │          │          │      │  約仟元）。      │              │        │
│    │        │          │          │      │(2)錢傳真：現金仟│              │        │
│    │        │          │          │      │  佰元、手機壹支（門│              │        │
│    │        │          │          │      │  號：0000000000號，│              │        │
│    │        │          │          │      │  價值約、肆仟元）│              │        │
│    │        │          │          │      │  。                │              │        │
│    │        │          │          │      │(3)曾秋彬：現金壹萬捌│              │        │
│    │        │          │          │      │  仟元、NOKIA3310 型│              │        │
│    │        │          │          │      │  手機壹支（門號：  │              │        │
│    │        │          │          │      │  0000000000號、價值│              │        │
│    │        │          │          │      │  約、肆仟元）。  │              │        │
│    │        │          │          │      │(4)陸娜薇：現金捌仟捌│              │        │
│    │        │          │          │      │  佰元、手機貳支（  │              │        │
│    │        │          │          │      │  NOKIA 、MOTOROLA廠│              │        │
│    │        │          │          │      │  牌各壹支）、身分證│              │        │
│    │        │          │          │      │  及汽車駕照、健保卡│              │        │
│    │        │          │          │      │  各壹張、信用卡張│              │        │
│    │        │          │          │      │  （第一銀行、華南銀│              │        │
│    │        │          │          │      │  行、誠泰銀行各壹張│              │        │
│    │        │          │          │      │  ）。              │              │        │
│    │        │          │          │      │(5)洪麗玟：現金貳萬元│              │        │
│    │        │          │          │      │  、手機貳支（門號：│              │        │
│    │        │          │          │      │  0000000000、096057│              │        │
│    │        │          │          │      │  3832，分別價值壹萬│              │        │
│    │        │          │          │      │  貳仟餘元、至肆仟│              │        │
│    │        │          │          │      │  元）、郵局提款卡壹│              │        │
│    │        │          │          │      │  枚（局號：0000000 │              │        │
│    │        │          │          │      │  號、帳號：0000000 │              │        │
│    │        │          │          │      │  號）、信用卡貳張（│              │        │
│    │        │          │          │      │  渣打銀行、萬泰銀行│              │        │
│    │        │          │          │      │  各壹張）、身分證壹│              │        │
│    │        │          │          │      │  張。              │              │        │
│    │        │          │          │      │(6)蔡秋福：現金貳萬元│              │        │
│    │        │          │          │      │  、合作金庫提款卡壹│              │        │
│    │        │          │          │      │  張、摩托羅拉廠牌手│              │        │
│    │        │          │          │      │  機壹支（0000000000│              │        │
│    │        │          │          │      │  ）。              │              │        │
│    │        │          │          │      │(7)朱志勝：現金陸萬元│              │        │
│    │        │          │          │      │  、手機支（NOKIA │              │        │
│    │        │          │          │      │  廠牌貳支、摩托羅拉│              │        │
│    │        │          │          │      │  廠牌388 型壹支）、│              │        │
│    │        │          │          │      │  藍寶石戒指貳枚（價│              │        │
│    │        │          │          │      │  值約貳萬餘元）、石│              │        │
│    │        │          │          │      │  英錶壹只（價值約壹│              │        │
│    │        │          │          │      │  萬餘元）、身分證及│              │        │
│    │        │          │          │      │  大客車駕照各壹張。│              │        │
├──┼────┼─────┼─────┼───┼──────────┼───────┼────┤
│十  │九十四年│臺北縣中和│黃○○    │范敏和│一犯罪手法：        │黃○○以恫稱：│九十四年│
│    │三月二十│市○○路二│宙○○    │王宗義│由黃○○、少年張○○│「你們要隨便說│少連偵字│
│    │一日凌晨│段二巷三弄│Ｂ○○    │陳春樹│至上開工廠打探地形，│密碼沒有關係，│第三五號│
│    │一時許  │六號范敏和│少年葉○○│翁鉦祐│待探得屋內有人喊「阿│我等一下揮你們│（起訴）│
│    │        │經營之襪子│少年張○○│楊美華│和」後，黃○○即以電│一刀」、「現場│        │
│    │        │批發工廠  │少年周○○│      │話聯絡留在附近車上等│錢太少，看來沒│        │
│    │        │          │少年吳○○│      │候之其他共犯前來上開│有見血，你們不│        │
│    │        │          │          │      │工廠門前會合，由游靖│怕」等語，逼問│        │
│    │        │          │          │      │懿對著該工廠叫喊「阿│取范敏和之台北│        │
│    │        │          │          │      │和」數聲，致屋內之范│富邦銀行金融卡│        │
│    │        │          │          │      │敏和誤認為熟識之朋友│、預借現金卡預│        │
│    │        │          │          │      │，便將鐵捲門打開，此│借現金密碼，及│        │
│    │        │          │          │      │時除由Ｂ○○在門外把│翁鉦祐之華南銀│        │
│    │        │          │          │      │風等候外，黃○○手持│行提款卡密碼後│        │
│    │        │          │          │      │上開玩具手槍、其餘共│，先持該等卡片│        │
│    │        │          │          │      │犯手持西瓜刀進入屋內│於同日凌晨一時│        │
│    │        │          │          │      │，黃○○先以槍抵住范│四十八分至五十│        │
│    │        │          │          │      │敏和左太陽穴，叫范敏│一分許，在臺北│        │
│    │        │          │          │      │和眼睛閉起來面向牆壁│縣永和市○○路│        │
│    │        │          │          │      │，並喝令其他被害人高│二段九九號一樓│        │
│    │        │          │          │      │舉雙手面向牆壁、將眼│「頂溪捷運站」│        │
│    │        │          │          │      │睛閉上，而翁鉦祐因看│內，透過台新銀│        │
│    │        │          │          │      │了黃○○，便遭黃○○│行裝設之提款機│        │
│    │        │          │          │      │以手持之玩具槍槍管敲│，接續以范敏和│        │
│    │        │          │          │      │打頭部（未受傷），另│之台北富邦銀行│        │
│    │        │          │          │      │王宗義亦遭不詳共犯之│金融卡盜領分五│        │
│    │        │          │          │      │一以刀柄敲頭（傷害部│次提領，每次盜│        │
│    │        │          │          │      │分未據告訴），黃○○│領貳萬元，五次│        │
│    │        │          │          │      │隨即指揮其他在場共犯│共盜領拾萬元（│        │
│    │        │          │          │      │分持西瓜看顧被害人，│另含每次手續費│        │
│    │        │          │          │      │並以膠帶綁住被害人手│陸元，五次共│        │
│    │        │          │          │      │腳、將被害人眼睛、嘴│拾元）、以范敏│        │
│    │        │          │          │      │巴蒙住。再動手搜刮取│和之台北富邦銀│        │
│    │        │          │          │      │得如下列被害人財物。│行預借現金卡預│        │
│    │        │          │          │      │二被害人損失之財物：│借貳萬元（連同│        │
│    │        │          │          │      │(1)范敏和及其妻楊美華│手續費陸元，共│        │
│    │        │          │          │      │  ：現金拾陸萬元、金│貳萬零陸元），│        │
│    │        │          │          │      │  項鍊、金戒指壹批（│另再承前開盜領│        │
│    │        │          │          │      │  價值共萬元）、范│之接續犯意，至│        │
│    │        │          │          │      │  敏和之台北富邦銀行│台北縣永和市復│        │
│    │        │          │          │      │  保生分行金融卡壹張│興街三號「全家│        │
│    │        │          │          │      │  （帳號000000000000│便利商店」內，│        │
│    │        │          │          │      │  號）、台北富邦銀行│透過台新銀行裝│        │
│    │        │          │          │      │  信用卡壹張（卡號  │設之提款機，以│        │
│    │        │          │          │      │  00000000000000號）│翁鉦祐之華南銀│        │
│    │        │          │          │      │  、摩托羅拉廠牌行動│行提款卡盜領貳│        │
│    │        │          │          │      │  電話壹支、健保卡肆│萬元（另有手續│        │
│    │        │          │          │      │  張、襪子柒、捌打（│費陸元）後，返│        │
│    │        │          │          │      │  價值壹、貳仟元）、│回現場與其他強│        │
│    │        │          │          │      │  支票貳張。        │盜成員會員後逃│        │
│    │        │          │          │      │(2)王宗義：現金壹萬│逸。          │        │
│    │        │          │          │      │  仟元。            │              │        │
│    │        │          │          │      │(3)陳春樹：現金壹萬陸│              │        │
│    │        │          │          │      │  仟元、NOKIA3315 型│              │        │
│    │        │          │          │      │  手機貳支（共價值約│              │        │
│    │        │          │          │      │  柒仟元）。        │              │        │
│    │        │          │          │      │(4)翁鉦祐：現金萬壹│              │        │
│    │        │          │          │      │  仟元、華南銀行提款│              │        │
│    │        │          │          │      │  卡壹張、健保卡貳張│              │        │
│    │        │          │          │      │  、身分證壹枚、汽車│              │        │
│    │        │          │          │      │  駕照壹張、機車駕照│              │        │
│    │        │          │          │      │  張、機車駕照壹張、│              │        │
│    │        │          │          │      │  手機壹支（價值約捌│              │        │
│    │        │          │          │      │  、玖仟元）。      │              │        │
├──┼────┼─────┼─────┼───┼──────────┼───────┼────┤
│十一│九十四年│臺北市信義│黃○○    │Ｆ○○│一犯罪手法：        │黃○○持槍逐一│九十四年│
│    │三月二十│區○○街五│宙○○    │乙○○│因黃○○從事路邊攤生│逼問，並以：現│少連偵字│
│    │四日晚上│十巷六號蔡│Ｉ○○    │亥○○│意期間，曾至台北市虎│在就會去提款機│第六一號│
│    │十一時四│富雄店內  │少年葉○○│天○○│林街一帶批貨，曾於路│試領，如果講假│（併辦）│
│    │十分許  │          │少年周○○│卯○○│過上開Ｆ○○店時，聽│的密碼，就會回│        │
│    │        │          │          │午○○│到店內傳出打麻將聲音│頭來殺害乙○○│        │
│    │        │          │          │      │及「阿炮，快點」等語│等人等語恫嚇取│        │
│    │        │          │          │      │，黃○○乃於九十四年│得乙○○之遠東│        │
│    │        │          │          │      │三月二十四日以電話聯│銀行金融卡及華│        │
│    │        │          │          │      │絡少年葉○○、Ｉ○○│泰銀行金融卡密│        │
│    │        │          │          │      │，少年葉○○再以電話│碼、天○○之中│        │
│    │        │          │          │      │聯絡少年周○○，全部│華商業銀行金融│        │
│    │        │          │          │      │約在上開「力網狂藍」│卡及中國信託金│        │
│    │        │          │          │      │網咖店碰面，待黃○○│融卡密碼後，並│        │
│    │        │          │          │      │、宙○○、Ｉ○○、少│再以「你們大家│        │
│    │        │          │          │      │年葉○○、周○○在上│的證件都在我這│        │
│    │        │          │          │      │開網咖店會合後，由游│邊，我知道你們│        │
│    │        │          │          │      │君鼎駕駛上開自用小客│家的地址，不准│        │
│    │        │          │          │      │車搭載黃○○、Ｉ○○│報警，否則會對│        │
│    │        │          │          │      │、少年葉○○、周○○│你們及家人不利│        │
│    │        │          │          │      │一同前往上開Ｆ○○店│」等語恫嚇，隨│        │
│    │        │          │          │      │，而於同日晚上十一時│即離開現場，並│        │
│    │        │          │          │      │三十一分許到達附近後│於九十四年三月│        │
│    │        │          │          │      │，由宙○○、少年葉○│二十五日凌晨至│        │
│    │        │          │          │      │○、周○○留在車上，│建華銀行東台北│        │
│    │        │          │          │      │黃○○、Ｉ○○閱先行│分行，以乙○○│        │
│    │        │          │          │      │至上址打探地形，嗣於│所有之遠東銀行│        │
│    │        │          │          │      │同日晚上十一時四十分│金融卡分五次接│        │
│    │        │          │          │      │許，黃○○返回停車處│續提領，每次提│        │
│    │        │          │          │      │，夥同宙○○、Ｉ○○│領貳萬元，共提│        │
│    │        │          │          │      │、少年葉○○、周○○│領現金拾萬元；│        │
│    │        │          │          │      │一同至上址，由黃○○│於九十四年三月│        │
│    │        │          │          │      │敲門佯稱要找「阿炮」│二十四日晚上以│        │
│    │        │          │          │      │，在屋內適有綽號「阿│乙○○所有之華│        │
│    │        │          │          │      │炮」之午○○在場，徐│泰銀行金融卡，│        │
│    │        │          │          │      │翊傑乃不疑有他而為游│前往華泰商業銀│        │
│    │        │          │          │      │靖懿等人開門，詎游靖│行永吉分行，分│        │
│    │        │          │          │      │懿進入後即持上開玩具│二次提款，先後│        │
│    │        │          │          │      │手槍抵住午○○，游君│接續提領貳萬元│        │
│    │        │          │          │      │鼎自其隨身所背之黑色│、萬元，再於│        │
│    │        │          │          │      │背包中拿出西瓜刀尾隨│九十四年三月二│        │
│    │        │          │          │      │，另Ｉ○○、少年葉○│十五日持該卡前│        │
│    │        │          │          │      │○、周○○亦跟隨進入│往建華銀行台北│        │
│    │        │          │          │      │並分持西瓜刀控制屋內│分行，分七次接│        │
│    │        │          │          │      │之Ｆ○○、乙○○、陳│續提領，每次貳│        │
│    │        │          │          │      │明城、天○○、卯○○│萬元，共領得十│        │
│    │        │          │          │      │之行動，黃○○復對被│四萬元（另每次│        │
│    │        │          │          │      │害人恫稱：「大家配合│提款均有手續費│        │
│    │        │          │          │      │一點，我們是要求財」│陸元，七次共肆│        │
│    │        │          │          │      │等語，並命令午○○等│拾貳元）；另於│        │
│    │        │          │          │      │人高舉雙手面向牆壁、│九十四年三月二│        │
│    │        │          │          │      │眼睛閉上，接著黃○○│十五日，持陳俊│        │
│    │        │          │          │      │即指揮其他共犯分持西│旭所有之中華商│        │
│    │        │          │          │      │瓜刀看顧被害人，同時│業銀行金融卡，│        │
│    │        │          │          │      │以束帶、膠帶綁住被害│前往台北市信義│        │
│    │        │          │          │      │人手腳、蒙住被害眼睛│區○○路○段三│        │
│    │        │          │          │      │、嘴巴。當少年葉○○│八○號一樓建華│        │
│    │        │          │          │      │欲綑綁乙○○時，因吳│銀行東台北分行│        │
│    │        │          │          │      │旺樹回頭看享在其身後│，分五次自該行│        │
│    │        │          │          │      │的少年葉○○，少年葉│ATM 接續提領，│        │
│    │        │          │          │      │○○即告以「看什麼，│每次各領貳萬元│        │
│    │        │          │          │      │再看我就砍你」等語，│，共領得拾萬元│        │
│    │        │          │          │      │同時以手持西瓜刀往吳│。同時亦持陳俊│        │
│    │        │          │          │      │旺樹的背部右肩砍去，│旭所有之上開中│        │
│    │        │          │          │      │造成乙○○背部右肩受│國信託金融卡，│        │
│    │        │          │          │      │傷（受傷部分，未據吳│於該處分三次接│        │
│    │        │          │          │      │旺樹提出告訴）。再動│續自ATM 提領，│        │
│    │        │          │          │      │手搜刮取得被害人如下│每次貳萬元，共│        │
│    │        │          │          │      │列所示之財物。      │領得陸萬元（另│        │
│    │        │          │          │      │二被害人損失之財物：│每次均有手續費│        │
│    │        │          │          │      │(1)Ｆ○○：現金伍萬餘│陸元，三次共手│        │
│    │        │          │          │      │  元、國民身分證壹張│續費拾捌元）。│        │
│    │        │          │          │      │  、汽機車駕照各壹枚│              │        │
│    │        │          │          │      │  、華泰銀面額伍萬元│              │        │
│    │        │          │          │      │  之支票壹張（票號：│              │        │
│    │        │          │          │      │  A0000000號）。    │              │        │
│    │        │          │          │      │(2)乙○○：手錶壹只（│              │        │
│    │        │          │          │      │  價值陸仟元）、鑽戒│              │        │
│    │        │          │          │      │  壹只（價值約貳拾肆│              │        │
│    │        │          │          │      │  萬元）、尾戒壹只（│              │        │
│    │        │          │          │      │  價值約壹萬仟元）│              │        │
│    │        │          │          │      │  、現金貳萬餘元、美│              │        │
│    │        │          │          │      │  金柒、捌佰元、健保│              │        │
│    │        │          │          │      │  卡壹張、行動電話貳│              │        │
│    │        │          │          │      │  支（門號：00000000│              │        │
│    │        │          │          │      │  13、000000000 ？，│              │        │
│    │        │          │          │      │  價值共計約萬柒仟│              │        │
│    │        │          │          │      │  元）、中國信託支援│              │        │
│    │        │          │          │      │  卡壹張（卡號：0202│              │        │
│    │        │          │          │      │  000800號）、遠東銀│              │        │
│    │        │          │          │      │  行支援卡壹張（卡號│              │        │
│    │        │          │          │      │  ：000000000000號）│              │        │
│    │        │          │          │      │  、AIG 信用卡壹張（│              │        │
│    │        │          │          │      │  卡號：000000000000│              │        │
│    │        │          │          │      │  7624號）、遠東銀行│              │        │
│    │        │          │          │      │  信用卡壹張（卡號：│              │        │
│    │        │          │          │      │  0000000000000000號│              │        │
│    │        │          │          │      │  ）、華泰銀行金融卡│              │        │
│    │        │          │          │      │  壹張（卡號：266100│              │        │
│    │        │          │          │      │  0000000 號）、遠東│              │        │
│    │        │          │          │      │  銀行提款卡壹張（卡│              │        │
│    │        │          │          │      │  號：00000000000000│              │        │
│    │        │          │          │      │  號）。            │              │        │
│    │        │          │          │      │(3)亥○○：現金萬元│              │        │
│    │        │          │          │      │  、黃金項鍊壹條（價│              │        │
│    │        │          │          │      │  值約肆、伍萬元）、│              │        │
│    │        │          │          │      │  水晶墜子壹枚、手機│              │        │
│    │        │          │          │      │  壹支（摩托羅拉Ｖ  │              │        │
│    │        │          │          │      │  600i型、門號093391│              │        │
│    │        │          │          │      │  3533號、價值約壹萬│              │        │
│    │        │          │          │      │  伍仟元）、國民身分│              │        │
│    │        │          │          │      │  證壹張、駕照壹張。│              │        │
│    │        │          │          │      │(4)天○○：現金陸仟元│              │        │
│    │        │          │          │      │  、手錶壹支、鑽戒壹│              │        │
│    │        │          │          │      │  只、空白支票壹張、│              │        │
│    │        │          │          │      │  國民身分證、汽車駕│              │        │
│    │        │          │          │      │  照壹張、機車駕照壹│              │        │
│    │        │          │          │      │  張、健保卡、護照、│              │        │
│    │        │          │          │      │  旅行證、台新銀行信│              │        │
│    │        │          │          │      │  用卡張（卡號：40│              │        │
│    │        │          │          │      │  00000000000000、43│              │        │
│    │        │          │          │      │  00000000000000、37│              │        │
│    │        │          │          │      │  0000000000000 號）│              │        │
│    │        │          │          │      │  、花旗銀行信用卡壹│              │        │
│    │        │          │          │      │  張（卡號：00000000│              │        │
│    │        │          │          │      │  00000000號）、中華│              │        │
│    │        │          │          │      │  商銀金融卡壹張（卡│              │        │
│    │        │          │          │      │  號：00000000000000│              │        │
│    │        │          │          │      │  號）、中國信託金融│              │        │
│    │        │          │          │      │  卡壹張（卡號：2555│              │        │
│    │        │          │          │      │  000000000）、中國 │              │        │
│    │        │          │          │      │  信託信用卡貳張（卡│              │        │
│    │        │          │          │      │  號：00000000000000│              │        │
│    │        │          │          │      │  12、00000000000000│              │        │
│    │        │          │          │      │  05號）、三星508 型│              │        │
│    │        │          │          │      │  、Ｔ１型行動電話各│              │        │
│    │        │          │          │      │  壹支（門號：093225│              │        │
│    │        │          │          │      │  6251號、0000000000│              │        │
│    │        │          │          │      │  號）              │              │        │
│    │        │          │          │      │(5)午○○：現金貳萬餘│              │        │
│    │        │          │          │      │  元、卡西歐型號Z55 │              │        │
│    │        │          │          │      │  數位相機壹臺（價值│              │        │
│    │        │          │          │      │  約壹萬元）、天梭手│              │        │
│    │        │          │          │      │  錶壹支（價值約貳萬│              │        │
│    │        │          │          │      │  元）、國民身分證壹│              │        │
│    │        │          │          │      │  張、汽車駕照壹張、│              │        │
│    │        │          │          │      │  護照、台胞證、IC健│              │        │
│    │        │          │          │      │  保卡壹張、摩托羅拉│              │        │
│    │        │          │          │      │  行的電話壹支（門號│              │        │
│    │        │          │          │      │  ：0000000000號、價│              │        │
│    │        │          │          │      │  值約肆、伍仟元）。│              │        │
│    │        │          │          │      │(6)卯○○：現金捌萬柒│              │        │
│    │        │          │          │      │  仟元、摩托羅拉行動│              │        │
│    │        │          │          │      │  電話支（門號：0936│              │        │
│    │        │          │          │      │  063525號，價值約壹│              │        │
│    │        │          │          │      │  萬伍仟元）。      │              │        │
└──┴────┴─────┴─────┴───┴──────────┴───────┴────┘
附表二：
┌──┬───────────┬───────┐
│編號│國民身分證            │變造部分      │
├──┼───────────┼───────┤
│一  │（北市）90年11月9日換 │上開國民身分證│
│    │發之編號Ｚ000000000號「│內之黃○○所有│
│    │午○○」國民身分證    │供變造身分證之│
│    │                      │照片壹張      │
├──┼───────────┼───────┤
│二  │（桃縣）89年3 月4 日補│上開國民身分證│
│    │發之編號Ｚ000000000號「│內之黃○○所有│
│    │陳柏林」國民身分證    │供變造身分證之│
│    │                      │照片壹張      │
└──┴───────────┴───────┘
附表三：
┌──┬───────┬─────┬─────────┐
│編號│品          名│數      量│備              註│
├──┼───────┼─────┼─────────┤
│一  │玩具手槍      │  壹把    │Ｉ○○所有，借予游│
│    │（槍枝管制編號│          │靖懿持用，供共同犯│
│    │0000000000號）│          │強盜罪所用之物    │
├──┼───────┼─────┼─────────┤
│二  │西瓜刀        │  陸把    │黃○○所有，且係供│
│    │              │          │本件強盜犯罪所用之│
│    │              │          │物                │
├──┼───────┼─────┼─────────┤
│三  │線束          │肆拾條    │同上              │
├──┼───────┼─────┼─────────┤
│四  │膠布          │捌綑      │同上              │
├──┼───────┼─────┼─────────┤
│五  │黑色背包      │壹個      │同上              │
├──┼───────┼─────┼─────────┤
│六  │作案計畫表    │壹張      │黃○○所有，且係本│
│    │              │          │件強盜犯罪所用之物│
│    │              │          │（見九十四年少連偵│
│    │              │          │字第三五號卷第八六│
│    │              │          │頁）              │
├──┼───────┼─────┼─────────┤
│七  │膠布          │綑      │黃○○所有，且係本│
│    │              │          │件強盜犯罪所用之物│
├──┼───────┼─────┼─────────┤
│八  │束帶          │貳拾貳條  │同上              │
├──┼───────┼─────┼─────────┤
│九  │西瓜刀        │伍把      │同上              │
├──┼───────┼─────┼─────────┤
│十  │黑色手提包    │壹個      │同上              │
└──┴───────┴─────┴─────────┘
附表四：
┌──┬───────────┬─────┬─────┐
│編號│品              名    │數量      │備      註│
├──┼───────────┼─────┼─────┤
│一  │AD男用手錶            │壹只      │宙○○所有│
│    │                      │          │（見九十四│
│    │                      │          │年少連偵第│
│    │                      │          │三五號卷第│
│    │                      │          │一五○頁）│
├──┼───────────┼─────┼─────┤
│二  │鋁製球棒              │壹支      │被告宙○○│
│    │                      │          │所有，非供│
│    │                      │          │本件強盜所│
│    │                      │          │用之物，已│
│    │                      │          │據被告游靖│
│    │                      │          │懿、宙○○│
│    │                      │          │分別陳述甚│
│    │                      │          │明（見本院│
│    │                      │          │卷三第三四│
│    │                      │          │頁、第三五│
│    │                      │          │頁）      │
├──┼───────────┼─────┼─────┤
│三  │記事本                │壹本      │宙○○所有│
│    │                      │          │，非供犯本│
│    │                      │          │件強盜所用│
│    │                      │          │之物，已據│
│    │                      │          │被告黃○○│
│    │                      │          │、宙○○分│
│    │                      │          │別於本院審│
│    │                      │          │理時陳述甚│
│    │                      │          │明（見本院│
│    │                      │          │卷三第三四│
│    │                      │          │頁、第三五│
│    │                      │          │頁）      │
├──┼───────────┼─────┼─────┤
│四  │眼鏡                  │壹副      │被告宙○○│
│    │                      │          │所有，非供│
│    │                      │          │本件強盜所│
│    │                      │          │用之物，已│
│    │                      │          │據被告游君│
│    │                      │          │鼎陳明在卷│
│    │                      │          │（見本院卷│
│    │                      │          │三第三五頁│
│    │                      │          │）        │
├──┼───────────┼─────┼─────┤
│五  │太陽眼鏡              │貳副      │被告宙○○│
│    │                      │          │之妻所有，│
│    │                      │          │非供犯本件│
│    │                      │          │強盜所用之│
│    │                      │          │物，已據被│
│    │                      │          │告黃○○、│
│    │                      │          │宙○○分別│
│    │                      │          │陳述甚明（│
│    │                      │          │見本院卷三│
│    │                      │          │第三四頁、│
│    │                      │          │第三五頁）│
├──┼───────────┼─────┼─────┤
│六  │鋁製球棒              │壹支      │同上      │
├──┼───────────┼─────┼─────┤
│七  │商業本票              │壹本      │(1)黃○○所│
│    │                      │          │有，非供本│
│    │                      │          │件強盜犯罪│
│    │                      │          │所用，已據│
│    │                      │          │被告黃○○│
│    │                      │          │陳述甚明（│
│    │                      │          │見本院卷三│
│    │                      │          │第三四頁）│
│    │                      │          │。        │
│    │                      │          │(2)見九十四│
│    │                      │          │年度保管字│
│    │                      │          │第二五六八│
│    │                      │          │號。      │
├──┼───────────┼─────┼─────┤
│八  │棉質手套              │雙      │黃○○所有│
│    │                      │          │，但非供犯│
│    │                      │          │罪所用之物│
│    │                      │          │，已據被告│
│    │                      │          │黃○○陳明│
│    │                      │          │在卷（見本│
│    │                      │          │院卷三第三│
│    │                      │          │四頁）    │
├──┼───────────┼─────┼─────┤
│九  │運動帽                │陸頂      │黃○○所有│
├──┼───────────┼─────┼─────┤
│十  │口罩                  │壹個      │不詳所有人│
├──┼───────────┼─────┼─────┤
│十一│行動電話（0927        │貳支      │黃○○所有│
│    │519844、091637        │          │          │
│    │4700）                │          │          │
├──┼───────────┼─────┼─────┤
│十二│行動電話              │壹支      │少年葉○○│
│    │（0000000000）        │          │所有      │
├──┼───────────┼─────┼─────┤
│十三│行動電話              │壹支      │宙○○所有│
│    │0000000000）          │          │          │
├──┼───────────┼─────┼─────┤
│十四│行動電話              │壹支      │少年張○○│
│    │（0000000000）        │          │所有      │
├──┼───────────┼─────┼─────┤
│十五│行動電話              │貳支      │Ｂ○○所有│
│    │（0000000000；        │          │          │
│    │0000000000號）        │          │          │
├──┼───────────┼─────┼─────┤
│十六│LV手提包              │壹個      │不詳被害人│
│    │                      │          │所有，於強│
│    │                      │          │盜後，分配│
│    │                      │          │由少年張○│
│    │                      │          │○取得（見│
│    │                      │          │本院卷二第│
│    │                      │          │七九頁）  │
├──┼───────────┼─────┼─────┤
│十七│手機（NOKIA）         │貳支      │          │
├──┼───────────┼─────┼─────┤
│十八│百元紙鈔              │柒張（共  │黃○○所有│
│    │                      │新臺幣柒  │          │
│    │                      │佰元）    │          │
├──┼───────────┼─────┼─────┤
│十九│項鍊                  │貳條      │被害人所有│
├──┼───────────┼─────┼─────┤
│二十│懷錶                  │壹個      │同上      │
├──┼───────────┼─────┼─────┤
│二一│提款卡、信用卡        │壹佰拾張│同上      │
├──┼───────────┼─────┼─────┤
│二二│健保卡                │拾伍張    │同上      │
├──┼───────────┼─────┼─────┤
│二三│國民身分證            │拾陸張    │同上      │
├──┼───────────┼─────┼─────┤
│二四│駕駛執照              │拾捌張    │同上      │
├──┼───────────┼─────┼─────┤
│二五│行照                  │張      │同上      │
├──┼───────────┼─────┼─────┤
│二六│車輛保險卡            │肆張      │同上      │
├──┼───────────┼─────┼─────┤
│二七│支票                  │玖張      │同上（見九│
│    │                      │          │十四年少連│
│    │                      │          │偵字第三五│
│    │                      │          │號卷第八五│
│    │                      │          │頁、第八七│
│    │                      │          │頁、第八八│
│    │                      │          │頁）      │
├──┼───────────┼─────┼─────┤
│二八│手錶                  │拾肆個    │被害人所有│
└──┴───────────┴─────┴─────┘


司法院資訊處製作；財團法人民間司法改革基金會備份。
